!!!enhuige.lexc!!!

Multichar_Symbols  +Verb +Rep +Imper  +Pot 
                   +Inf +Inf11 +Inf12 +Inf13 +Inf21 +Inf22 +Inf23 +Pref+ +Adv +Advan
                  +IndefSg1   +IndefSg2   +IndefSg3   +IndefSg12
                  +IndefPl1 +IndefPl2 +IndefPl3
                  +DefSg1   +DefSg2   +DefSg3  
                  +DefPl1 +DefPl2 +DefPl3
                  +ConjDefSg12 +PastDefSg12  +CondDefSg12
                  +ConjIndefSg1   +ConjIndefSg2   +ConjIndefSg3   
                  +ConjIndefPl1 +ConjIndefPl2 +ConjIndefPl3
                  +ConjDefSg1   +ConjDefSg2   +ConjDefSg3  
                  +ConjDefPl1 +ConjDefPl2 +ConjDefPl3
                  +PastIndefSg1   +PastIndefSg2   +PastIndefSg3   
                  +PastIndefPl1 +PastIndefPl2 +PastIndefPl3
                  +PastDefSg1   +PastDefSg2   +PastDefSg3  
                  +PastDefPl1 +PastDefPl2 +PastDefPl3
                  +CondIndefSg1   +CondIndefSg2   +CondIndefSg3   
                  +CondIndefPl1 +CondIndefPl2 +CondIndefPl3
                  +CondDefSg1   +CondDefSg2   +CondDefSg3  
                  +CondDefPl1 +CondDefPl2 +CondDefPl3
      
§AA§ §AAA§ §igea§ §igeo§ §igeo2§ §igeu§ §igeuo§
§igejakik1§ §igejatokitek1§ §igeija1§ §igeaa§ §igetattet§
§felteo§ §j§ §szorelol§ §tatt§ §sj§ §sj3§ §igeoe§ §igeoue§
§AAmely§ §AAAmely§ §igeamely§ §igeomely§ §igeo2mely§ §igeumely§ §felteo1§ §igeuomely§
§igejakik1mely§ §igejatokitek1mely§ §igeija1mely§ §igeaamely§ §igetattetmely§
§felteomely§ §szorelolmely§ §felteo3§ §l§
§igeoo§ §igeoomely§
      
LEXICON Root
Verb;
Verb1;
Prefigekoto;

LEXICON Prefigekoto
+Pref+:keresztül   Verb;
+Pref+:kölcsön   Verb;
+Pref+:széjjel   Verb;
+Pref+:szembe   Verb;
+Pref+:szerte   Verb;
+Pref+:vissza   Verb;
+Pref+:helyre   Verb;
+Pref+:tovább   Verb;
+Pref+:tönkre   Verb;
+Pref+:észre   Verb;
+Pref+:rajta   Verb;
+Pref+:előre   Verb;
+Pref+:félbe   Verb;
+Pref+:félre   Verb;
+Pref+:felül   Verb;
+Pref+:fölül   Verb;
+Pref+:agyon   Verb;
+Pref+:ellen   Verb;
+Pref+:körbe   Verb;
+Pref+:körül   Verb;
+Pref+:közbe   Verb;
+Pref+:közre   Verb;
+Pref+:külön   Verb;
+Pref+:utána   Verb;
+Pref+:végbe   Verb;
+Pref+:végig   Verb;
+Pref+:hátra   Verb;
+Pref+:hozzá   Verb;
+Pref+:egybe   Verb;
+Pref+:ketté   Verb;
+Pref+:össze   Verb;
+Pref+:mellé   Verb;
+Pref+:által   Verb;
+Pref+:alul   Verb;
+Pref+:haza   Verb;
+Pref+:újra   Verb;
+Pref+:abba   Verb;
+Pref+:neki   Verb;
+Pref+:bele   Verb;
+Pref+:újjá   Verb;
+Pref+:benn   Verb;
+Pref+:fenn   Verb;
+Pref+:fönn   Verb;
+Pref+:jóvá   Verb;
+Pref+:szét   Verb;
+Pref+:tele   Verb;
+Pref+:tova   Verb;
+Pref+:meg   Verb;
+Pref+:oda   Verb;
+Pref+:elő   Verb;
+Pref+:túl   Verb;
+Pref+:alá   Verb;
+Pref+:föl   Verb;
+Pref+:ide   Verb;
+Pref+:fel   Verb;
+Pref+:rá   Verb;
+Pref+:ki   Verb;
+Pref+:le   Verb;
+Pref+:el   Verb;
+Pref+:át   Verb;
+Pref+:be   Verb;

LEXICON Verb
ballag AddVerbtet;
barcog AddVerbtet;
battyog AddVerbtet;
berreg AddVerbtet;
biceg AddVerbtet;
biggyed AddVerbtett;
billeg AddVerb;
brekeg AddVerbtet;
brummog AddVerbtet;
bugyog AddVerbtet;
bájcseveg AddVerbtet;
bódorog AddVerbtetrg;
bódorog:bódorg AddVerbrg;
böfög AddVerbteteo;
bök AddVerbeo1;
búg AddVerb;
büfög AddVerbteteo;
bőg AddVerbeo1;
cammog AddVerbtet;
cincog AddVerbtet;
csacsog AddVerbtet;
csap AddVerb;
csapkod AddVerbtet;
csattog AddVerbtet;
csemcseg AddVerbtet;
csepeg AddVerbtet;
csepereg AddVerbtetrg;
csepereg:cseperg AddVerbrg;
cserreg AddVerbtet;
csetteg AddVerbtet;
cseveg AddVerbtet;
csicsog AddVerbtet;
csillog AddVerbtet;
csipeg AddVerb;
csipked AddVerbtet;
csipog AddVerbtet;
csirreg AddVerbtet;
csiszeg AddVerbtet;
csivog AddVerbtet;
csobog AddVerbtet;
csoszog AddVerbtet;
csuk AddVerbcsuk;
csácsog AddVerbtet;
csámborog AddVerbtetrg;
csámborog:csámborg AddVerbrg;
csámcsog AddVerbtet;
csíp AddVerbtet;
csöpög AddVerbteteo;
csügg AddVerbeo1fugg;
csügged AddVerbtett;
cuppog AddVerbtet;
cöcög AddVerbteteo;
dadog AddVerbtet;
dermed AddVerbtett;
dirmeg AddVerbtet;
dob AddVerb;
dobog AddVerbtet;
dohog AddVerbtet;
dug AddVerb;
dunnyog AddVerbtet;
durrog AddVerbtet;
duzzog AddVerbtet;
döbög AddVerbteteo;
döcög AddVerbteteo;
dödög AddVerbteteo;
döf AddVerbeo1;
dönög AddVerbteteo;
dörmög AddVerbteteo;
dübög AddVerbteteo;
dülled AddVerbtett;
dünnyög AddVerbteteo;
dürög AddVerbteteo;
enged AddVerbtet;
eped AddVerbtet;
ered AddVerbtett;
erjed AddVerbtett;
ernyed AddVerbtett;
fagy AddVerbat;
farag AddVerbtet;
fecseg AddVerbtet;
fed AddVerb;
fedd AddVerb;
feled AddVerbtet;
fentereg AddVerbtetrg;
fentereg:fenterg AddVerbrg;
fittyed AddVerbtett;
fityeg AddVerbtet;
fog AddVerb;
fogad AddVerbtet;
fogy AddVerbat;
fogyton-fogy AddVerbat;
fortyog AddVerbtet;
fröcsög AddVerbteteo;
föd AddVerbeo1;
förmed AddVerbtett;
függ AddVerbeo1fugg;
fülled AddVerbtett;
gagyog AddVerbtet;
gebed AddVerbtett;
gennyed AddVerbtett;
gerjed AddVerbtett;
gágog AddVerbtet;
göcög AddVerbteteo;
görbed AddVerbtett;
görnyed AddVerbtett;
gügyög AddVerbteteo;
habog AddVerbtet;
harap AddVerbtet;
harsog AddVerbtet;
hebeg AddVerbtet;
heged AddVerbtett;
hemzseg AddVerbtet;
henceg AddVerbtet;
hencsereg AddVerbtetrg;
hencsereg:hencserg AddVerbrg;
herreg AddVerbtet;
herseg AddVerbtet;
hetyeg AddVerbtet;
hortyog AddVerbtet;
huhog AddVerbtet;
hull AddVerbhull;
hurrog AddVerbtet;
hág AddVerb;
hápog AddVerbtet;
hív AddVerbmely;
húzkod AddVerbtet;
hümmög AddVerbteteo;
hüppög AddVerbteteo;
ihog AddVerbtet;
ijed AddVerbtett;
illeg AddVerbat;
imád AddVerbtet;
ireg AddVerbtet;
ityeg AddVerbtet;
ityeg-fityeg AddVerbtet;
kacag AddVerbtet;
kaffog AddVerbtet;
kap AddVerb;
kapkod AddVerbtet;
kattog AddVerbtet;
kerreg AddVerbtet;
ketyeg AddVerbtet;
kocog AddVerbtet;
kopog AddVerbtet;
kotyog AddVerbtet;
krákog AddVerbtet;
kujtorog AddVerbtetrg;
kujtorog:kujtorg AddVerbrg;
kullog AddVerbtet;
kuncog AddVerbtet;
kuncorog AddVerbtetrg;
kuncorog:kuncorg AddVerbrg;
kunkorog AddVerbtetrg;
kunkorog:kunkorg AddVerbrg;
kurrog AddVerbtet;
károg AddVerbtet;
képed AddVerbtett;
kóborog AddVerbtetrg;
kóborog:kóborg AddVerbrg;
köhög AddVerbteteo;
köp AddVerbteteo;
laffog AddVerbtet;
lebeg AddVerbtet;
leffeg AddVerbtet;
lep AddVerb;
leppeg AddVerbtet;
letyeg AddVerbtet;
libeg AddVerbtet;
libeg-lobog AddVerbtet;
lifeg AddVerbtet;
liheg AddVerbtet;
lobog AddVerbtet;
locsog AddVerbtet;
lop AddVerb;
lopkod AddVerbtet;
lotyog AddVerbtet;
lép AddVerb;
lépked AddVerbtet;
létrehív AddVerbmely;
lóg AddVerb;
lök AddVerbeo1;
löttyed AddVerbtett;
lötyög AddVerbteteo;
makog AddVerbtet;
mekeg AddVerbtet;
mered AddVerbtett;
mormog AddVerbtet;
motyog AddVerbtet;
motyorog AddVerbtetrg;
motyorog:motyorg AddVerbrg;
mélyed AddVerbtett;
nyafog AddVerbtet;
nyammog AddVerbtet;
nyekeg AddVerbtet;
nyervog AddVerbtet;
nyifog AddVerbtet;
nyihog AddVerbtet;
nyiszog AddVerbtet;
nyom AddVerb;
nyomkod AddVerbtet;
nyámmog AddVerbtet;
nyávog AddVerbtet;
nyög AddVerbeo1;
nyökög AddVerbteteo;
nyüszög AddVerbteteo;
okád AddVerbtet;
pampog AddVerbtet;
pattog AddVerbtet;
perceg AddVerbtet;
petyeg AddVerbtet;
picsog AddVerbtet;
piheg AddVerbtet;
pilled AddVerbtett;
pillog AddVerbtet;
pislog AddVerbtet;
pisszeg AddVerbtet;
piszmog AddVerbtet;
pittyed AddVerbtett;
pittyeg AddVerbtet;
pityeg AddVerbtet;
plattyog AddVerbtet;
pofonvág AddVerb;
pofánvág AddVerb;
potyog AddVerbtet;
prüsszög AddVerbteteo;
pufog AddVerbtet;
pusmog AddVerbtet;
pöffed AddVerbtett;
pöfög AddVerbteteo;
pök AddVerbeo1;
pöntyög AddVerbteteo;
pötyög AddVerbteteo;
püffed AddVerbtett;
püfög AddVerbteteo;
ragyog AddVerbtet;
rajtakap AddVerb;
rak AddVerbfelteo1;
rebeg AddVerbtet;
recseg AddVerbtet;
recseg-ropog AddVerbtet;
reked AddVerbtett;
remeg AddVerbtet;
rendbeszed AddVerb;
reped AddVerbtett;
repked AddVerbtet;
retteg AddVerbtet;
riog AddVerbat;
rivalg AddVerbtet;
robog AddVerbtet;
rogy AddVerbat;
rop AddVerb;
ropog AddVerbtet;
roszog AddVerbtet;
rotyog AddVerbtet;
rág AddVerb;
réved AddVerbtett;
röfög AddVerbteteo;
röhög AddVerbteteo;
rötyög AddVerbteteo;
rúg AddVerb;
sanyarog AddVerbtetrg;
sanyarog:sanyarg AddVerbrg;
selypeg AddVerbtet;
senyved AddVerbtet;
seppeg AddVerbtet;
serceg AddVerbtet;
serked AddVerbtet;
sipog AddVerbtet;
slattyog AddVerbtet;
suhog AddVerbtet;
sunnyog AddVerbtet;
sunyorog AddVerbtetrg;
sunyorog:sunyorg AddVerbrg;
surrog AddVerbtet;
susmog AddVerbtet;
susog AddVerbtet;
sustorog AddVerbtetrg;
sustorog:sustorg AddVerbrg;
suttog AddVerbtet;
szab AddVerb;
szed AddVerb;
szeg AddVerb;
szenved AddVerbtet;
szepeg AddVerbtet;
szid AddVerbmely;
szipog AddVerbtet;
sziszeg AddVerbtet;
szomorog AddVerbtetrg;
szomorog:szomorg AddVerbrg;
szop AddVerb;
szortyog AddVerbtet;
szuszog AddVerbtet;
széled AddVerbtet;
szív AddVerbmely;
szörcsög AddVerbteteo;
szörnyed AddVerbtett;
szörtyög AddVerbteteo;
sápog AddVerbtet;
súg AddVerb;
süllyed AddVerbtett;
süpped AddVerbtett;
tapod AddVerbtet;
teremt AddVerbteremt;
teremt:teremte AddVerbteremtcond;
teremt:teremtet AddVerbtatpast;
terjed AddVerbtett;
tesped AddVerbtett;
tipeg AddVerbtet;
tocsog AddVerbtet;
topog AddVerbtet;
totyog AddVerbtet;
tát AddVerbtat;
tát:táta AddVerbtatcond;
tát:tátot AddVerbtatpast;
tátog AddVerbat;
ténfereg AddVerbtetrg;
ténfereg:ténferg AddVerbrg;
tép AddVerb;
tépked AddVerbtet;
téved AddVerbtett;
töfög AddVerbteteo;
töm AddVerbateo;
töpped AddVerbtett;
tötyög AddVerbteteo;
tüsszög AddVerbteteo;
vacog AddVerbtet;
vakog AddVerbtet;
vartyog AddVerbtet;
vernyog AddVerbtet;
vihog AddVerbtet;
vijjog AddVerbtet;
villog AddVerbtet;
vinnyog AddVerbtet;
vág AddVerb;
vív AddVerbmely;
zavarog AddVerbtetrg;
zavarog:zavarg AddVerbrg;
zizeg AddVerbtet;
zokog AddVerbtet;
zsibog AddVerbtet;
zsugorog AddVerbtetrg;
zsugorog:zsugorg AddVerbrg;
zubog AddVerbtet;
zuhog AddVerbtet;
zötyög AddVerbteteo;
zúg AddVerb;
zümmög AddVerbteteo;
ébred AddVerbtett;
ég AddVerb;
éled AddVerbtett;
észbekap AddVerb;
óv AddVerb;
ümmög AddVerbteteo;

LEXICON Verb1
arrébblök AddVerbeo1; !ige7
arrébbrúg AddVerb;
arrébbtipeg AddVerbtet;
beljebbhív AddVerbmely; !ige7
beljebbnyom AddVerb;
bennefog AddVerb;
benneragyog AddVerbtet;
benneremeg AddVerbtet;
benneég AddVerb; !7
bennreked AddVerbtett;
bentreked AddVerbtett;
együttdobog AddVerbtet;
együttlép AddVerb; !7
együttég AddVerb;
elévág AddVerb; !7
feljebblép AddVerb; !7
fölébecsül AddVerb;
fölécsap AddVerb;
fölényom AddVerb;
fölérúg AddVerb;
fölétornyosul AddVerb;
fölévág AddVerb;
füttyög AddVerbteteo; !ige7
helybentopog AddVerbtet;
ittkap AddVerb;
ittreked AddVerbtett;
kinnreked AddVerbtett;
kintreked AddVerbtett;
körbeszeg AddVerb;
körülszeg AddVerb;
közbefüttyög AddVerbteteo; !ige7
közécsap AddVerb;
közécsíp AddVerbtet; !ige7
közédug AddVerb;
közévág AddVerb;
mögélép AddVerb; !7
mögélök AddVerbeo1; !ige7
odábbenged AddVerbtet;
odébblép AddVerb; !7
odébblök AddVerbeo1; !ige7
odébbnyom AddVerb;
odébbpattog AddVerbtet;
odébbrak AddVerbfelteo1;
odébbrúg AddVerb;
pofoncsap AddVerb;
síkralép AddVerb;
teliharsog AddVerbtet;
telikap AddVerb;
telikürtöl AddVerb;
telinyom AddVerb;
telirak AddVerbfelteo1;
teliszed AddVerb;
telitöm AddVerbateo; !ige7
összébbfog AddVerb;
összébbnyom AddVerb;

!ír
!írhat  potential
!irathat imper potential
!irat imper
!irattattat imper imper
!irjon command
!írhasson
!írogattathat rep imper pot
!íratgathat
!írogattatgat
!Irni
!írnék, írnál .. írnának cond conditional
! írjak írjon írj  command


LEXICON AddVerb
+Verb:0     Rep;

LEXICON Rep
+Inf11:^+ccInf11^n§igeoue§m #;
+Inf12:^+ccInf12^n§igeoue§d #;
+Inf13:^+ccInf13^ni§AA§ #;
+Inf21:^+ccInf21^n§igeu§nk #;
+Inf22:^+ccInf22^n§igeoue§t§igeoue§k #;
+Inf23:^+ccInf23^ni§igeu§k #;
+Inf23:^+ccInf23^ni§igeuo§k #;
+Inf:^+cInf^ni  #;
+Advan:^+ccAdvan^v§igeaa§n #;
+Adv:^+cAdv^v§AA§  #;
+Rep:^+cRep^§felteo§g§AA§t  Imper;
                    Imper1;

LEXICON Imper
+Inf11:^+ccInf11^n§igeoue§m #;
+Inf12:^+ccInf12^n§igeoue§d #;
+Inf13:^+ccInf13^ni§AA§ #;
+Inf21:^+ccInf21^n§igeu§nk #;
+Inf22:^+ccInf22^n§igeoue§t§igeoue§k #;
+Inf23:^+ccInf23^ni§igeu§k #;
+Inf23:^+ccInf23^ni§igeuo§k #;
+Inf:^+cInf^ni  #;
+Advan:^+ccAdvan^v§igeaa§n #;
+Adv:^+cAdv^v§AA§  #;
+Imper:^+cImp^t§AA§t  Nrep;
                      Nrep2;
LEXICON Imper1
+Imper:^+cImp^§tatt§§AA§t  Nrep;
                      Nrep1;

LEXICON Nrep
+Inf11:^+ccInf11^n§igeoue§m #;
+Inf12:^+ccInf12^n§igeoue§d #;
+Inf13:^+ccInf13^ni§AA§ #;
+Inf21:^+ccInf21^n§igeu§nk #;
+Inf22:^+ccInf22^n§igeoue§t§igeoue§k #;
+Inf23:^+ccInf23^ni§igeu§k #;
+Inf23:^+ccInf23^ni§igeuo§k #;
+Inf:^+cInf^ni  #;
+Advan:^+ccAdvan^v§igeaa§n #;
+Adv:^+cAdv^v§AA§  #;
+Rep:^+cNrep^g§AA§t  NImper;
                      NImper2;
LEXICON Nrep2
+Rep:^+cNrep^g§AA§t  NImper;
                      NImper2;

LEXICON Nrep1
+Rep:^+cNrep^§felteo§g§AA§t  NImper;
                      NImper1;

LEXICON NImper
+Inf11:^+ccInf11^n§igeoue§m #;
+Inf12:^+ccInf12^n§igeoue§d #;
+Inf13:^+ccInf13^ni§AA§ #;
+Inf21:^+ccInf21^n§igeu§nk #;
+Inf22:^+ccInf22^n§igeoue§t§igeoue§k #;
+Inf23:^+ccInf23^ni§igeu§k #;
+Inf23:^+ccInf23^ni§igeuo§k #;
+Inf:^+cInf^ni  #;
+Advan:^+ccAdvan^v§igeaa§n #;
+Adv:^+cAdv^v§AA§  #;
+Imper:^+cImp^t§AA§t  Pot;
                      Pot2;
LEXICON NImper2
+Imper:^+cImp^t§AA§t  Pot;
                      Pot2;

LEXICON NImper1
+Imper:^+cImp^§tatt§§AA§t  Pot;
                      Pot1;

LEXICON Pot
+Inf11:^+ccInf11^n§igeoue§m #;
+Inf12:^+ccInf12^n§igeoue§d #;
+Inf13:^+ccInf13^ni§AA§ #;
+Inf21:^+ccInf21^n§igeu§nk #;
+Inf22:^+ccInf22^n§igeoue§t§igeoue§k #;
+Inf23:^+ccInf23^ni§igeu§k #;
+Inf23:^+ccInf23^ni§igeuo§k #;
+Inf:^+cInf^ni  #;
+Advan:^+ccAdvan^v§igeaa§n #;
+Adv:^+cAdv^v§AA§  #;
+Pot:^+cPot^h§AAA§t  AddInf;
             Case;
LEXICON Pot2
+Pot:^+cPot^h§AAA§t  AddInf;
             Case;

LEXICON Pot1
+Pot:^+cPot^h§AAA§t  AddInf;
             Case1;
LEXICON AddInf
+Inf11:^+ccInf11^n§igeoue§m #;
+Inf12:^+ccInf12^n§igeoue§d #;
+Inf13:^+ccInf13^ni§AA§ #;
+Inf21:^+ccInf21^n§igeu§nk #;
+Inf22:^+ccInf22^n§igeoue§t§igeoue§k #;
+Inf23:^+ccInf23^ni§igeu§k #;
+Inf23:^+ccInf23^ni§igeuo§k #;
+Inf:^+cInf^ni  #;
+Advan:^+ccAdvan^v§igeaa§n #;
+Adv:^+cAdv^v§AA§  #;
               Case;
LEXICON Case
+IndefSg1:^+cIndefSg1^§igeo§k    #;    ! ek/ok
+IndefSg2:^+cIndefSg2^§szorelol§         #;    ! esz, el/ol
+IndefSg3:^+cIndefSg3^           #;    !
+IndefPl1:^+cIndefPl1^§igeu§nk   #;    ! ünk/unk
+IndefPl2:^+cIndefPl2^t§igeo2§k  #;    ! tek/tok
+IndefPl3:^+cIndefPl3^n§igea§k   #;    ! nek/nak
+DefSg1:^+cDefSg1^§igeo§m        #;    ! em/om
+DefSg2:^+cDefSg2^§igeo§d        #;    ! ed/od
+DefSg3:^+cDefSg3^§igeija1§       #;    ! i/sa
+DefPl1:^+cDefPl1^§j§§igeu§k       #;    ! jük/suk
+DefPl2:^+cDefPl2^§igejatokitek1§ #;    ! itek/sátok
+DefPl3:^+cDefPl3^§igejakik1§     #;    ! ik/sák
+ConjIndefSg1:^+cConjIndefSg1^§sj§§igea§k     #;
+ConjIndefSg2:^+cConjIndefSg2^§sj§§igeaa§l    #;
+ConjIndefSg2:^+cConjIndefSg2^§sj§ék          #;
+ConjIndefSg2:^+cConjIndefSg2^§sj§           #;
+ConjIndefSg3:^+cConjIndefSg3^§sj§§igeo§n     #;
+ConjIndefPl1:^+cConjIndefPl1^§sj§§igeu§nk    #;
+ConjIndefPl2:^+cConjIndefPl2^§sj§§igea§t§igeo§k       #;
+ConjIndefPl3:^+cConjIndefPl3^§sj§§igea§n§igea§k      #;
+ConjDefSg1:^+cConjDefSg1^§sj§§igea§m         #;
+ConjDefSg2:^+cConjDefSg2^§sj§§igea§d         #;
+ConjDefSg2:^+cConjDefSg2^§sj§d              #;
+ConjDefSg3:^+cConjDefSg3^§sj§§igea§          #;
+ConjDefPl1:^+cConjDefPl1^§sj§§igeu§k         #;
+ConjDefPl2:^+cConjDefPl2^§sj§§igeaa§t§igeo§k     #;
+ConjDefPl3:^+cConjDefSg1^§sj§§igeaa§k            #;
+PastIndefSg1:^+cPIndefSg1^t§AA§m            #;    ! tem/tam
+PastIndefSg2:^+cPIndefSg2^t§igeaa§l         #;    ! tál/tél
+PastIndefSg3:^+cPIndefSg3^§igetattet§t      #;    ! t
+PastIndefPl1:^+cPIndefPl1^t§igeu§nk         #;    ! tünk/tunk
+PastIndefPl2:^+cPIndefPl2^t§igea§t§igeo2§k  #;    ! tetek/tatok
+PastIndefPl3:^+cPIndefPl3^t§igea§k          #;    ! tek/tak
+PastDefSg1:^+cPDefSg1^t§igea§m              #;    ! tem/tam
+PastDefSg2:^+cPDefSg2^t§igea§d              #;    ! tad/ted
+PastDefSg3:^+cPDefSg3^t§igea§               #;    ! ta/te
+PastDefPl1:^+cPDefPl1^t§igeu§k              #;    ! tuk/tük
+PastDefPl2:^+cPDefPl2^t§igeaa§t§igeo2§k     #;    ! tátok/tétek
+PastDefPl3:^+cPDefPl3^t§igeaa§k             #;    ! ták/ték
+CondIndefSg1:^+cCIndefSg1^nék               #;    ! nék
+CondIndefSg2:^+cCIndefSg1^n§igeaa§l         #;    ! nál/nél
+CondIndefSg3:^+cCIndefSg1^n§igea§           #;    ! na/ne
+CondIndefPl1:^+cCIndefPl1^n§igeaa§nk            #;    ! nánk/nénk
+CondIndefPl1:^+cCIndefPl1^n§igeoo§k #;
+CondIndefPl2:^+cCIndefPl2^n§igeaa§t§igeo§k      #;    ! nátok/nétek
+CondIndefPl3:^+cCIndefPl3^n§igeaa§n§igea§k      #;    ! nának/nének
+CondDefSg1:^+cCDefSg1^n§igeaa§m                 #;    ! nám/ném
+CondDefSg2:^+cCDefSg1^n§igeaa§d                 #;    ! nád/néd
+CondDefSg3:^+cCDefSg1^n§igeaa§                  #;    ! ná/né
+CondDefPl1:^+cCDefPl1^n§igeaa§nk                #;    ! nánk/nénk
+CondDefPl2:^+cCDefPl2^n§igeaa§t§igeo§k          #;    ! nátok/nétek
+CondDefPl3:^+cCDefPl3^n§igeaa§k                 #;    ! nák/nék
+IndefSg12:^+cIndefSgp12^§l§§igea§k           #;    !
+ConjDefSg12:^+cConjDefSgp12^§sj§§igea§l§igea§k          #;
+PastDefSg12:^+cPDefSgp12^t§igea§l§igea§k               #;    ! ta/te
+CondDefSg12:^+cCDefSgp12^n§igeaa§l§igea§k                  #;    ! ná/né


LEXICON Case1
+IndefSg1:^+cIndefSg1^§igeo§k    #;    ! ek/ok
+IndefSg2:^+cIndefSg2^§szorelol§         #;    ! esz, el/ol
+IndefSg3:^+cIndefSg3^           #;    !
+IndefPl1:^+cIndefPl1^§igeu§nk   #;    ! ünk/unk
+IndefPl2:^+cIndefPl2^t§igeo2§k  #;    ! tek/tok
+IndefPl3:^+cIndefPl3^n§igea§k   #;    ! nek/nak
+DefSg1:^+cDefSg1^§igeo§m        #;    ! em/om
+DefSg2:^+cDefSg2^§igeo§d        #;    ! ed/od
+DefSg3:^+cDefSg3^§igeija1§       #;    ! i/sa
+DefPl1:^+cDefPl1^§j§§igeu§k       #;    ! jük/suk
+DefPl2:^+cDefPl2^§igejatokitek1§ #;    ! itek/sátok
+DefPl3:^+cDefPl3^§igejakik1§     #;    ! ik/sák
+ConjIndefSg1:^+cConjIndefSg1^§sj§§igea§k     #;
+ConjIndefSg2:^+cConjIndefSg2^§sj§§igeaa§l    #;
+ConjIndefSg2:^+cConjIndefSg2^§sj§ék          #;
+ConjIndefSg2:^+cConjIndefSg2^§sj§           #;
+ConjIndefSg3:^+cConjIndefSg3^§sj§§igeo§n     #;
+ConjIndefPl1:^+cConjIndefPl1^§sj§§igeu§nk    #;
+ConjIndefPl2:^+cConjIndefPl2^§sj§§igea§t§igeo§k       #;
+ConjIndefPl3:^+cConjIndefPl3^§sj§§igea§n§igea§k      #;
+ConjDefSg1:^+cConjDefSg1^§sj§§igea§m         #;
+ConjDefSg2:^+cConjDefSg2^§sj§§igea§d         #;
+ConjDefSg2:^+cConjDefSg2^d              #;
+ConjDefSg3:^+cConjDefSg3^§sj§§igea§          #;
+ConjDefPl1:^+cConjDefPl1^§sj§§igeu§k         #;
+ConjDefPl2:^+cConjDefPl2^§sj§§igeaa§t§igeo§k     #;
+ConjDefPl3:^+cConjDefSg1^§sj§§igeaa§k            #;
+PastIndefSg1:^+cPIndefSg1^t§AA§m            #;    ! tem/tam
+PastIndefSg2:^+cPIndefSg2^t§igeaa§l         #;    ! tál/tél
+PastIndefSg3:^+cPIndefSg3^§igetattet§t      #;    ! t
+PastIndefPl1:^+cPIndefPl1^t§igeu§nk         #;    ! tünk/tunk
+PastIndefPl2:^+cPIndefPl2^t§igea§t§igeo2§k  #;    ! tetek/tatok
+PastIndefPl3:^+cPIndefPl3^t§igea§k          #;    ! tek/tak
+PastDefSg1:^+cPDefSg1^t§igea§m              #;    ! tem/tam
+PastDefSg2:^+cPDefSg2^t§igea§d              #;    ! tad/ted
+PastDefSg3:^+cPDefSg3^t§igea§               #;    ! ta/te
+PastDefPl1:^+cPDefPl1^t§igeu§k              #;    ! tuk/tük
+PastDefPl2:^+cPDefPl2^t§igeaa§t§igeo2§k     #;    ! tátok/tétek
+PastDefPl3:^+cPDefPl3^t§igeaa§k             #;    ! ták/ték
+CondIndefSg1:^+cCIndefSg1^nék               #;    ! nék
+CondIndefSg2:^+cCIndefSg1^n§igeaa§l         #;    ! nál/nél
+CondIndefSg3:^+cCIndefSg1^n§igea§           #;    ! na/ne
+CondIndefPl1:^+cCIndefPl1^n§igeaa§nk            #;    ! nánk/nénk
+CondIndefPl1:^+cCIndefPl1^n§igeoo§k #;
+CondIndefPl2:^+cCIndefPl2^n§igeaa§t§igeo§k      #;    ! nátok/nétek
+CondIndefPl3:^+cCIndefPl3^n§igeaa§n§igea§k      #;    ! nának/nének
+CondDefSg1:^+cCDefSg1^n§igeaa§m                 #;    ! nám/ném
+CondDefSg2:^+cCDefSg1^n§igeaa§d                 #;    ! nád/néd
+CondDefSg3:^+cCDefSg1^n§igeaa§                  #;    ! ná/né
+CondDefPl1:^+cCDefPl1^n§igeaa§nk                #;    ! nánk/nénk
+CondDefPl2:^+cCDefPl2^n§igeaa§t§igeo§k          #;    ! nátok/nétek
+CondDefPl3:^+cCDefPl3^n§igeaa§k                 #;    ! nák/nék
+IndefSg12:^+cIndefSgp12^§l§§igea§k           #;    !
+ConjDefSg12:^+cConjDefSgp12^§sj§§igea§l§igea§k          #;
+PastDefSg12:^+cPDefSgp12^t§igea§l§igea§k               #;    ! ta/te
+CondDefSg12:^+cCDefSgp12^n§igeaa§l§igea§k                  #;    ! ná/né


LEXICON AddVerbfelteo1
+Verb:0     Repfelteo1;

LEXICON Repfelteo1
+Inf11:^+ccInf11^n§igeoue§m #;
+Inf12:^+ccInf12^n§igeoue§d #;
+Inf13:^+ccInf13^ni§AA§ #;
+Inf21:^+ccInf21^n§igeu§nk #;
+Inf22:^+ccInf22^n§igeoue§t§igeoue§k #;
+Inf23:^+ccInf23^ni§igeu§k #;
+Inf23:^+ccInf23^niok #;
+Inf:^+cInf^ni  #;
+Advan:^+ccAdvan^v§igeaa§n #;
+Adv:^+cAdv^v§AA§  #;
+Rep:^+cRep^§felteo1§g§AA§t  Imperfelteo1;
                    Imper1felteo1;

LEXICON Imperfelteo1
+Inf11:^+ccInf11^n§igeoue§m #;
+Inf12:^+ccInf12^n§igeoue§d #;
+Inf13:^+ccInf13^ni§AA§ #;
+Inf21:^+ccInf21^n§igeu§nk #;
+Inf22:^+ccInf22^n§igeoue§t§igeoue§k #;
+Inf23:^+ccInf23^ni§igeu§k #;
+Inf23:^+ccInf23^niok #;
+Inf:^+cInf^ni  #;
+Advan:^+ccAdvan^v§igeaa§n #;
+Adv:^+cAdv^v§AA§  #;
+Imper:^+cImp^t§AA§t  Nrepfelteo1;
                      Nrepfelteo12;
LEXICON Imper1felteo1
+Imper:^+cImp^§tatt§§AA§t  Nrepfelteo1;
                      Nrep1felteo1;

LEXICON Nrepfelteo1
+Inf11:^+ccInf11^n§igeoue§m #;
+Inf12:^+ccInf12^n§igeoue§d #;
+Inf13:^+ccInf13^ni§AA§ #;
+Inf21:^+ccInf21^n§igeu§nk #;
+Inf22:^+ccInf22^n§igeoue§t§igeoue§k #;
+Inf23:^+ccInf23^ni§igeu§k #;
+Inf23:^+ccInf23^niok #;
+Inf:^+cInf^ni  #;
+Advan:^+ccAdvan^v§igeaa§n #;
+Adv:^+cAdv^v§AA§  #;
+Rep:^+cNrep^g§AA§t  NImperfelteo1;
                      NImperfelteo12;
LEXICON Nrepfelteo12
+Rep:^+cNrep^g§AA§t  NImperfelteo1;
                      NImperfelteo12;

LEXICON Nrep1felteo1
+Rep:^+cNrep^§felteo1§g§AA§t  NImperfelteo1;
                      NImper1felteo1;

LEXICON NImperfelteo1
+Inf11:^+ccInf11^n§igeoue§m #;
+Inf12:^+ccInf12^n§igeoue§d #;
+Inf13:^+ccInf13^ni§AA§ #;
+Inf21:^+ccInf21^n§igeu§nk #;
+Inf22:^+ccInf22^n§igeoue§t§igeoue§k #;
+Inf23:^+ccInf23^ni§igeu§k #;
+Inf23:^+ccInf23^niok #;
+Inf:^+cInf^ni  #;
+Advan:^+ccAdvan^v§igeaa§n #;
+Adv:^+cAdv^v§AA§  #;
+Imper:^+cImp^t§AA§t  Potfelteo1;
                      Potfelteo12;
LEXICON NImperfelteo12
+Imper:^+cImp^t§AA§t  Potfelteo1;
                      Potfelteo12;

LEXICON NImper1felteo1
+Imper:^+cImp^§tatt§§AA§t  Potfelteo1;
                      Pot1felteo1;

LEXICON Potfelteo1
+Inf11:^+ccInf11^n§igeoue§m #;
+Inf12:^+ccInf12^n§igeoue§d #;
+Inf13:^+ccInf13^ni§AA§ #;
+Inf21:^+ccInf21^n§igeu§nk #;
+Inf22:^+ccInf22^n§igeoue§t§igeoue§k #;
+Inf23:^+ccInf23^ni§igeu§k #;
+Inf23:^+ccInf23^niok #;
+Inf:^+cInf^ni  #;
+Advan:^+ccAdvan^v§igeaa§n #;
+Adv:^+cAdv^v§AA§  #;
+Pot:^+cPot^h§AAA§t  AddInffelteo1;
             Case;
LEXICON Potfelteo12
+Pot:^+cPot^h§AAA§t  AddInffelteo1;
             Case;

LEXICON Pot1felteo1
+Pot:^+cPot^h§AAA§t  AddInffelteo1;
             Case1;
LEXICON AddInffelteo1
+Inf11:^+ccInf11^n§igeoue§m #;
+Inf12:^+ccInf12^n§igeoue§d #;
+Inf13:^+ccInf13^ni§AA§ #;
+Inf21:^+ccInf21^n§igeu§nk #;
+Inf22:^+ccInf22^n§igeoue§t§igeoue§k #;
+Inf23:^+ccInf23^ni§igeu§k #;
+Inf23:^+ccInf23^niok #;
+Inf:^+cInf^ni  #;
+Advan:^+ccAdvan^v§igeaa§n #;
+Adv:^+cAdv^v§AA§  #;
                Case; 
! uses Case and Case1 of AddVerb


LEXICON AddVerbeo1
+Verb:0     Repeo1;

LEXICON Repeo1
+Inf11:^+ccInf11^n§igeoue§m #;
+Inf12:^+ccInf12^n§igeoue§d #;
+Inf13:^+ccInf13^ni§AA§ #;
+Inf21:^+ccInf21^n§igeu§nk #;
+Inf22:^+ccInf22^n§igeoue§t§igeoue§k #;
+Inf23:^+ccInf23^ni§igeu§k #;
+Inf23:^+ccInf23^niök #;
+Inf:^+cInf^ni  #; 
+Advan:^+ccAdvan^v§igeaa§n #;
+Adv:^+cAdv^v§AA§  #;
+Rep:^+cRep^§felteo3§g§AA§t  Impereo1;
                    Imper1eo1;

LEXICON Impereo1
+Inf11:^+ccInf11^n§igeoue§m #;
+Inf12:^+ccInf12^n§igeoue§d #;
+Inf13:^+ccInf13^ni§AA§ #;
+Inf21:^+ccInf21^n§igeu§nk #;
+Inf22:^+ccInf22^n§igeoue§t§igeoue§k #;
+Inf23:^+ccInf23^ni§igeu§k #;
+Inf23:^+ccInf23^niök #;
+Inf:^+cInf^ni  #; 
+Advan:^+ccAdvan^v§igeaa§n #;
+Adv:^+cAdv^v§AA§  #;
+Imper:^+cImp^t§AA§t  Nrepeo1;
                      Nrepeo12;
LEXICON Imper1eo1
+Imper:^+cImp^§tatt§§AA§t  Nrepeo1;
                      Nrep1eo1;

LEXICON Nrepeo1
+Inf11:^+ccInf11^n§igeoue§m #;
+Inf12:^+ccInf12^n§igeoue§d #;
+Inf13:^+ccInf13^ni§AA§ #;
+Inf21:^+ccInf21^n§igeu§nk #;
+Inf22:^+ccInf22^n§igeoue§t§igeoue§k #;
+Inf23:^+ccInf23^ni§igeu§k #;
+Inf23:^+ccInf23^niök #;
+Inf:^+cInf^ni  #; 
+Advan:^+ccAdvan^v§igeaa§n #;
+Adv:^+cAdv^v§AA§  #;
+Rep:^+cNrep^g§AA§t  NImpereo1;
                      NImpereo12;
LEXICON Nrepeo12
+Rep:^+cNrep^g§AA§t  NImpereo1;
                      NImpereo12;

LEXICON Nrep1eo1
+Rep:^+cNrep^§felteo3§g§AA§t  NImpereo1;
                      NImper1eo1;

LEXICON NImpereo1
+Inf11:^+ccInf11^n§igeoue§m #;
+Inf12:^+ccInf12^n§igeoue§d #;
+Inf13:^+ccInf13^ni§AA§ #;
+Inf21:^+ccInf21^n§igeu§nk #;
+Inf22:^+ccInf22^n§igeoue§t§igeoue§k #;
+Inf23:^+ccInf23^ni§igeu§k #;
+Inf23:^+ccInf23^niök #;
+Inf:^+cInf^ni  #; 
+Advan:^+ccAdvan^v§igeaa§n #;
+Adv:^+cAdv^v§AA§  #;
+Imper:^+cImp^t§AA§t  Poteo1;
                      Poteo12;
LEXICON NImpereo12
+Imper:^+cImp^t§AA§t  Poteo1;
                      Poteo12;

LEXICON NImper1eo1
+Imper:^+cImp^§tatt§§AA§t  Poteo1;
                      Pot1eo1;

LEXICON Poteo1
+Inf11:^+ccInf11^n§igeoue§m #;
+Inf12:^+ccInf12^n§igeoue§d #;
+Inf13:^+ccInf13^ni§AA§ #;
+Inf21:^+ccInf21^n§igeu§nk #;
+Inf22:^+ccInf22^n§igeoue§t§igeoue§k #;
+Inf23:^+ccInf23^ni§igeu§k #;
+Inf23:^+ccInf23^niök #;
+Inf:^+cInf^ni  #; 
+Advan:^+ccAdvan^v§igeaa§n #;
+Adv:^+cAdv^v§AA§  #;
+Pot:^+cPot^h§AAA§t  AddInfeo1;
             Caseeo;
LEXICON Poteo12
+Pot:^+cPot^h§AAA§t  AddInfeo1;
             Caseeo;

LEXICON Pot1eo1
+Pot:^+cPot^h§AAA§t  AddInfeo1;
             Case1eo;
LEXICON AddInfeo1
+Inf11:^+ccInf11^n§igeoue§m #;
+Inf12:^+ccInf12^n§igeoue§d #;
+Inf13:^+ccInf13^ni§AA§ #;
+Inf21:^+ccInf21^n§igeu§nk #;
+Inf22:^+ccInf22^n§igeoue§t§igeoue§k #;
+Inf23:^+ccInf23^ni§igeu§k #;
+Inf23:^+ccInf23^niök #;
+Inf:^+cInf^ni  #; 
+Advan:^+ccAdvan^v§igeaa§n #;
+Adv:^+cAdv^v§AA§  #;
               Caseeo;

LEXICON Caseeo
+IndefSg1:^+cIndefSg1^§igeoe§k    #;    ! ek/ok
+IndefSg2:^+cIndefSg2^§szorelol§         #;    ! esz, el/ol
+IndefSg3:^+cIndefSg3^           #;    !
+IndefPl1:^+cIndefPl1^§igeu§nk   #;    ! ünk/unk
+IndefPl2:^+cIndefPl2^t§igeoe§k  #;    ! tek/tok
+IndefPl3:^+cIndefPl3^n§igea§k   #;    ! nek/nak
+DefSg1:^+cDefSg1^§igeoe§m        #;    ! em/om
+DefSg2:^+cDefSg2^§igeoe§d        #;    ! ed/od
+DefSg3:^+cDefSg3^§igeija1§       #;    ! i/sa
+DefPl1:^+cDefPl1^§j§§igeu§k       #;    ! jük/suk
+DefPl2:^+cDefPl2^§igejatokitek1§ #;    ! itek/sátok
+DefPl3:^+cDefPl3^§igejakik1§     #;    ! ik/sák
+ConjIndefSg1:^+cConjIndefSg1^§sj§§igea§k     #;
+ConjIndefSg2:^+cConjIndefSg2^§sj§§igeaa§l    #;
+ConjIndefSg2:^+cConjIndefSg2^§sj§ék          #;
+ConjIndefSg2:^+cConjIndefSg2^§sj§           #;
+ConjIndefSg3:^+cConjIndefSg3^§sj§§igeoe§n     #;
+ConjIndefPl1:^+cConjIndefPl1^§sj§§igeu§nk    #;
+ConjIndefPl2:^+cConjIndefPl2^§sj§§igea§t§igeoe§k       #;
+ConjIndefPl3:^+cConjIndefPl3^§sj§§igea§n§igea§k      #;
+ConjDefSg1:^+cConjDefSg1^§sj§§igea§m         #;
+ConjDefSg2:^+cConjDefSg2^§sj§§igea§d         #;
+ConjDefSg2:^+cConjDefSg2^§sj§d              #;
+ConjDefSg3:^+cConjDefSg3^§sj§§igea§          #;
+ConjDefPl1:^+cConjDefPl1^§sj§§igeu§k         #;
+ConjDefPl2:^+cConjDefPl2^§sj§§igeaa§t§igeoe§k     #;
+ConjDefPl3:^+cConjDefSg1^§sj§§igeaa§k            #;
+PastIndefSg1:^+cPIndefSg1^t§AA§m            #;    ! tem/tam
+PastIndefSg2:^+cPIndefSg2^t§igeaa§l         #;    ! tál/tél
+PastIndefSg3:^+cPIndefSg3^§igea§tt      #;    ! t
+PastIndefPl1:^+cPIndefPl1^t§igeu§nk         #;    ! tünk/tunk
+PastIndefPl2:^+cPIndefPl2^t§igea§t§igeoe§k  #;    ! tetek/tatok
+PastIndefPl3:^+cPIndefPl3^t§igea§k          #;    ! tek/tak
+PastDefSg1:^+cPDefSg1^t§igea§m              #;    ! tem/tam
+PastDefSg2:^+cPDefSg2^t§igea§d              #;    ! tad/ted
+PastDefSg3:^+cPDefSg3^t§igea§               #;    ! ta/te
+PastDefPl1:^+cPDefPl1^t§igeu§k              #;    ! tuk/tük
+PastDefPl2:^+cPDefPl2^t§igeaa§t§igeoe§k     #;    ! tátok/tétek
+PastDefPl3:^+cPDefPl3^t§igeaa§k             #;    ! ták/ték
+CondIndefSg1:^+cCIndefSg1^nék               #;    ! nék
+CondIndefSg2:^+cCIndefSg1^n§igeaa§l         #;    ! nál/nél
+CondIndefSg3:^+cCIndefSg1^n§igea§           #;    ! na/ne
+CondIndefPl1:^+cCIndefPl1^n§igeaa§nk            #;    ! nánk/nénk
+CondIndefPl1:^+cCIndefPl1^n§igeoo§k #;
+CondIndefPl2:^+cCIndefPl2^n§igeaa§t§igeoe§k      #;    ! nátok/nétek
+CondIndefPl3:^+cCIndefPl3^n§igeaa§n§igea§k      #;    ! nának/nének
+CondDefSg1:^+cCDefSg1^n§igeaa§m                 #;    ! nám/ném
+CondDefSg2:^+cCDefSg1^n§igeaa§d                 #;    ! nád/néd
+CondDefSg3:^+cCDefSg1^n§igeaa§                  #;    ! ná/né
+CondDefPl1:^+cCDefPl1^n§igeaa§nk                #;    ! nánk/nénk
+CondDefPl2:^+cCDefPl2^n§igeaa§t§igeoe§k          #;    ! nátok/nétek
+CondDefPl3:^+cCDefPl3^n§igeaa§k                 #;    ! nák/nék
+IndefSg12:^+cIndefSgp12^§l§§igea§k           #;    !
+ConjDefSg12:^+cConjDefSgp12^§sj§§igea§l§igea§k          #;
+PastDefSg12:^+cPDefSgp12^t§igea§l§igea§k               #;    ! ta/te
+CondDefSg12:^+cCDefSgp12^n§igeaa§l§igea§k                  #;    ! ná/né


LEXICON Case1eo
+IndefSg1:^+cIndefSg1^§igeoue§k    #;    ! ek/ok
+IndefSg2:^+cIndefSg2^§szorelol§         #;    ! esz, el/ol
+IndefSg3:^+cIndefSg3^           #;    !
+IndefPl1:^+cIndefPl1^§igeu§nk   #;    ! ünk/unk
+IndefPl2:^+cIndefPl2^t§igeo2§k  #;    ! tek/tok
+IndefPl3:^+cIndefPl3^n§igea§k   #;    ! nek/nak
+DefSg1:^+cDefSg1^§igeoue§m        #;    ! em/om
+DefSg2:^+cDefSg2^§igeoue§d        #;    ! ed/od
+DefSg3:^+cDefSg3^§igeija1§       #;    ! i/sa
+DefPl1:^+cDefPl1^§j§§igeu§k       #;    ! jük/suk
+DefPl2:^+cDefPl2^§igejatokitek1§ #;    ! itek/sátok
+DefPl3:^+cDefPl3^§igejakik1§     #;    ! ik/sák
+ConjIndefSg1:^+cConjIndefSg1^§sj§§igea§k     #;
+ConjIndefSg2:^+cConjIndefSg2^§sj§§igeaa§l    #;
+ConjIndefSg2:^+cConjIndefSg2^§sj§ék          #;
+ConjIndefSg2:^+cConjIndefSg2^§sj§           #;
+ConjIndefSg3:^+cConjIndefSg3^§sj§§igeoue§n     #;
+ConjIndefPl1:^+cConjIndefPl1^§sj§§igeu§nk    #;
+ConjIndefPl2:^+cConjIndefPl2^§sj§§igea§t§igeoe§k       #;
+ConjIndefPl3:^+cConjIndefPl3^§sj§§igea§n§igea§k      #;
+ConjDefSg1:^+cConjDefSg1^§sj§§igea§m         #;
+ConjDefSg2:^+cConjDefSg2^§sj§§igea§d         #;
+ConjDefSg2:^+cConjDefSg2^d              #;
+ConjDefSg3:^+cConjDefSg3^§sj§§igea§          #;
+ConjDefPl1:^+cConjDefPl1^§sj§§igeu§k         #;
+ConjDefPl2:^+cConjDefPl2^§sj§§igeaa§t§igeoe§k     #;
+ConjDefPl3:^+cConjDefSg1^§sj§§igeaa§k            #;
+PastIndefSg1:^+cPIndefSg1^t§AA§m            #;    ! tem/tam
+PastIndefSg2:^+cPIndefSg2^t§igeaa§l         #;    ! tál/tél
+PastIndefSg3:^+cPIndefSg3^§igetattet§t      #;    ! t
+PastIndefPl1:^+cPIndefPl1^t§igeu§nk         #;    ! tünk/tunk
+PastIndefPl2:^+cPIndefPl2^t§igea§t§igeoe§k  #;    ! tetek/tatok
+PastIndefPl3:^+cPIndefPl3^t§igea§k          #;    ! tek/tak
+PastDefSg1:^+cPDefSg1^t§igea§m              #;    ! tem/tam
+PastDefSg2:^+cPDefSg2^t§igea§d              #;    ! tad/ted
+PastDefSg3:^+cPDefSg3^t§igea§               #;    ! ta/te
+PastDefPl1:^+cPDefPl1^t§igeu§k              #;    ! tuk/tük
+PastDefPl2:^+cPDefPl2^t§igeaa§t§igeoe§k     #;    ! tátok/tétek
+PastDefPl3:^+cPDefPl3^t§igeaa§k             #;    ! ták/ték
+CondIndefSg1:^+cCIndefSg1^nék               #;    ! nék
+CondIndefSg2:^+cCIndefSg1^n§igeaa§l         #;    ! nál/nél
+CondIndefSg3:^+cCIndefSg1^n§igea§           #;    ! na/ne
+CondIndefPl1:^+cCIndefPl1^n§igeaa§nk            #;    ! nánk/nénk
+CondIndefPl1:^+cCIndefPl1^n§igeoo§k #;
+CondIndefPl2:^+cCIndefPl2^n§igeaa§t§igeoe§k      #;    ! nátok/nétek
+CondIndefPl3:^+cCIndefPl3^n§igeaa§n§igea§k      #;    ! nának/nének
+CondDefSg1:^+cCDefSg1^n§igeaa§m                 #;    ! nám/ném
+CondDefSg2:^+cCDefSg1^n§igeaa§d                 #;    ! nád/néd
+CondDefSg3:^+cCDefSg1^n§igeaa§                  #;    ! ná/né
+CondDefPl1:^+cCDefPl1^n§igeaa§nk                #;    ! nánk/nénk
+CondDefPl2:^+cCDefPl2^n§igeaa§t§igeoe§k          #;    ! nátok/nétek
+CondDefPl3:^+cCDefPl3^n§igeaa§k                 #;    ! nák/nék
+IndefSg12:^+cIndefSgp12^§l§§igea§k           #;    !
+ConjDefSg12:^+cConjDefSgp12^§sj§§igea§l§igea§k          #;
+PastDefSg12:^+cPDefSgp12^t§igea§l§igea§k               #;    ! ta/te
+CondDefSg12:^+cCDefSgp12^n§igeaa§l§igea§k                  #;    ! ná/né


LEXICON AddVerbmely
+Verb:0     Repmely;

LEXICON Repmely
+Inf11:^+ccInf11^n§igeomely§m #;
+Inf12:^+ccInf12^n§igeomely§d #;
+Inf13:^+ccInf13^ni§AAmely§ #;
+Inf21:^+ccInf21^n§igeumely§nk #;
+Inf22:^+ccInf22^n§igeomely§t§igeomely§k #;
+Inf23:^+ccInf23^ni§igeumely§k #;
+Inf23:^+ccInf23^ni§igeuomely§k #;
+Inf:^+cInf^ni  #;
+Advan:^+ccAdvan^v§igeaamely§n #;
+Adv:^+cAdv^v§AAmely§  #;
+Rep:^+cRep^§felteomely§g§AAmely§t  Impermely;
                    Imper1mely;

LEXICON Impermely
+Inf11:^+ccInf11^n§igeomely§m #;
+Inf12:^+ccInf12^n§igeomely§d #;
+Inf13:^+ccInf13^ni§AAmely§ #;
+Inf21:^+ccInf21^n§igeumely§nk #;
+Inf22:^+ccInf22^n§igeomely§t§igeomely§k #;
+Inf23:^+ccInf23^ni§igeumely§k #;
+Inf23:^+ccInf23^ni§igeuomely§k #;
+Inf:^+cInf^ni  #;
+Advan:^+ccAdvan^v§igeaamely§n #;
+Adv:^+cAdv^v§AAmely§  #;
+Imper:^+cImp^t§AAmely§t  Nrepmely;
                      Nrepmely2;
LEXICON Imper1mely
+Imper:^+cImp^§tatt§§AAmely§t  Nrepmely;
                      Nrep1mely;

LEXICON Nrepmely
+Inf11:^+ccInf11^n§igeomely§m #;
+Inf12:^+ccInf12^n§igeomely§d #;
+Inf13:^+ccInf13^ni§AAmely§ #;
+Inf21:^+ccInf21^n§igeumely§nk #;
+Inf22:^+ccInf22^n§igeomely§t§igeomely§k #;
+Inf23:^+ccInf23^ni§igeumely§k #;
+Inf23:^+ccInf23^ni§igeuomely§k #;
+Inf:^+cInf^ni  #;
+Advan:^+ccAdvan^v§igeaamely§n #;
+Adv:^+cAdv^v§AAmely§  #;
+Rep:^+cNrep^g§AAmely§t  NImpermely;
                      NImpermely2;
LEXICON Nrepmely2
+Rep:^+cNrep^g§AAmely§t  NImpermely;
                      NImpermely2;

LEXICON Nrep1mely
+Rep:^+cNrep^§felteomely§g§AAmely§t  NImpermely;
                      NImper1mely;

LEXICON NImpermely
+Inf11:^+ccInf11^n§igeomely§m #;
+Inf12:^+ccInf12^n§igeomely§d #;
+Inf13:^+ccInf13^ni§AAmely§ #;
+Inf21:^+ccInf21^n§igeumely§nk #;
+Inf22:^+ccInf22^n§igeomely§t§igeomely§k #;
+Inf23:^+ccInf23^ni§igeumely§k #;
+Inf23:^+ccInf23^ni§igeuomely§k #;
+Inf:^+cInf^ni  #;
+Advan:^+ccAdvan^v§igeaamely§n #;
+Adv:^+cAdv^v§AAmely§  #;
+Imper:^+cImp^t§AAmely§t  Potmely;
                      Potmely2;
LEXICON NImpermely2
+Imper:^+cImp^t§AAmely§t  Potmely;
                      Potmely2;

LEXICON NImper1mely
+Imper:^+cImp^§tatt§§AAmely§t  Potmely;
                      Pot1mely;

LEXICON Potmely
+Inf11:^+ccInf11^n§igeomely§m #;
+Inf12:^+ccInf12^n§igeomely§d #;
+Inf13:^+ccInf13^ni§AAmely§ #;
+Inf21:^+ccInf21^n§igeumely§nk #;
+Inf22:^+ccInf22^n§igeomely§t§igeomely§k #;
+Inf23:^+ccInf23^ni§igeumely§k #;
+Inf23:^+ccInf23^ni§igeuomely§k #;
+Inf:^+cInf^ni  #;
+Advan:^+ccAdvan^v§igeaamely§n #;
+Adv:^+cAdv^v§AAmely§  #;
+Pot:^+cPot^h§AAAmely§t  AddInfmely;
             Casemely;
LEXICON Potmely2
+Pot:^+cPot^h§AAAmely§t  AddInfmely;
             Casemely;

LEXICON Pot1mely
+Pot:^+cPot^h§AAAmely§t  AddInfmely;
             Case1mely;
LEXICON AddInfmely
+Inf11:^+ccInf11^n§igeomely§m #;
+Inf12:^+ccInf12^n§igeomely§d #;
+Inf13:^+ccInf13^ni§AAmely§ #;
+Inf21:^+ccInf21^n§igeumely§nk #;
+Inf22:^+ccInf22^n§igeomely§t§igeomely§k #;
+Inf23:^+ccInf23^ni§igeumely§k #;
+Inf23:^+ccInf23^ni§igeuomely§k #;
+Inf:^+cInf^ni  #;
+Advan:^+ccAdvan^v§igeaamely§n #;
+Adv:^+cAdv^v§AAmely§  #;
             Casemely;
LEXICON Casemely
+IndefSg1:^+cIndefSg1^§igeomely§k    #;    ! ek/ok
+IndefSg2:^+cIndefSg2^§szorelolmely§         #;    ! esz, el/ol
+IndefSg3:^+cIndefSg3^           #;    !
+IndefPl1:^+cIndefPl1^§igeumely§nk   #;    ! ünk/unk
+IndefPl2:^+cIndefPl2^t§igeo2mely§k  #;    ! tek/tok
+IndefPl3:^+cIndefPl3^n§igeamely§k   #;    ! nek/nak
+DefSg1:^+cDefSg1^§igeomely§m        #;    ! em/om
+DefSg2:^+cDefSg2^§igeomely§d        #;    ! ed/od
+DefSg3:^+cDefSg3^§igeija1mely§       #;    ! i/sa
+DefPl1:^+cDefPl1^§j§§igeumely§k       #;    ! jük/suk
+DefPl2:^+cDefPl2^§igejatokitek1mely§ #;    ! itek/sátok
+DefPl3:^+cDefPl3^§igejakik1mely§     #;    ! ik/sák
+ConjIndefSg1:^+cConjIndefSg1^§sj§§igeamely§k     #;
+ConjIndefSg2:^+cConjIndefSg2^§sj§§igeaamely§l    #;
+ConjIndefSg2:^+cConjIndefSg2^§sj§ék          #;
+ConjIndefSg2:^+cConjIndefSg2^§sj§           #;
+ConjIndefSg3:^+cConjIndefSg3^§sj§§igeomely§n     #;
+ConjIndefPl1:^+cConjIndefPl1^§sj§§igeumely§nk    #;
+ConjIndefPl2:^+cConjIndefPl2^§sj§§igeamely§t§igeomely§k       #;
+ConjIndefPl3:^+cConjIndefPl3^§sj§§igeamely§n§igeamely§k      #;
+ConjDefSg1:^+cConjDefSg1^§sj§§igeamely§m         #;
+ConjDefSg2:^+cConjDefSg2^§sj§§igeamely§d         #;
+ConjDefSg2:^+cConjDefSg2^§sj§d              #;
+ConjDefSg3:^+cConjDefSg3^§sj§§igeamely§          #;
+ConjDefPl1:^+cConjDefPl1^§sj§§igeumely§k         #;
+ConjDefPl2:^+cConjDefPl2^§sj§§igeaamely§t§igeomely§k     #;
+ConjDefPl3:^+cConjDefSg1^§sj§§igeaamely§k            #;
+PastIndefSg1:^+cPIndefSg1^t§AAmely§m            #;    ! tem/tam
+PastIndefSg2:^+cPIndefSg2^t§igeaamely§l         #;    ! tál/tél
+PastIndefSg3:^+cPIndefSg3^§igetattetmely§t      #;    ! t
+PastIndefPl1:^+cPIndefPl1^t§igeumely§nk         #;    ! tünk/tunk
+PastIndefPl2:^+cPIndefPl2^t§igeamely§t§igeo2mely§k  #;    ! tetek/tatok
+PastIndefPl3:^+cPIndefPl3^t§igeamely§k          #;    ! tek/tak
+PastDefSg1:^+cPDefSg1^t§igeamely§m              #;    ! tem/tam
+PastDefSg2:^+cPDefSg2^t§igeamely§d              #;    ! tad/ted
+PastDefSg3:^+cPDefSg3^t§igeamely§               #;    ! ta/te
+PastDefPl1:^+cPDefPl1^t§igeumely§k              #;    ! tuk/tük
+PastDefPl2:^+cPDefPl2^t§igeaamely§t§igeo2mely§k     #;    ! tátok/tétek
+PastDefPl3:^+cPDefPl3^t§igeaamely§k             #;    ! ták/ték
+CondIndefSg1:^+cCIndefSg1^nék               #;    ! nék
+CondIndefSg2:^+cCIndefSg1^n§igeaamely§l         #;    ! nál/nél
+CondIndefSg3:^+cCIndefSg1^n§igeamely§           #;    ! na/ne
+CondIndefPl1:^+cCIndefPl1^n§igeaamely§nk            #;    ! nánk/nénk
+CondIndefPl1:^+cCIndefPl1^n§igeoomely§k #;
+CondIndefPl2:^+cCIndefPl2^n§igeaamely§t§igeomely§k      #;    ! nátok/nétek
+CondIndefPl3:^+cCIndefPl3^n§igeaamely§n§igeamely§k      #;    ! nának/nének
+CondDefSg1:^+cCDefSg1^n§igeaamely§m                 #;    ! nám/ném
+CondDefSg2:^+cCDefSg1^n§igeaamely§d                 #;    ! nád/néd
+CondDefSg3:^+cCDefSg1^n§igeaamely§                  #;    ! ná/né
+CondDefPl1:^+cCDefPl1^n§igeaamely§nk                #;    ! nánk/nénk
+CondDefPl2:^+cCDefPl2^n§igeaamely§t§igeomely§k          #;    ! nátok/nétek
+CondDefPl3:^+cCDefPl3^n§igeaamely§k                 #;    ! nák/nék
+IndefSg12:^+cIndefSgp12^§l§§igeamely§k           #;    !
+ConjDefSg12:^+cConjDefSgp12^§sj§§igeamely§l§igeamely§k          #;
+PastDefSg12:^+cPDefSgp12^t§igeamely§l§igeamely§k               #;    ! ta/te
+CondDefSg12:^+cCDefSgp12^n§igeaamely§l§igeamely§k                  #;    ! ná/né

LEXICON Case1mely
+IndefSg1:^+cIndefSg1^§igeomely§k    #;    ! ek/ok
+IndefSg2:^+cIndefSg2^§szorelolmely§         #;    ! esz, el/ol
+IndefSg3:^+cIndefSg3^           #;    !
+IndefPl1:^+cIndefPl1^§igeumely§nk   #;    ! ünk/unk
+IndefPl2:^+cIndefPl2^t§igeo2mely§k  #;    ! tek/tok
+IndefPl3:^+cIndefPl3^n§igeamely§k   #;    ! nek/nak
+DefSg1:^+cDefSg1^§igeomely§m        #;    ! em/om
+DefSg2:^+cDefSg2^§igeomely§d        #;    ! ed/od
+DefSg3:^+cDefSg3^§igeija1mely§       #;    ! i/sa
+DefPl1:^+cDefPl1^§j§§igeumely§k       #;    ! jük/suk
+DefPl2:^+cDefPl2^§igejatokitek1mely§ #;    ! itek/sátok
+DefPl3:^+cDefPl3^§igejakik1mely§     #;    ! ik/sák
+ConjIndefSg1:^+cConjIndefSg1^§sj§§igeamely§k     #;
+ConjIndefSg2:^+cConjIndefSg2^§sj§§igeaamely§l    #;
+ConjIndefSg2:^+cConjIndefSg2^§sj§ék          #;
+ConjIndefSg2:^+cConjIndefSg2^§sj§           #;
+ConjIndefSg3:^+cConjIndefSg3^§sj§§igeomely§n     #;
+ConjIndefPl1:^+cConjIndefPl1^§sj§§igeumely§nk    #;
+ConjIndefPl2:^+cConjIndefPl2^§sj§§igeamely§t§igeomely§k       #;
+ConjIndefPl3:^+cConjIndefPl3^§sj§§igeamely§n§igeamely§k      #;
+ConjDefSg1:^+cConjDefSg1^§sj§§igeamely§m         #;
+ConjDefSg2:^+cConjDefSg2^§sj§§igeamely§d         #;
+ConjDefSg2:^+cConjDefSg2^d              #;
+ConjDefSg3:^+cConjDefSg3^§sj§§igeamely§          #;
+ConjDefPl1:^+cConjDefPl1^§sj§§igeumely§k         #;
+ConjDefPl2:^+cConjDefPl2^§sj§§igeaamely§t§igeomely§k     #;
+ConjDefPl3:^+cConjDefSg1^§sj§§igeaamely§k            #;
+PastIndefSg1:^+cPIndefSg1^t§AAmely§m            #;    ! tem/tam
+PastIndefSg2:^+cPIndefSg2^t§igeaamely§l         #;    ! tál/tél
+PastIndefSg3:^+cPIndefSg3^§igetattetmely§t      #;    ! t
+PastIndefPl1:^+cPIndefPl1^t§igeumely§nk         #;    ! tünk/tunk
+PastIndefPl2:^+cPIndefPl2^t§igeamely§t§igeo2mely§k  #;    ! tetek/tatok
+PastIndefPl3:^+cPIndefPl3^t§igeamely§k          #;    ! tek/tak
+PastDefSg1:^+cPDefSg1^t§igeamely§m              #;    ! tem/tam
+PastDefSg2:^+cPDefSg2^t§igeamely§d              #;    ! tad/ted
+PastDefSg3:^+cPDefSg3^t§igeamely§               #;    ! ta/te
+PastDefPl1:^+cPDefPl1^t§igeumely§k              #;    ! tuk/tük
+PastDefPl2:^+cPDefPl2^t§igeaamely§t§igeo2mely§k     #;    ! tátok/tétek
+PastDefPl3:^+cPDefPl3^t§igeaamely§k             #;    ! ták/ték
+CondIndefSg1:^+cCIndefSg1^nék               #;    ! nék
+CondIndefSg2:^+cCIndefSg1^n§igeaamely§l         #;    ! nál/nél
+CondIndefSg3:^+cCIndefSg1^n§igeamely§           #;    ! na/ne
+CondIndefPl1:^+cCIndefPl1^n§igeaamely§nk            #;    ! nánk/nénk
+CondIndefPl1:^+cCIndefPl1^n§igeoomely§k #;
+CondIndefPl2:^+cCIndefPl2^n§igeaamely§t§igeomely§k      #;    ! nátok/nétek
+CondIndefPl3:^+cCIndefPl3^n§igeaamely§n§igeamely§k      #;    ! nának/nének
+CondDefSg1:^+cCDefSg1^n§igeaamely§m                 #;    ! nám/ném
+CondDefSg2:^+cCDefSg1^n§igeaamely§d                 #;    ! nád/néd
+CondDefSg3:^+cCDefSg1^n§igeaamely§                  #;    ! ná/né
+CondDefPl1:^+cCDefPl1^n§igeaamely§nk                #;    ! nánk/nénk
+CondDefPl2:^+cCDefPl2^n§igeaamely§t§igeomely§k          #;    ! nátok/nétek
+CondDefPl3:^+cCDefPl3^n§igeaamely§k                 #;    ! nák/nék
+IndefSg12:^+cIndefSgp12^§l§§igeamely§k           #;    !
+ConjDefSg12:^+cConjDefSgp12^§sj§§igeamely§l§igeamely§k          #;
+PastDefSg12:^+cPDefSgp12^t§igeamely§l§igeamely§k               #;    ! ta/te
+CondDefSg12:^+cCDefSgp12^n§igeaamely§l§igeamely§k                  #;    ! ná/né


LEXICON AddVerbtett
+Verb:0     Reptett;

LEXICON Reptett
+Inf11:^+ccInf11^n§igeoue§m #;
+Inf12:^+ccInf12^n§igeoue§d #;
+Inf13:^+ccInf13^ni§AA§ #;
+Inf21:^+ccInf21^n§igeu§nk #;
+Inf22:^+ccInf22^n§igeoue§t§igeoue§k #;
+Inf23:^+ccInf23^ni§igeu§k #;
+Inf23:^+ccInf23^ni§igeuo§k #;
+Inf:^+cInf^ni  #;
+PastIndefSg3:^+cPIndefSg3^t      #;    ! t
+Advan:^+ccAdvan^v§igeaa§n #;
+Adv:^+cAdv^v§AA§  #;
+Rep:^+cRep^§felteo§g§AA§t  Impertet;
                    Imper1tet;


LEXICON AddVerbtet
+Verb:0     Reptet;

LEXICON Reptet
+Inf11:^+ccInf11^n§igeoue§m #;
+Inf12:^+ccInf12^n§igeoue§d #;
+Inf13:^+ccInf13^ni§AA§ #;
+Inf21:^+ccInf21^n§igeu§nk #;
+Inf22:^+ccInf22^n§igeoue§t§igeoue§k #;
+Inf23:^+ccInf23^ni§igeu§k #;
+Inf23:^+ccInf23^ni§igeuo§k #;
+Inf:^+cInf^ni  #;
+Advan:^+ccAdvan^v§igeaa§n #;
+Adv:^+cAdv^v§AA§  #;
+Rep:^+cRep^§felteo§g§AA§t  Impertet;
                    Imper1tet;

LEXICON Impertet
+Inf11:^+ccInf11^n§igeoue§m #;
+Inf12:^+ccInf12^n§igeoue§d #;
+Inf13:^+ccInf13^ni§AA§ #;
+Inf21:^+ccInf21^n§igeu§nk #;
+Inf22:^+ccInf22^n§igeoue§t§igeoue§k #;
+Inf23:^+ccInf23^ni§igeu§k #;
+Inf23:^+ccInf23^ni§igeuo§k #;
+Inf:^+cInf^ni  #;
+Advan:^+ccAdvan^v§igeaa§n #;
+Adv:^+cAdv^v§AA§  #;
+Imper:^+cImp^t§AA§t  Nreptet;
                      Nreptet2;
LEXICON Imper1tet
+Imper:^+cImp^t§AA§t  Nreptet;
                      Nrep1tet;

LEXICON Nreptet
+Inf11:^+ccInf11^n§igeoue§m #;
+Inf12:^+ccInf12^n§igeoue§d #;
+Inf13:^+ccInf13^ni§AA§ #;
+Inf21:^+ccInf21^n§igeu§nk #;
+Inf22:^+ccInf22^n§igeoue§t§igeoue§k #;
+Inf23:^+ccInf23^ni§igeu§k #;
+Inf23:^+ccInf23^ni§igeuo§k #;
+Inf:^+cInf^ni  #;
+Advan:^+ccAdvan^v§igeaa§n #;
+Adv:^+cAdv^v§AA§  #;
+Rep:^+cNrep^g§AA§t  NImpertet;
                      NImpertet2;
LEXICON Nreptet2
+Rep:^+cNrep^g§AA§t  NImpertet;
                      NImpertet2;

LEXICON Nrep1tet
+Rep:^+cNrep^§felteo§g§AA§t  NImpertet;
                      NImper1tet;

LEXICON NImpertet
+Inf11:^+ccInf11^n§igeoue§m #;
+Inf12:^+ccInf12^n§igeoue§d #;
+Inf13:^+ccInf13^ni§AA§ #;
+Inf21:^+ccInf21^n§igeu§nk #;
+Inf22:^+ccInf22^n§igeoue§t§igeoue§k #;
+Inf23:^+ccInf23^ni§igeu§k #;
+Inf23:^+ccInf23^ni§igeuo§k #;
+Inf:^+cInf^ni  #;
+Advan:^+ccAdvan^v§igeaa§n #;
+Adv:^+cAdv^v§AA§  #;
+Imper:^+cImp^t§AA§t  Pottet;
                      Pottet2;
LEXICON NImpertet2
+Imper:^+cImp^t§AA§t  Pottet;
                      Pottet2;

LEXICON NImper1tet
+Imper:^+cImp^t§AA§t  Pottet;
                      Pot1tet;

LEXICON Pottet
+Inf11:^+ccInf11^n§igeoue§m #;
+Inf12:^+ccInf12^n§igeoue§d #;
+Inf13:^+ccInf13^ni§AA§ #;
+Inf21:^+ccInf21^n§igeu§nk #;
+Inf22:^+ccInf22^n§igeoue§t§igeoue§k #;
+Inf23:^+ccInf23^ni§igeu§k #;
+Inf23:^+ccInf23^ni§igeuo§k #;
+Inf:^+cInf^ni  #;
+Advan:^+ccAdvan^v§igeaa§n #;
+Adv:^+cAdv^v§AA§  #;
+Pot:^+cPot^h§AAA§t  AddInftet;
             Casetet;
LEXICON Pottet2
+Pot:^+cPot^h§AAA§t  AddInftet;
             Casetet;

LEXICON Pot1tet
+Pot:^+cPot^h§AAA§t  AddInftet;
             Case1tet;
LEXICON AddInftet
+Inf11:^+ccInf11^n§igeoue§m #;
+Inf12:^+ccInf12^n§igeoue§d #;
+Inf13:^+ccInf13^ni§AA§ #;
+Inf21:^+ccInf21^n§igeu§nk #;
+Inf22:^+ccInf22^n§igeoue§t§igeoue§k #;
+Inf23:^+ccInf23^ni§igeu§k #;
+Inf23:^+ccInf23^ni§igeuo§k #;
+Inf:^+cInf^ni  #;
+Advan:^+ccAdvan^v§igeaa§n #;
+Adv:^+cAdv^v§AA§  #;
              Casetet;
LEXICON Casetet
+IndefSg1:^+cIndefSg1^§igeo§k    #;    ! ek/ok
+IndefSg2:^+cIndefSg2^§szorelol§         #;    ! esz, el/ol
+IndefSg3:^+cIndefSg3^           #;    !
+IndefPl1:^+cIndefPl1^§igeu§nk   #;    ! ünk/unk
+IndefPl2:^+cIndefPl2^t§igeo2§k  #;    ! tek/tok
+IndefPl3:^+cIndefPl3^n§igea§k   #;    ! nek/nak
+DefSg1:^+cDefSg1^§igeo§m        #;    ! em/om
+DefSg2:^+cDefSg2^§igeo§d        #;    ! ed/od
+DefSg3:^+cDefSg3^§igeija1§       #;    ! i/sa
+DefPl1:^+cDefPl1^§j§§igeu§k       #;    ! jük/suk
+DefPl2:^+cDefPl2^§igejatokitek1§ #;    ! itek/sátok
+DefPl3:^+cDefPl3^§igejakik1§     #;    ! ik/sák
+ConjIndefSg1:^+cConjIndefSg1^§sj§§igea§k     #;
+ConjIndefSg2:^+cConjIndefSg2^§sj§§igeaa§l    #;
+ConjIndefSg2:^+cConjIndefSg2^§sj§ék          #;
+ConjIndefSg2:^+cConjIndefSg2^§sj§           #;
+ConjIndefSg3:^+cConjIndefSg3^§sj§§igeo§n     #;
+ConjIndefPl1:^+cConjIndefPl1^§sj§§igeu§nk    #;
+ConjIndefPl2:^+cConjIndefPl2^§sj§§igea§t§igeo§k       #;
+ConjIndefPl3:^+cConjIndefPl3^§sj§§igea§n§igea§k      #;
+ConjDefSg1:^+cConjDefSg1^§sj§§igea§m         #;
+ConjDefSg2:^+cConjDefSg2^§sj§§igea§d         #;
+ConjDefSg2:^+cConjDefSg2^§sj§d              #;
+ConjDefSg3:^+cConjDefSg3^§sj§§igea§          #;
+ConjDefPl1:^+cConjDefPl1^§sj§§igeu§k         #;
+ConjDefPl2:^+cConjDefPl2^§sj§§igeaa§t§igeo§k     #;
+ConjDefPl3:^+cConjDefSg1^§sj§§igeaa§k            #;
+PastIndefSg1:^+cPIndefSg1^t§AA§m            #;    ! tem/tam
+PastIndefSg2:^+cPIndefSg2^t§igeaa§l         #;    ! tál/tél
+PastIndefSg3:^+cPIndefSg3^§igetattet§t      #;    ! t
+PastIndefPl1:^+cPIndefPl1^t§igeu§nk         #;    ! tünk/tunk
+PastIndefPl2:^+cPIndefPl2^t§igea§t§igeo2§k  #;    ! tetek/tatok
+PastIndefPl3:^+cPIndefPl3^t§igea§k          #;    ! tek/tak
+PastDefSg1:^+cPDefSg1^t§igea§m              #;    ! tem/tam
+PastDefSg2:^+cPDefSg2^t§igea§d              #;    ! tad/ted
+PastDefSg3:^+cPDefSg3^t§igea§               #;    ! ta/te
+PastDefPl1:^+cPDefPl1^t§igeu§k              #;    ! tuk/tük
+PastDefPl2:^+cPDefPl2^t§igeaa§t§igeo2§k     #;    ! tátok/tétek
+PastDefPl3:^+cPDefPl3^t§igeaa§k             #;    ! ták/ték
+CondIndefSg1:^+cCIndefSg1^nék               #;    ! nék
+CondIndefSg2:^+cCIndefSg1^n§igeaa§l         #;    ! nál/nél
+CondIndefSg3:^+cCIndefSg1^n§igea§           #;    ! na/ne
+CondIndefPl1:^+cCIndefPl1^n§igeaa§nk            #;    ! nánk/nénk
+CondIndefPl1:^+cCIndefPl1^n§igeoo§k #;
+CondIndefPl2:^+cCIndefPl2^n§igeaa§t§igeo§k      #;    ! nátok/nétek
+CondIndefPl3:^+cCIndefPl3^n§igeaa§n§igea§k      #;    ! nának/nének
+CondDefSg1:^+cCDefSg1^n§igeaa§m                 #;    ! nám/ném
+CondDefSg2:^+cCDefSg1^n§igeaa§d                 #;    ! nád/néd
+CondDefSg3:^+cCDefSg1^n§igeaa§                  #;    ! ná/né
+CondDefPl1:^+cCDefPl1^n§igeaa§nk                #;    ! nánk/nénk
+CondDefPl2:^+cCDefPl2^n§igeaa§t§igeo§k          #;    ! nátok/nétek
+CondDefPl3:^+cCDefPl3^n§igeaa§k                 #;    ! nák/nék
+IndefSg12:^+cIndefSgp12^§l§§igea§k           #;    !
+ConjDefSg12:^+cConjDefSgp12^§sj§§igea§l§igea§k          #;
+PastDefSg12:^+cPDefSgp12^t§igea§l§igea§k               #;    ! ta/te
+CondDefSg12:^+cCDefSgp12^n§igeaa§l§igea§k                  #;    ! ná/né

LEXICON Case1tet
+IndefSg1:^+cIndefSg1^§igeo§k    #;    ! ek/ok
+IndefSg2:^+cIndefSg2^§szorelol§         #;    ! esz, el/ol
+IndefSg3:^+cIndefSg3^           #;    !
+IndefPl1:^+cIndefPl1^§igeu§nk   #;    ! ünk/unk
+IndefPl2:^+cIndefPl2^t§igeo2§k  #;    ! tek/tok
+IndefPl3:^+cIndefPl3^n§igea§k   #;    ! nek/nak
+DefSg1:^+cDefSg1^§igeo§m        #;    ! em/om
+DefSg2:^+cDefSg2^§igeo§d        #;    ! ed/od
+DefSg3:^+cDefSg3^§igeija1§       #;    ! i/sa
+DefPl1:^+cDefPl1^§j§§igeu§k       #;    ! jük/suk
+DefPl2:^+cDefPl2^§igejatokitek1§ #;    ! itek/sátok
+DefPl3:^+cDefPl3^§igejakik1§     #;    ! ik/sák
+ConjIndefSg1:^+cConjIndefSg1^§sj§§igea§k     #;
+ConjIndefSg2:^+cConjIndefSg2^§sj§§igeaa§l    #;
+ConjIndefSg2:^+cConjIndefSg2^§sj§ék          #;
+ConjIndefSg2:^+cConjIndefSg2^§sj§           #;
+ConjIndefSg3:^+cConjIndefSg3^§sj§§igeo§n     #;
+ConjIndefPl1:^+cConjIndefPl1^§sj§§igeu§nk    #;
+ConjIndefPl2:^+cConjIndefPl2^§sj§§igea§t§igeo§k       #;
+ConjIndefPl3:^+cConjIndefPl3^§sj§§igea§n§igea§k      #;
+ConjDefSg1:^+cConjDefSg1^§sj§§igea§m         #;
+ConjDefSg2:^+cConjDefSg2^§sj§§igea§d         #;
+ConjDefSg2:^+cConjDefSg2^d              #;
+ConjDefSg3:^+cConjDefSg3^§sj§§igea§          #;
+ConjDefPl1:^+cConjDefPl1^§sj§§igeu§k         #;
+ConjDefPl2:^+cConjDefPl2^§sj§§igeaa§t§igeo§k     #;
+ConjDefPl3:^+cConjDefSg1^§sj§§igeaa§k            #;
+PastIndefSg1:^+cPIndefSg1^t§AA§m            #;    ! tem/tam
+PastIndefSg2:^+cPIndefSg2^t§igeaa§l         #;    ! tál/tél
+PastIndefSg3:^+cPIndefSg3^§igetattet§t      #;    ! t
+PastIndefPl1:^+cPIndefPl1^t§igeu§nk         #;    ! tünk/tunk
+PastIndefPl2:^+cPIndefPl2^t§igea§t§igeo2§k  #;    ! tetek/tatok
+PastIndefPl3:^+cPIndefPl3^t§igea§k          #;    ! tek/tak
+PastDefSg1:^+cPDefSg1^t§igea§m              #;    ! tem/tam
+PastDefSg2:^+cPDefSg2^t§igea§d              #;    ! tad/ted
+PastDefSg3:^+cPDefSg3^t§igea§               #;    ! ta/te
+PastDefPl1:^+cPDefPl1^t§igeu§k              #;    ! tuk/tük
+PastDefPl2:^+cPDefPl2^t§igeaa§t§igeo2§k     #;    ! tátok/tétek
+PastDefPl3:^+cPDefPl3^t§igeaa§k             #;    ! ták/ték
+CondIndefSg1:^+cCIndefSg1^nék               #;    ! nék
+CondIndefSg2:^+cCIndefSg1^n§igeaa§l         #;    ! nál/nél
+CondIndefSg3:^+cCIndefSg1^n§igea§           #;    ! na/ne
+CondIndefPl1:^+cCIndefPl1^n§igeaa§nk            #;    ! nánk/nénk
+CondIndefPl1:^+cCIndefPl1^n§igeoo§k #;
+CondIndefPl2:^+cCIndefPl2^n§igeaa§t§igeo§k      #;    ! nátok/nétek
+CondIndefPl3:^+cCIndefPl3^n§igeaa§n§igea§k      #;    ! nának/nének
+CondDefSg1:^+cCDefSg1^n§igeaa§m                 #;    ! nám/ném
+CondDefSg2:^+cCDefSg1^n§igeaa§d                 #;    ! nád/néd
+CondDefSg3:^+cCDefSg1^n§igeaa§                  #;    ! ná/né
+CondDefPl1:^+cCDefPl1^n§igeaa§nk                #;    ! nánk/nénk
+CondDefPl2:^+cCDefPl2^n§igeaa§t§igeo§k          #;    ! nátok/nétek
+CondDefPl3:^+cCDefPl3^n§igeaa§k                 #;    ! nák/nék
+IndefSg12:^+cIndefSgp12^§l§§igea§k           #;    !
+ConjDefSg12:^+cConjDefSgp12^§sj§§igea§l§igea§k          #;
+PastDefSg12:^+cPDefSgp12^t§igea§l§igea§k               #;    ! ta/te
+CondDefSg12:^+cCDefSgp12^n§igeaa§l§igea§k                  #;    ! ná/né

LEXICON AddVerbteteo
+Verb:0     Repteteo;

LEXICON Repteteo
+Inf11:^+ccInf11^n§igeoue§m #;
+Inf12:^+ccInf12^n§igeoue§d #;
+Inf13:^+ccInf13^ni§AA§ #;
+Inf21:^+ccInf21^n§igeu§nk #;
+Inf22:^+ccInf22^n§igeoue§t§igeoue§k #;
+Inf23:^+ccInf23^ni§igeu§k #;
+Inf23:^+ccInf23^ni§igeuo§k #;
+Inf:^+cInf^ni  #;
+Advan:^+ccAdvan^v§igeaa§n #;
+Adv:^+cAdv^v§AA§  #;
+Rep:^+cRep^§felteo§g§AA§t  Imperteteo;
                    Imper1teteo;

LEXICON Imperteteo
+Inf11:^+ccInf11^n§igeoue§m #;
+Inf12:^+ccInf12^n§igeoue§d #;
+Inf13:^+ccInf13^ni§AA§ #;
+Inf21:^+ccInf21^n§igeu§nk #;
+Inf22:^+ccInf22^n§igeoue§t§igeoue§k #;
+Inf23:^+ccInf23^ni§igeu§k #;
+Inf23:^+ccInf23^ni§igeuo§k #;
+Inf:^+cInf^ni  #;
+Advan:^+ccAdvan^v§igeaa§n #;
+Adv:^+cAdv^v§AA§  #;
+Imper:^+cImp^t§AA§t  Nrepteteo;
                      Nrepteteo2;
LEXICON Imper1teteo
+Imper:^+cImp^t§AA§t  Nrepteteo;
                      Nrep1teteo;

LEXICON Nrepteteo
+Inf11:^+ccInf11^n§igeoue§m #;
+Inf12:^+ccInf12^n§igeoue§d #;
+Inf13:^+ccInf13^ni§AA§ #;
+Inf21:^+ccInf21^n§igeu§nk #;
+Inf22:^+ccInf22^n§igeoue§t§igeoue§k #;
+Inf23:^+ccInf23^ni§igeu§k #;
+Inf23:^+ccInf23^ni§igeuo§k #;
+Inf:^+cInf^ni  #;
+Advan:^+ccAdvan^v§igeaa§n #;
+Adv:^+cAdv^v§AA§  #;
+Rep:^+cNrep^g§AA§t  NImperteteo;
                      NImperteteo2;
LEXICON Nrepteteo2
+Rep:^+cNrep^g§AA§t  NImperteteo;
                      NImperteteo2;

LEXICON Nrep1teteo
+Rep:^+cNrep^§felteo§g§AA§t  NImperteteo;
                      NImper1teteo;

LEXICON NImperteteo
+Inf11:^+ccInf11^n§igeoue§m #;
+Inf12:^+ccInf12^n§igeoue§d #;
+Inf13:^+ccInf13^ni§AA§ #;
+Inf21:^+ccInf21^n§igeu§nk #;
+Inf22:^+ccInf22^n§igeoue§t§igeoue§k #;
+Inf23:^+ccInf23^ni§igeu§k #;
+Inf23:^+ccInf23^ni§igeuo§k #;
+Inf:^+cInf^ni  #;
+Advan:^+ccAdvan^v§igeaa§n #;
+Adv:^+cAdv^v§AA§  #;
+Imper:^+cImp^t§AA§t  Potteteo;
                      Potteteo2;
LEXICON NImperteteo2
+Imper:^+cImp^t§AA§t  Potteteo;
                      Potteteo2;

LEXICON NImper1teteo
+Imper:^+cImp^t§AA§t  Potteteo;
                      Pot1teteo;

LEXICON Potteteo
+Inf11:^+ccInf11^n§igeoue§m #;
+Inf12:^+ccInf12^n§igeoue§d #;
+Inf13:^+ccInf13^ni§AA§ #;
+Inf21:^+ccInf21^n§igeu§nk #;
+Inf22:^+ccInf22^n§igeoue§t§igeoue§k #;
+Inf23:^+ccInf23^ni§igeu§k #;
+Inf23:^+ccInf23^ni§igeuo§k #;
+Inf:^+cInf^ni  #;
+Advan:^+ccAdvan^v§igeaa§n #;
+Adv:^+cAdv^v§AA§  #;
+Pot:^+cPot^h§AAA§t  AddInfteteo;
             Caseteteo;
LEXICON Potteteo2
+Pot:^+cPot^h§AAA§t  AddInfteteo;
             Caseteteo;

LEXICON Pot1teteo
+Pot:^+cPot^h§AAA§t  AddInfteteo;
             Case1teteo;
LEXICON AddInfteteo
+Inf11:^+ccInf11^n§igeoue§m #;
+Inf12:^+ccInf12^n§igeoue§d #;
+Inf13:^+ccInf13^ni§AA§ #;
+Inf21:^+ccInf21^n§igeu§nk #;
+Inf22:^+ccInf22^n§igeoue§t§igeoue§k #;
+Inf23:^+ccInf23^ni§igeu§k #;
+Inf23:^+ccInf23^ni§igeuo§k #;
+Inf:^+cInf^ni  #;
+Advan:^+ccAdvan^v§igeaa§n #;
+Adv:^+cAdv^v§AA§  #;
              Caseteteo;
LEXICON Caseteteo
+IndefSg1:^+cIndefSg1^§igeoe§k    #;    ! ek/ok
+IndefSg2:^+cIndefSg2^§szorelol§         #;    ! esz, el/ol
+IndefSg3:^+cIndefSg3^           #;    !
+IndefPl1:^+cIndefPl1^§igeu§nk   #;    ! ünk/unk
+IndefPl2:^+cIndefPl2^t§igeoe§k  #;    ! tek/tok
+IndefPl3:^+cIndefPl3^n§igea§k   #;    ! nek/nak
+DefSg1:^+cDefSg1^§igeoe§m        #;    ! em/om
+DefSg2:^+cDefSg2^§igeoe§d        #;    ! ed/od
+DefSg3:^+cDefSg3^§igeija1§       #;    ! i/sa
+DefPl1:^+cDefPl1^§j§§igeu§k       #;    ! jük/suk
+DefPl2:^+cDefPl2^§igejatokitek1§ #;    ! itek/sátok
+DefPl3:^+cDefPl3^§igejakik1§     #;    ! ik/sák
+ConjIndefSg1:^+cConjIndefSg1^§sj§§igea§k     #;
+ConjIndefSg2:^+cConjIndefSg2^§sj§§igeaa§l    #;
+ConjIndefSg2:^+cConjIndefSg2^§sj§ék          #;
+ConjIndefSg2:^+cConjIndefSg2^§sj§           #;
+ConjIndefSg3:^+cConjIndefSg3^§sj§§igeoe§n     #;
+ConjIndefPl1:^+cConjIndefPl1^§sj§§igeu§nk    #;
+ConjIndefPl2:^+cConjIndefPl2^§sj§§igea§t§igeoe§k       #;
+ConjIndefPl3:^+cConjIndefPl3^§sj§§igea§n§igea§k      #;
+ConjDefSg1:^+cConjDefSg1^§sj§§igea§m         #;
+ConjDefSg2:^+cConjDefSg2^§sj§§igea§d         #;
+ConjDefSg2:^+cConjDefSg2^§sj§d              #;
+ConjDefSg3:^+cConjDefSg3^§sj§§igea§          #;
+ConjDefPl1:^+cConjDefPl1^§sj§§igeu§k         #;
+ConjDefPl2:^+cConjDefPl2^§sj§§igeaa§t§igeoe§k     #;
+ConjDefPl3:^+cConjDefSg1^§sj§§igeaa§k            #;
+PastIndefSg1:^+cPIndefSg1^t§AA§m            #;    ! tem/tam
+PastIndefSg2:^+cPIndefSg2^t§igeaa§l         #;    ! tál/tél
+PastIndefSg3:^+cPIndefSg3^§igea§tt      #;    ! t
+PastIndefPl1:^+cPIndefPl1^t§igeu§nk         #;    ! tünk/tunk
+PastIndefPl2:^+cPIndefPl2^t§igea§t§igeoe§k  #;    ! tetek/tatok
+PastIndefPl3:^+cPIndefPl3^t§igea§k          #;    ! tek/tak
+PastDefSg1:^+cPDefSg1^t§igea§m              #;    ! tem/tam
+PastDefSg2:^+cPDefSg2^t§igea§d              #;    ! tad/ted
+PastDefSg3:^+cPDefSg3^t§igea§               #;    ! ta/te
+PastDefPl1:^+cPDefPl1^t§igeu§k              #;    ! tuk/tük
+PastDefPl2:^+cPDefPl2^t§igeaa§t§igeoe§k     #;    ! tátok/tétek
+PastDefPl3:^+cPDefPl3^t§igeaa§k             #;    ! ták/ték
+CondIndefSg1:^+cCIndefSg1^nék               #;    ! nék
+CondIndefSg2:^+cCIndefSg1^n§igeaa§l         #;    ! nál/nél
+CondIndefSg3:^+cCIndefSg1^n§igea§           #;    ! na/ne
+CondIndefPl1:^+cCIndefPl1^n§igeaa§nk            #;    ! nánk/nénk
+CondIndefPl1:^+cCIndefPl1^n§igeoo§k #;
+CondIndefPl2:^+cCIndefPl2^n§igeaa§t§igeoe§k      #;    ! nátok/nétek
+CondIndefPl3:^+cCIndefPl3^n§igeaa§n§igea§k      #;    ! nának/nének
+CondDefSg1:^+cCDefSg1^n§igeaa§m                 #;    ! nám/ném
+CondDefSg2:^+cCDefSg1^n§igeaa§d                 #;    ! nád/néd
+CondDefSg3:^+cCDefSg1^n§igeaa§                  #;    ! ná/né
+CondDefPl1:^+cCDefPl1^n§igeaa§nk                #;    ! nánk/nénk
+CondDefPl2:^+cCDefPl2^n§igeaa§t§igeoe§k          #;    ! nátok/nétek
+CondDefPl3:^+cCDefPl3^n§igeaa§k                 #;    ! nák/nék
+IndefSg12:^+cIndefSgp12^§l§§igea§k           #;    !
+ConjDefSg12:^+cConjDefSgp12^§sj§§igea§l§igea§k          #;
+PastDefSg12:^+cPDefSgp12^t§igea§l§igea§k               #;    ! ta/te
+CondDefSg12:^+cCDefSgp12^n§igeaa§l§igea§k                  #;    ! ná/né

LEXICON Case1teteo
+IndefSg1:^+cIndefSg1^§igeo§k    #;    ! ek/ok
+IndefSg2:^+cIndefSg2^§szorelol§         #;    ! esz, el/ol
+IndefSg3:^+cIndefSg3^           #;    !
+IndefPl1:^+cIndefPl1^§igeu§nk   #;    ! ünk/unk
+IndefPl2:^+cIndefPl2^t§igeo2§k  #;    ! tek/tok
+IndefPl3:^+cIndefPl3^n§igea§k   #;    ! nek/nak
+DefSg1:^+cDefSg1^§igeo§m        #;    ! em/om
+DefSg2:^+cDefSg2^§igeo§d        #;    ! ed/od
+DefSg3:^+cDefSg3^§igeija1§       #;    ! i/sa
+DefPl1:^+cDefPl1^§j§§igeu§k       #;    ! jük/suk
+DefPl2:^+cDefPl2^§igejatokitek1§ #;    ! itek/sátok
+DefPl3:^+cDefPl3^§igejakik1§     #;    ! ik/sák
+ConjIndefSg1:^+cConjIndefSg1^§sj§§igea§k     #;
+ConjIndefSg2:^+cConjIndefSg2^§sj§§igeaa§l    #;
+ConjIndefSg2:^+cConjIndefSg2^§sj§ék          #;
+ConjIndefSg2:^+cConjIndefSg2^§sj§           #;
+ConjIndefSg3:^+cConjIndefSg3^§sj§§igeo§n     #;
+ConjIndefPl1:^+cConjIndefPl1^§sj§§igeu§nk    #;
+ConjIndefPl2:^+cConjIndefPl2^§sj§§igea§t§igeoe§k       #;
+ConjIndefPl3:^+cConjIndefPl3^§sj§§igea§n§igea§k      #;
+ConjDefSg1:^+cConjDefSg1^§sj§§igea§m         #;
+ConjDefSg2:^+cConjDefSg2^§sj§§igea§d         #;
+ConjDefSg2:^+cConjDefSg2^d              #;
+ConjDefSg3:^+cConjDefSg3^§sj§§igea§          #;
+ConjDefPl1:^+cConjDefPl1^§sj§§igeu§k         #;
+ConjDefPl2:^+cConjDefPl2^§sj§§igeaa§t§igeoe§k     #;
+ConjDefPl3:^+cConjDefSg1^§sj§§igeaa§k            #;
+PastIndefSg1:^+cPIndefSg1^t§AA§m            #;    ! tem/tam
+PastIndefSg2:^+cPIndefSg2^t§igeaa§l         #;    ! tál/tél
+PastIndefSg3:^+cPIndefSg3^§igetattet§t      #;    ! t
+PastIndefPl1:^+cPIndefPl1^t§igeu§nk         #;    ! tünk/tunk
+PastIndefPl2:^+cPIndefPl2^t§igea§t§igeoe§k  #;    ! tetek/tatok
+PastIndefPl3:^+cPIndefPl3^t§igea§k          #;    ! tek/tak
+PastDefSg1:^+cPDefSg1^t§igea§m              #;    ! tem/tam
+PastDefSg2:^+cPDefSg2^t§igea§d              #;    ! tad/ted
+PastDefSg3:^+cPDefSg3^t§igea§               #;    ! ta/te
+PastDefPl1:^+cPDefPl1^t§igeu§k              #;    ! tuk/tük
+PastDefPl2:^+cPDefPl2^t§igeaa§t§igeoe§k     #;    ! tátok/tétek
+PastDefPl3:^+cPDefPl3^t§igeaa§k             #;    ! ták/ték
+CondIndefSg1:^+cCIndefSg1^nék               #;    ! nék
+CondIndefSg2:^+cCIndefSg1^n§igeaa§l         #;    ! nál/nél
+CondIndefSg3:^+cCIndefSg1^n§igea§           #;    ! na/ne
+CondIndefPl1:^+cCIndefPl1^n§igeaa§nk            #;    ! nánk/nénk
+CondIndefPl1:^+cCIndefPl1^n§igeoo§k #;
+CondIndefPl2:^+cCIndefPl2^n§igeaa§t§igeoe§k      #;    ! nátok/nétek
+CondIndefPl3:^+cCIndefPl3^n§igeaa§n§igea§k      #;    ! nának/nének
+CondDefSg1:^+cCDefSg1^n§igeaa§m                 #;    ! nám/ném
+CondDefSg2:^+cCDefSg1^n§igeaa§d                 #;    ! nád/néd
+CondDefSg3:^+cCDefSg1^n§igeaa§                  #;    ! ná/né
+CondDefPl1:^+cCDefPl1^n§igeaa§nk                #;    ! nánk/nénk
+CondDefPl2:^+cCDefPl2^n§igeaa§t§igeoe§k          #;    ! nátok/nétek
+CondDefPl3:^+cCDefPl3^n§igeaa§k                 #;    ! nák/nék
+IndefSg12:^+cIndefSgp12^§l§§igea§k           #;    !
+ConjDefSg12:^+cConjDefSgp12^§sj§§igea§l§igea§k          #;
+PastDefSg12:^+cPDefSgp12^t§igea§l§igea§k               #;    ! ta/te
+CondDefSg12:^+cCDefSgp12^n§igeaa§l§igea§k                  #;    ! ná/né

LEXICON AddVerbat
+Verb:0     Repat;

LEXICON Repat
+Inf11:^+ccInf11^n§igeoue§m #;
+Inf12:^+ccInf12^n§igeoue§d #;
+Inf13:^+ccInf13^ni§AA§ #;
+Inf21:^+ccInf21^n§igeu§nk #;
+Inf22:^+ccInf22^n§igeoue§t§igeoue§k #;
+Inf23:^+ccInf23^ni§igeu§k #;
+Inf23:^+ccInf23^ni§igeuo§k #;
+Inf:^+cInf^ni  #;
+Advan:^+ccAdvan^v§igeaa§n #;
+Adv:^+cAdv^v§AA§  #;
+Rep:^+cRep^§felteo1§g§AA§t  Imperat;
                    Imper1at;

LEXICON Imperat
+Inf11:^+ccInf11^n§igeoue§m #;
+Inf12:^+ccInf12^n§igeoue§d #;
+Inf13:^+ccInf13^ni§AA§ #;
+Inf21:^+ccInf21^n§igeu§nk #;
+Inf22:^+ccInf22^n§igeoue§t§igeoue§k #;
+Inf23:^+ccInf23^ni§igeu§k #;
+Inf23:^+ccInf23^ni§igeuo§k #;
+Inf:^+cInf^ni  #;
+Advan:^+ccAdvan^v§igeaa§n #;
+Adv:^+cAdv^v§AA§  #;
+Imper:^+cImp^§AA§t  Nrepat;
                      Nrepat2;
LEXICON Imper1at
+Imper:^+cImp^§AA§t  Nrepat;
                      Nrep1at;

LEXICON Nrepat
+Inf11:^+ccInf11^n§igeoue§m #;
+Inf12:^+ccInf12^n§igeoue§d #;
+Inf13:^+ccInf13^ni§AA§ #;
+Inf21:^+ccInf21^n§igeu§nk #;
+Inf22:^+ccInf22^n§igeoue§t§igeoue§k #;
+Inf23:^+ccInf23^ni§igeu§k #;
+Inf23:^+ccInf23^ni§igeuo§k #;
+Inf:^+cInf^ni  #;
+Advan:^+ccAdvan^v§igeaa§n #;
+Adv:^+cAdv^v§AA§  #;
+Rep:^+cNrep^g§AA§t  NImperat;
                      NImperat2;
LEXICON Nrepat2
+Rep:^+cNrep^g§AA§t  NImperat;
                      NImperat2;

LEXICON Nrep1at
+Rep:^+cNrep^§felteo1§g§AA§t  NImperat;
                      NImper1at;

LEXICON NImperat
+Inf11:^+ccInf11^n§igeoue§m #;
+Inf12:^+ccInf12^n§igeoue§d #;
+Inf13:^+ccInf13^ni§AA§ #;
+Inf21:^+ccInf21^n§igeu§nk #;
+Inf22:^+ccInf22^n§igeoue§t§igeoue§k #;
+Inf23:^+ccInf23^ni§igeu§k #;
+Inf23:^+ccInf23^ni§igeuo§k #;
+Inf:^+cInf^ni  #;
+Advan:^+ccAdvan^v§igeaa§n #;
+Adv:^+cAdv^v§AA§  #;
+Imper:^+cImp^t§AA§t  Potat;
                      Potat2;
LEXICON NImperat2
+Imper:^+cImp^t§AA§t  Potat;
                      Potat2;

LEXICON NImper1at
+Imper:^+cImp^§AA§t  Potat;
                      Pot1at;

LEXICON Potat
+Inf11:^+ccInf11^n§igeoue§m #;
+Inf12:^+ccInf12^n§igeoue§d #;
+Inf13:^+ccInf13^ni§AA§ #;
+Inf21:^+ccInf21^n§igeu§nk #;
+Inf22:^+ccInf22^n§igeoue§t§igeoue§k #;
+Inf23:^+ccInf23^ni§igeu§k #;
+Inf23:^+ccInf23^ni§igeuo§k #;
+Inf:^+cInf^ni  #;
+Advan:^+ccAdvan^v§igeaa§n #;
+Adv:^+cAdv^v§AA§  #;
+Pot:^+cPot^h§AAA§t  AddInfat;
             Caseat;
LEXICON Potat2
+Pot:^+cPot^h§AAA§t  AddInfat;
             Caseat;
LEXICON Pot1at
+Pot:^+cPot^h§AAA§t  AddInfat;
             Case1at;
LEXICON AddInfat
+Inf11:^+ccInf11^n§igeoue§m #;
+Inf12:^+ccInf12^n§igeoue§d #;
+Inf13:^+ccInf13^ni§AA§ #;
+Inf21:^+ccInf21^n§igeu§nk #;
+Inf22:^+ccInf22^n§igeoue§t§igeoue§k #;
+Inf23:^+ccInf23^ni§igeu§k #;
+Inf23:^+ccInf23^ni§igeuo§k #;
+Inf:^+cInf^ni  #;
+Advan:^+ccAdvan^v§igeaa§n #;
+Adv:^+cAdv^v§AA§  #;
               Caseat;
LEXICON Caseat
+IndefSg1:^+cIndefSg1^§igeo§k    #;    ! ek/ok
+IndefSg2:^+cIndefSg2^§szorelol§         #;    ! esz, el/ol
+IndefSg3:^+cIndefSg3^           #;    !
+IndefPl1:^+cIndefPl1^§igeu§nk   #;    ! ünk/unk
+IndefPl2:^+cIndefPl2^t§igeo2§k  #;    ! tek/tok
+IndefPl3:^+cIndefPl3^n§igea§k   #;    ! nek/nak
+DefSg1:^+cDefSg1^§igeo§m        #;    ! em/om
+DefSg2:^+cDefSg2^§igeo§d        #;    ! ed/od
+DefSg3:^+cDefSg3^§igeija1§       #;    ! i/sa
+DefPl1:^+cDefPl1^§j§§igeu§k       #;    ! jük/suk
+DefPl2:^+cDefPl2^§igejatokitek1§ #;    ! itek/sátok
+DefPl3:^+cDefPl3^§igejakik1§     #;    ! ik/sák
+ConjIndefSg1:^+cConjIndefSg1^§sj§§igea§k     #;
+ConjIndefSg2:^+cConjIndefSg2^§sj§§igeaa§l    #;
+ConjIndefSg2:^+cConjIndefSg2^§sj§ék          #;
+ConjIndefSg2:^+cConjIndefSg2^§sj§           #;
+ConjIndefSg3:^+cConjIndefSg3^§sj§§igeo§n     #;
+ConjIndefPl1:^+cConjIndefPl1^§sj§§igeu§nk    #;
+ConjIndefPl2:^+cConjIndefPl2^§sj§§igea§t§igeo§k       #;
+ConjIndefPl3:^+cConjIndefPl3^§sj§§igea§n§igea§k      #;
+ConjDefSg1:^+cConjDefSg1^§sj§§igea§m         #;
+ConjDefSg2:^+cConjDefSg2^§sj§§igea§d         #;
+ConjDefSg2:^+cConjDefSg2^§sj§d              #;
+ConjDefSg3:^+cConjDefSg3^§sj§§igea§          #;
+ConjDefPl1:^+cConjDefPl1^§sj§§igeu§k         #;
+ConjDefPl2:^+cConjDefPl2^§sj§§igeaa§t§igeo§k     #;
+ConjDefPl3:^+cConjDefSg1^§sj§§igeaa§k            #;
+PastIndefSg1:^+cPIndefSg1^t§AA§m            #;    ! tem/tam
+PastIndefSg2:^+cPIndefSg2^t§igeaa§l         #;    ! tál/tél
+PastIndefSg3:^+cPIndefSg3^§igetattet§t      #;    ! t
+PastIndefPl1:^+cPIndefPl1^t§igeu§nk         #;    ! tünk/tunk
+PastIndefPl2:^+cPIndefPl2^t§igea§t§igeo2§k  #;    ! tetek/tatok
+PastIndefPl3:^+cPIndefPl3^t§igea§k          #;    ! tek/tak
+PastDefSg1:^+cPDefSg1^t§igea§m              #;    ! tem/tam
+PastDefSg2:^+cPDefSg2^t§igea§d              #;    ! tad/ted
+PastDefSg3:^+cPDefSg3^t§igea§               #;    ! ta/te
+PastDefPl1:^+cPDefPl1^t§igeu§k              #;    ! tuk/tük
+PastDefPl2:^+cPDefPl2^t§igeaa§t§igeo2§k     #;    ! tátok/tétek
+PastDefPl3:^+cPDefPl3^t§igeaa§k             #;    ! ták/ték
+CondIndefSg1:^+cCIndefSg1^nék               #;    ! nék
+CondIndefSg2:^+cCIndefSg1^n§igeaa§l         #;    ! nál/nél
+CondIndefSg3:^+cCIndefSg1^n§igea§           #;    ! na/ne
+CondIndefPl1:^+cCIndefPl1^n§igeaa§nk            #;    ! nánk/nénk
+CondIndefPl1:^+cCIndefPl1^n§igeoo§k #;
+CondIndefPl2:^+cCIndefPl2^n§igeaa§t§igeo§k      #;    ! nátok/nétek
+CondIndefPl3:^+cCIndefPl3^n§igeaa§n§igea§k      #;    ! nának/nének
+CondDefSg1:^+cCDefSg1^n§igeaa§m                 #;    ! nám/ném
+CondDefSg2:^+cCDefSg1^n§igeaa§d                 #;    ! nád/néd
+CondDefSg3:^+cCDefSg1^n§igeaa§                  #;    ! ná/né
+CondDefPl1:^+cCDefPl1^n§igeaa§nk                #;    ! nánk/nénk
+CondDefPl2:^+cCDefPl2^n§igeaa§t§igeo§k          #;    ! nátok/nétek
+CondDefPl3:^+cCDefPl3^n§igeaa§k                 #;    ! nák/nék
+IndefSg12:^+cIndefSgp12^§l§§igea§k           #;    !
+ConjDefSg12:^+cConjDefSgp12^§sj§§igea§l§igea§k          #;
+PastDefSg12:^+cPDefSgp12^t§igea§l§igea§k               #;    ! ta/te
+CondDefSg12:^+cCDefSgp12^n§igeaa§l§igea§k                  #;    ! ná/né

LEXICON Case1at
+IndefSg1:^+cIndefSg1^§igeo§k    #;    ! ek/ok
+IndefSg2:^+cIndefSg2^§szorelol§         #;    ! esz, el/ol
+IndefSg3:^+cIndefSg3^           #;    !
+IndefPl1:^+cIndefPl1^§igeu§nk   #;    ! ünk/unk
+IndefPl2:^+cIndefPl2^t§igeo2§k  #;    ! tek/tok
+IndefPl3:^+cIndefPl3^n§igea§k   #;    ! nek/nak
+DefSg1:^+cDefSg1^§igeo§m        #;    ! em/om
+DefSg2:^+cDefSg2^§igeo§d        #;    ! ed/od
+DefSg3:^+cDefSg3^§igeija1§       #;    ! i/sa
+DefPl1:^+cDefPl1^§j§§igeu§k       #;    ! jük/suk
+DefPl2:^+cDefPl2^§igejatokitek1§ #;    ! itek/sátok
+DefPl3:^+cDefPl3^§igejakik1§     #;    ! ik/sák
+ConjIndefSg1:^+cConjIndefSg1^§sj§§igea§k     #;
+ConjIndefSg2:^+cConjIndefSg2^§sj§§igeaa§l    #;
+ConjIndefSg2:^+cConjIndefSg2^§sj§ék          #;
+ConjIndefSg2:^+cConjIndefSg2^§sj§           #;
+ConjIndefSg3:^+cConjIndefSg3^§sj§§igeo§n     #;
+ConjIndefPl1:^+cConjIndefPl1^§sj§§igeu§nk    #;
+ConjIndefPl2:^+cConjIndefPl2^§sj§§igea§t§igeo§k       #;
+ConjIndefPl3:^+cConjIndefPl3^§sj§§igea§n§igea§k      #;
+ConjDefSg1:^+cConjDefSg1^§sj§§igea§m         #;
+ConjDefSg2:^+cConjDefSg2^§sj§§igea§d         #;
+ConjDefSg2:^+cConjDefSg2^d              #;
+ConjDefSg3:^+cConjDefSg3^§sj§§igea§          #;
+ConjDefPl1:^+cConjDefPl1^§sj§§igeu§k         #;
+ConjDefPl2:^+cConjDefPl2^§sj§§igeaa§t§igeo§k     #;
+ConjDefPl3:^+cConjDefSg1^§sj§§igeaa§k            #;
+PastIndefSg1:^+cPIndefSg1^t§AA§m            #;    ! tem/tam
+PastIndefSg2:^+cPIndefSg2^t§igeaa§l         #;    ! tál/tél
+PastIndefSg3:^+cPIndefSg3^§igetattet§t      #;    ! t
+PastIndefPl1:^+cPIndefPl1^t§igeu§nk         #;    ! tünk/tunk
+PastIndefPl2:^+cPIndefPl2^t§igea§t§igeo2§k  #;    ! tetek/tatok
+PastIndefPl3:^+cPIndefPl3^t§igea§k          #;    ! tek/tak
+PastDefSg1:^+cPDefSg1^t§igea§m              #;    ! tem/tam
+PastDefSg2:^+cPDefSg2^t§igea§d              #;    ! tad/ted
+PastDefSg3:^+cPDefSg3^t§igea§               #;    ! ta/te
+PastDefPl1:^+cPDefPl1^t§igeu§k              #;    ! tuk/tük
+PastDefPl2:^+cPDefPl2^t§igeaa§t§igeo2§k     #;    ! tátok/tétek
+PastDefPl3:^+cPDefPl3^t§igeaa§k             #;    ! ták/ték
+CondIndefSg1:^+cCIndefSg1^nék               #;    ! nék
+CondIndefSg2:^+cCIndefSg1^n§igeaa§l         #;    ! nál/nél
+CondIndefSg3:^+cCIndefSg1^n§igea§           #;    ! na/ne
+CondIndefPl1:^+cCIndefPl1^n§igeaa§nk            #;    ! nánk/nénk
+CondIndefPl1:^+cCIndefPl1^n§igeoo§k #;
+CondIndefPl2:^+cCIndefPl2^n§igeaa§t§igeo§k      #;    ! nátok/nétek
+CondIndefPl3:^+cCIndefPl3^n§igeaa§n§igea§k      #;    ! nának/nének
+CondDefSg1:^+cCDefSg1^n§igeaa§m                 #;    ! nám/ném
+CondDefSg2:^+cCDefSg1^n§igeaa§d                 #;    ! nád/néd
+CondDefSg3:^+cCDefSg1^n§igeaa§                  #;    ! ná/né
+CondDefPl1:^+cCDefPl1^n§igeaa§nk                #;    ! nánk/nénk
+CondDefPl2:^+cCDefPl2^n§igeaa§t§igeo§k          #;    ! nátok/nétek
+CondDefPl3:^+cCDefPl3^n§igeaa§k                 #;    ! nák/nék
+IndefSg12:^+cIndefSgp12^§l§§igea§k           #;    !
+ConjDefSg12:^+cConjDefSgp12^§sj§§igea§l§igea§k          #;
+PastDefSg12:^+cPDefSgp12^t§igea§l§igea§k               #;    ! ta/te
+CondDefSg12:^+cCDefSgp12^n§igeaa§l§igea§k                  #;    ! ná/né

LEXICON AddVerbateo
+Verb:0     Repateo;

LEXICON Repateo
+Inf11:^+ccInf11^n§igeoue§m #;
+Inf12:^+ccInf12^n§igeoue§d #;
+Inf13:^+ccInf13^ni§AA§ #;
+Inf21:^+ccInf21^n§igeu§nk #;
+Inf22:^+ccInf22^n§igeoue§t§igeoue§k #;
+Inf23:^+ccInf23^ni§igeu§k #;
+Inf23:^+ccInf23^ni§igeuo§k #;
+Inf:^+cInf^ni  #;
+Advan:^+ccAdvan^v§igeaa§n #;
+Adv:^+cAdv^v§AA§  #;
+Rep:^+cRep^ög§AA§t  Imperateo;
                    Imper1ateo;

LEXICON Imperateo
+Inf11:^+ccInf11^n§igeoue§m #;
+Inf12:^+ccInf12^n§igeoue§d #;
+Inf13:^+ccInf13^ni§AA§ #;
+Inf21:^+ccInf21^n§igeu§nk #;
+Inf22:^+ccInf22^n§igeoue§t§igeoue§k #;
+Inf23:^+ccInf23^ni§igeu§k #;
+Inf23:^+ccInf23^ni§igeuo§k #;
+Advan:^+ccAdvan^v§igeaa§n #;
+Adv:^+cAdv^v§AA§  #;
+Imper:^+cImp^§AA§t  Nrepateo;
                      Nrepateo2;
LEXICON Imper1ateo
+Imper:^+cImp^§AA§t  Nrepateo;
                      Nrep1ateo;

LEXICON Nrepateo
+Inf11:^+ccInf11^n§igeoue§m #;
+Inf12:^+ccInf12^n§igeoue§d #;
+Inf13:^+ccInf13^ni§AA§ #;
+Inf21:^+ccInf21^n§igeu§nk #;
+Inf22:^+ccInf22^n§igeoue§t§igeoue§k #;
+Inf23:^+ccInf23^ni§igeu§k #;
+Inf23:^+ccInf23^ni§igeuo§k #;
+Advan:^+ccAdvan^v§igeaa§n #;
+Adv:^+cAdv^v§AA§  #;
+Rep:^+cNrep^g§AA§t  NImperateo;
                      NImperateo2;
LEXICON Nrepateo2
+Rep:^+cNrep^g§AA§t  NImperateo;
                      NImperateo2;

LEXICON Nrep1ateo
+Rep:^+cNrep^ög§AA§t  NImperateo;
                      NImper1ateo;

LEXICON NImperateo
+Inf11:^+ccInf11^n§igeoue§m #;
+Inf12:^+ccInf12^n§igeoue§d #;
+Inf13:^+ccInf13^ni§AA§ #;
+Inf21:^+ccInf21^n§igeu§nk #;
+Inf22:^+ccInf22^n§igeoue§t§igeoue§k #;
+Inf23:^+ccInf23^ni§igeu§k #;
+Inf23:^+ccInf23^ni§igeuo§k #;
+Advan:^+ccAdvan^v§igeaa§n #;
+Adv:^+cAdv^v§AA§  #;
+Imper:^+cImp^t§AA§t  Potateo;
                      Potateo2;
LEXICON NImperateo2
+Imper:^+cImp^t§AA§t  Potateo;
                      Potateo2;

LEXICON NImper1ateo
+Imper:^+cImp^§AA§t  Potateo;
                      Pot1ateo;

LEXICON Potateo
+Inf11:^+ccInf11^n§igeoue§m #;
+Inf12:^+ccInf12^n§igeoue§d #;
+Inf13:^+ccInf13^ni§AA§ #;
+Inf21:^+ccInf21^n§igeu§nk #;
+Inf22:^+ccInf22^n§igeoue§t§igeoue§k #;
+Inf23:^+ccInf23^ni§igeu§k #;
+Inf23:^+ccInf23^ni§igeuo§k #;
+Advan:^+ccAdvan^v§igeaa§n #;
+Adv:^+cAdv^v§AA§  #;
+Pot:^+cPot^h§AAA§t  AddInfateo;
             Caseateo;
LEXICON Potateo2
+Pot:^+cPot^h§AAA§t  AddInfateo;
             Caseateo;
LEXICON Pot1ateo
+Pot:^+cPot^h§AAA§t  AddInfateo;
             Case1ateo;
LEXICON AddInfateo
+Inf11:^+ccInf11^n§igeoue§m #;
+Inf12:^+ccInf12^n§igeoue§d #;
+Inf13:^+ccInf13^ni§AA§ #;
+Inf21:^+ccInf21^n§igeu§nk #;
+Inf22:^+ccInf22^n§igeoue§t§igeoue§k #;
+Inf23:^+ccInf23^ni§igeu§k #;
+Inf23:^+ccInf23^ni§igeuo§k #;
+Advan:^+ccAdvan^v§igeaa§n #;
+Adv:^+cAdv^v§AA§  #;
             Caseateo;
LEXICON Caseateo
+IndefSg1:^+cIndefSg1^§igeoe§k    #;    ! ek/ok
+IndefSg2:^+cIndefSg2^§szorelol§         #;    ! esz, el/ol
+IndefSg3:^+cIndefSg3^           #;    !
+IndefPl1:^+cIndefPl1^§igeu§nk   #;    ! ünk/unk
+IndefPl2:^+cIndefPl2^t§igeoe§k  #;    ! tek/tok
+IndefPl3:^+cIndefPl3^n§igea§k   #;    ! nek/nak
+DefSg1:^+cDefSg1^§igeoe§m        #;    ! em/om
+DefSg2:^+cDefSg2^§igeoe§d        #;    ! ed/od
+DefSg3:^+cDefSg3^§igeija1§       #;    ! i/sa
+DefPl1:^+cDefPl1^§j§§igeu§k       #;    ! jük/suk
+DefPl2:^+cDefPl2^§igejatokitek1§ #;    ! itek/sátok
+DefPl3:^+cDefPl3^§igejakik1§     #;    ! ik/sák
+ConjIndefSg1:^+cConjIndefSg1^§sj§§igea§k     #;
+ConjIndefSg2:^+cConjIndefSg2^§sj§§igeaa§l    #;
+ConjIndefSg2:^+cConjIndefSg2^§sj§ék          #;
+ConjIndefSg2:^+cConjIndefSg2^§sj§           #;
+ConjIndefSg3:^+cConjIndefSg3^§sj§§igeoe§n     #;
+ConjIndefPl1:^+cConjIndefPl1^§sj§§igeu§nk    #;
+ConjIndefPl2:^+cConjIndefPl2^§sj§§igea§t§igeoe§k       #;
+ConjIndefPl3:^+cConjIndefPl3^§sj§§igea§n§igea§k      #;
+ConjDefSg1:^+cConjDefSg1^§sj§§igea§m         #;
+ConjDefSg2:^+cConjDefSg2^§sj§§igea§d         #;
+ConjDefSg2:^+cConjDefSg2^§sj§d              #;
+ConjDefSg3:^+cConjDefSg3^§sj§§igea§          #;
+ConjDefPl1:^+cConjDefPl1^§sj§§igeu§k         #;
+ConjDefPl2:^+cConjDefPl2^§sj§§igeaa§t§igeoe§k     #;
+ConjDefPl3:^+cConjDefSg1^§sj§§igeaa§k            #;
+PastIndefSg1:^+cPIndefSg1^t§AA§m            #;    ! tem/tam
+PastIndefSg2:^+cPIndefSg2^t§igeaa§l         #;    ! tál/tél
+PastIndefSg3:^+cPIndefSg3^§igea§tt      #;    ! t
+PastIndefPl1:^+cPIndefPl1^t§igeu§nk         #;    ! tünk/tunk
+PastIndefPl2:^+cPIndefPl2^t§igea§t§igeoe§k  #;    ! tetek/tatok
+PastIndefPl3:^+cPIndefPl3^t§igea§k          #;    ! tek/tak
+PastDefSg1:^+cPDefSg1^t§igea§m              #;    ! tem/tam
+PastDefSg2:^+cPDefSg2^t§igea§d              #;    ! tad/ted
+PastDefSg3:^+cPDefSg3^t§igea§               #;    ! ta/te
+PastDefPl1:^+cPDefPl1^t§igeu§k              #;    ! tuk/tük
+PastDefPl2:^+cPDefPl2^t§igeaa§t§igeoe§k     #;    ! tátok/tétek
+PastDefPl3:^+cPDefPl3^t§igeaa§k             #;    ! ták/ték
+CondIndefSg1:^+cCIndefSg1^nék               #;    ! nék
+CondIndefSg2:^+cCIndefSg1^n§igeaa§l         #;    ! nál/nél
+CondIndefSg3:^+cCIndefSg1^n§igea§           #;    ! na/ne
+CondIndefPl1:^+cCIndefPl1^n§igeaa§nk            #;    ! nánk/nénk
+CondIndefPl1:^+cCIndefPl1^n§igeoo§k #;
+CondIndefPl2:^+cCIndefPl2^n§igeaa§t§igeoe§k      #;    ! nátok/nétek
+CondIndefPl3:^+cCIndefPl3^n§igeaa§n§igea§k      #;    ! nának/nének
+CondDefSg1:^+cCDefSg1^n§igeaa§m                 #;    ! nám/ném
+CondDefSg2:^+cCDefSg1^n§igeaa§d                 #;    ! nád/néd
+CondDefSg3:^+cCDefSg1^n§igeaa§                  #;    ! ná/né
+CondDefPl1:^+cCDefPl1^n§igeaa§nk                #;    ! nánk/nénk
+CondDefPl2:^+cCDefPl2^n§igeaa§t§igeoe§k          #;    ! nátok/nétek
+CondDefPl3:^+cCDefPl3^n§igeaa§k                 #;    ! nák/nék
+IndefSg12:^+cIndefSgp12^§l§§igea§k           #;    !
+ConjDefSg12:^+cConjDefSgp12^§sj§§igea§l§igea§k          #;
+PastDefSg12:^+cPDefSgp12^t§igea§l§igea§k               #;    ! ta/te
+CondDefSg12:^+cCDefSgp12^n§igeaa§l§igea§k                  #;    ! ná/né

LEXICON Case1ateo
+IndefSg1:^+cIndefSg1^§igeo§k    #;    ! ek/ok
+IndefSg2:^+cIndefSg2^§szorelol§         #;    ! esz, el/ol
+IndefSg3:^+cIndefSg3^           #;    !
+IndefPl1:^+cIndefPl1^§igeu§nk   #;    ! ünk/unk
+IndefPl2:^+cIndefPl2^t§igeo2§k  #;    ! tek/tok
!+IndefPl2:^+cIndefPl2^t§igeoe§k  #;    ! tek/tok
+IndefPl3:^+cIndefPl3^n§igea§k   #;    ! nek/nak
+DefSg1:^+cDefSg1^§igeo§m        #;    ! em/om
+DefSg2:^+cDefSg2^§igeo§d        #;    ! ed/od
+DefSg3:^+cDefSg3^§igeija1§       #;    ! i/sa
+DefPl1:^+cDefPl1^§j§§igeu§k       #;    ! jük/suk
+DefPl2:^+cDefPl2^§igejatokitek1§ #;    ! itek/sátok
+DefPl3:^+cDefPl3^§igejakik1§     #;    ! ik/sák
+ConjIndefSg1:^+cConjIndefSg1^§sj§§igea§k     #;
+ConjIndefSg2:^+cConjIndefSg2^§sj§§igeaa§l    #;
+ConjIndefSg2:^+cConjIndefSg2^§sj§ék          #;
+ConjIndefSg2:^+cConjIndefSg2^§sj§           #;
+ConjIndefSg3:^+cConjIndefSg3^§sj§§igeo§n     #;
+ConjIndefPl1:^+cConjIndefPl1^§sj§§igeu§nk    #;
+ConjIndefPl2:^+cConjIndefPl2^§sj§§igea§t§igeoe§k       #;
+ConjIndefPl3:^+cConjIndefPl3^§sj§§igea§n§igea§k      #;
+ConjDefSg1:^+cConjDefSg1^§sj§§igea§m         #;
+ConjDefSg2:^+cConjDefSg2^§sj§§igea§d         #;
+ConjDefSg2:^+cConjDefSg2^d              #;
+ConjDefSg3:^+cConjDefSg3^§sj§§igea§          #;
+ConjDefPl1:^+cConjDefPl1^§sj§§igeu§k         #;
+ConjDefPl2:^+cConjDefPl2^§sj§§igeaa§t§igeoe§k     #;
+ConjDefPl3:^+cConjDefSg1^§sj§§igeaa§k            #;
+PastIndefSg1:^+cPIndefSg1^t§AA§m            #;    ! tem/tam
+PastIndefSg2:^+cPIndefSg2^t§igeaa§l         #;    ! tál/tél
+PastIndefSg3:^+cPIndefSg3^§igetattet§t      #;    ! t
+PastIndefPl1:^+cPIndefPl1^t§igeu§nk         #;    ! tünk/tunk
+PastIndefPl2:^+cPIndefPl2^t§igea§t§igeoe§k  #;    ! tetek/tatok
+PastIndefPl3:^+cPIndefPl3^t§igea§k          #;    ! tek/tak
+PastDefSg1:^+cPDefSg1^t§igea§m              #;    ! tem/tam
+PastDefSg2:^+cPDefSg2^t§igea§d              #;    ! tad/ted
+PastDefSg3:^+cPDefSg3^t§igea§               #;    ! ta/te
+PastDefPl1:^+cPDefPl1^t§igeu§k              #;    ! tuk/tük
+PastDefPl2:^+cPDefPl2^t§igeaa§t§igeoe§k     #;    ! tátok/tétek
+PastDefPl3:^+cPDefPl3^t§igeaa§k             #;    ! ták/ték
+CondIndefSg1:^+cCIndefSg1^nék               #;    ! nék
+CondIndefSg2:^+cCIndefSg1^n§igeaa§l         #;    ! nál/nél
+CondIndefSg3:^+cCIndefSg1^n§igea§           #;    ! na/ne
+CondIndefPl1:^+cCIndefPl1^n§igeaa§nk            #;    ! nánk/nénk
+CondIndefPl1:^+cCIndefPl1^n§igeoo§k #;
+CondIndefPl2:^+cCIndefPl2^n§igeaa§t§igeoe§k      #;    ! nátok/nétek
+CondIndefPl3:^+cCIndefPl3^n§igeaa§n§igea§k      #;    ! nának/nének
+CondDefSg1:^+cCDefSg1^n§igeaa§m                 #;    ! nám/ném
+CondDefSg2:^+cCDefSg1^n§igeaa§d                 #;    ! nád/néd
+CondDefSg3:^+cCDefSg1^n§igeaa§                  #;    ! ná/né
+CondDefPl1:^+cCDefPl1^n§igeaa§nk                #;    ! nánk/nénk
+CondDefPl2:^+cCDefPl2^n§igeaa§t§igeoe§k          #;    ! nátok/nétek
+CondDefPl3:^+cCDefPl3^n§igeaa§k                 #;    ! nák/nék
+IndefSg12:^+cIndefSgp12^§l§§igea§k           #;    !
+ConjDefSg12:^+cConjDefSgp12^§sj§§igea§l§igea§k          #;
+PastDefSg12:^+cPDefSgp12^t§igea§l§igea§k               #;    ! ta/te
+CondDefSg12:^+cCDefSgp12^n§igeaa§l§igea§k                  #;    ! ná/né

LEXICON AddVerbtetrg
+Verb:0     Reptetrg;

LEXICON Reptetrg
+Inf11:^+ccInf11^n§igeoue§m #;
+Inf12:^+ccInf12^n§igeoue§d #;
+Inf13:^+ccInf13^ni§AA§ #;
+Inf21:^+ccInf21^n§igeu§nk #;
+Inf22:^+ccInf22^n§igeoue§t§igeoue§k #;
+Inf23:^+ccInf23^ni§igeu§k #;
+Inf23:^+ccInf23^ni§igeuo§k #;
+Inf:^+cInf^ni  #;
+Advan:^+ccAdvan^v§igeaa§n #;
+Adv:^+cAdv^v§AA§  #;
+Rep:^+cRep^§felteo§g§AA§t  Impertetrg;
                    Imper1tetrg;

LEXICON Impertetrg
+Inf11:^+ccInf11^n§igeoue§m #;
+Inf12:^+ccInf12^n§igeoue§d #;
+Inf13:^+ccInf13^ni§AA§ #;
+Inf21:^+ccInf21^n§igeu§nk #;
+Inf22:^+ccInf22^n§igeoue§t§igeoue§k #;
+Inf23:^+ccInf23^ni§igeu§k #;
+Inf23:^+ccInf23^ni§igeuo§k #;
+Inf:^+cInf^ni  #;
+Advan:^+ccAdvan^v§igeaa§n #;
+Adv:^+cAdv^v§AA§  #;
+Imper:^+cImp^t§AA§t  Nreptetrg;
                      Nreptetrg2;
LEXICON Imper1tetrg
+Imper:^+cImp^t§AA§t  Nreptetrg;
                      Nrep1tetrg;

LEXICON Nreptetrg
+Inf11:^+ccInf11^n§igeoue§m #;
+Inf12:^+ccInf12^n§igeoue§d #;
+Inf13:^+ccInf13^ni§AA§ #;
+Inf21:^+ccInf21^n§igeu§nk #;
+Inf22:^+ccInf22^n§igeoue§t§igeoue§k #;
+Inf23:^+ccInf23^ni§igeu§k #;
+Inf23:^+ccInf23^ni§igeuo§k #;
+Inf:^+cInf^ni  #;
+Advan:^+ccAdvan^v§igeaa§n #;
+Adv:^+cAdv^v§AA§  #;
+Rep:^+cNrep^g§AA§t  NImpertetrg;
                      NImpertetrg2;
LEXICON Nreptetrg2
+Rep:^+cNrep^g§AA§t  NImpertetrg;
                      NImpertetrg2;

LEXICON Nrep1tetrg
+Rep:^+cNrep^§felteo§g§AA§t  NImpertetrg;
                      NImper1tetrg;

LEXICON NImpertetrg
+Inf11:^+ccInf11^n§igeoue§m #;
+Inf12:^+ccInf12^n§igeoue§d #;
+Inf13:^+ccInf13^ni§AA§ #;
+Inf21:^+ccInf21^n§igeu§nk #;
+Inf22:^+ccInf22^n§igeoue§t§igeoue§k #;
+Inf23:^+ccInf23^ni§igeu§k #;
+Inf23:^+ccInf23^ni§igeuo§k #;
+Inf:^+cInf^ni  #;
+Advan:^+ccAdvan^v§igeaa§n #;
+Adv:^+cAdv^v§AA§  #;
+Imper:^+cImp^t§AA§t  Pottetrg;
                      Pottetrg2;
LEXICON NImpertetrg2
+Imper:^+cImp^t§AA§t  Pottetrg;
                      Pottetrg2;

LEXICON NImper1tetrg
+Imper:^+cImp^t§AA§t  Pottetrg;
                      Pot1tetrg;

LEXICON Pottetrg
+Inf11:^+ccInf11^n§igeoue§m #;
+Inf12:^+ccInf12^n§igeoue§d #;
+Inf13:^+ccInf13^ni§AA§ #;
+Inf21:^+ccInf21^n§igeu§nk #;
+Inf22:^+ccInf22^n§igeoue§t§igeoue§k #;
+Inf23:^+ccInf23^ni§igeu§k #;
+Inf23:^+ccInf23^ni§igeuo§k #;
+Inf:^+cInf^ni  #;
+Advan:^+ccAdvan^v§igeaa§n #;
+Adv:^+cAdv^v§AA§  #;
+Pot:^+cPot^h§AAA§t  AddInftetrg;
             Casetetrg;
LEXICON Pottetrg2
+Pot:^+cPot^h§AAA§t  AddInftetrg;
             Casetetrg;

LEXICON Pot1tetrg
+Pot:^+cPot^h§AAA§t  AddInftetrg;
             Case1tetrg;
LEXICON AddInftetrg
+Inf11:^+ccInf11^n§igeoue§m #;
+Inf12:^+ccInf12^n§igeoue§d #;
+Inf13:^+ccInf13^ni§AA§ #;
+Inf21:^+ccInf21^n§igeu§nk #;
+Inf22:^+ccInf22^n§igeoue§t§igeoue§k #;
+Inf23:^+ccInf23^ni§igeu§k #;
+Inf23:^+ccInf23^ni§igeuo§k #;
+Inf:^+cInf^ni  #;
+Advan:^+ccAdvan^v§igeaa§n #;
+Adv:^+cAdv^v§AA§  #;
             Casetetrg;
LEXICON Casetetrg
+IndefSg1:^+cIndefSg1^§igeo§k    #;    ! ek/ok
+IndefSg2:^+cIndefSg2^§szorelol§         #;    ! esz, el/ol
+IndefSg3:^+cIndefSg3^           #;    !
+IndefPl1:^+cIndefPl1^§igeu§nk   #;    ! ünk/unk
+IndefPl2:^+cIndefPl2^t§igeo2§k  #;    ! tek/tok
+IndefPl3:^+cIndefPl3^n§igea§k   #;    ! nek/nak
+DefSg1:^+cDefSg1^§igeo§m        #;    ! em/om
+DefSg2:^+cDefSg2^§igeo§d        #;    ! ed/od
+DefSg3:^+cDefSg3^§igeija1§       #;    ! i/sa
+DefPl1:^+cDefPl1^§j§§igeu§k       #;    ! jük/suk
+DefPl2:^+cDefPl2^§igejatokitek1§ #;    ! itek/sátok
+DefPl3:^+cDefPl3^§igejakik1§     #;    ! ik/sák
+ConjIndefSg1:^+cConjIndefSg1^§sj§§igea§k     #;
+ConjIndefSg2:^+cConjIndefSg2^§sj§§igeaa§l    #;
+ConjIndefSg2:^+cConjIndefSg2^§sj§ék          #;
+ConjIndefSg2:^+cConjIndefSg2^§sj§           #;
+ConjIndefSg3:^+cConjIndefSg3^§sj§§igeo§n     #;
+ConjIndefPl1:^+cConjIndefPl1^§sj§§igeu§nk    #;
+ConjIndefPl2:^+cConjIndefPl2^§sj§§igea§t§igeo§k       #;
+ConjIndefPl3:^+cConjIndefPl3^§sj§§igea§n§igea§k      #;
+ConjDefSg1:^+cConjDefSg1^§sj§§igea§m         #;
+ConjDefSg2:^+cConjDefSg2^§sj§§igea§d         #;
+ConjDefSg2:^+cConjDefSg2^§sj§d              #;
+ConjDefSg3:^+cConjDefSg3^§sj§§igea§          #;
+ConjDefPl1:^+cConjDefPl1^§sj§§igeu§k         #;
+ConjDefPl2:^+cConjDefPl2^§sj§§igeaa§t§igeo§k     #;
+ConjDefPl3:^+cConjDefSg1^§sj§§igeaa§k            #;
+PastIndefSg1:^+cPIndefSg1^t§AA§m            #;    ! tem/tam
+PastIndefSg2:^+cPIndefSg2^t§igeaa§l         #;    ! tál/tél
+PastIndefSg3:^+cPIndefSg3^§igetattet§t      #;    ! t
+PastIndefPl1:^+cPIndefPl1^t§igeu§nk         #;    ! tünk/tunk
+PastIndefPl2:^+cPIndefPl2^t§igea§t§igeo2§k  #;    ! tetek/tatok
+PastIndefPl3:^+cPIndefPl3^t§igea§k          #;    ! tek/tak
+PastDefSg1:^+cPDefSg1^t§igea§m              #;    ! tem/tam
+PastDefSg2:^+cPDefSg2^t§igea§d              #;    ! tad/ted
+PastDefSg3:^+cPDefSg3^t§igea§               #;    ! ta/te
+PastDefPl1:^+cPDefPl1^t§igeu§k              #;    ! tuk/tük
+PastDefPl2:^+cPDefPl2^t§igeaa§t§igeo2§k     #;    ! tátok/tétek
+PastDefPl3:^+cPDefPl3^t§igeaa§k             #;    ! ták/ték
+CondIndefSg1:^+cCIndefSg1^nék               #;    ! nék
+CondIndefSg2:^+cCIndefSg1^n§igeaa§l         #;    ! nál/nél
+CondIndefSg3:^+cCIndefSg1^n§igea§           #;    ! na/ne
+CondIndefPl1:^+cCIndefPl1^n§igeaa§nk            #;    ! nánk/nénk
+CondIndefPl1:^+cCIndefPl1^n§igeoo§k #;
+CondIndefPl2:^+cCIndefPl2^n§igeaa§t§igeo§k      #;    ! nátok/nétek
+CondIndefPl3:^+cCIndefPl3^n§igeaa§n§igea§k      #;    ! nának/nének
+CondDefSg1:^+cCDefSg1^n§igeaa§m                 #;    ! nám/ném
+CondDefSg2:^+cCDefSg1^n§igeaa§d                 #;    ! nád/néd
+CondDefSg3:^+cCDefSg1^n§igeaa§                  #;    ! ná/né
+CondDefPl1:^+cCDefPl1^n§igeaa§nk                #;    ! nánk/nénk
+CondDefPl2:^+cCDefPl2^n§igeaa§t§igeo§k          #;    ! nátok/nétek
+CondDefPl3:^+cCDefPl3^n§igeaa§k                 #;    ! nák/nék
+IndefSg12:^+cIndefSgp12^§l§§igea§k           #;    !
+ConjDefSg12:^+cConjDefSgp12^§sj§§igea§l§igea§k          #;
+PastDefSg12:^+cPDefSgp12^t§igea§l§igea§k               #;    ! ta/te
+CondDefSg12:^+cCDefSgp12^n§igeaa§l§igea§k                  #;    ! ná/né

LEXICON Case1tetrg
!+IndefSg1:^+cIndefSg1^§igeo§k    #;    ! ek/ok
+IndefSg2:^+cIndefSg2^§szorelol§         #;    ! esz, el/ol
+IndefSg3:^+cIndefSg3^           #;    !
!+IndefPl1:^+cIndefPl1^§igeu§nk   #;    ! ünk/unk
+IndefPl2:^+cIndefPl2^t§igeo2§k  #;    ! tek/tok
+IndefPl3:^+cIndefPl3^n§igea§k   #;    ! nek/nak
!+DefSg1:^+cDefSg1^§igeo§m        #;    ! em/om
!+DefSg2:^+cDefSg2^§igeo§d        #;    ! ed/od
+DefSg3:^+cDefSg3^§igeija1§       #;    ! i/sa
+DefPl1:^+cDefPl1^§j§§igeu§k       #;    ! jük/suk
+DefPl2:^+cDefPl2^§igejatokitek1§ #;    ! itek/sátok
+DefPl3:^+cDefPl3^§igejakik1§     #;    ! ik/sák
+ConjIndefSg1:^+cConjIndefSg1^§sj§§igea§k     #;
+ConjIndefSg2:^+cConjIndefSg2^§sj§§igeaa§l    #;
+ConjIndefSg2:^+cConjIndefSg2^§sj§ék          #;
+ConjIndefSg2:^+cConjIndefSg2^§sj§           #;
+ConjIndefSg3:^+cConjIndefSg3^§sj§§igeo§n     #;
+ConjIndefPl1:^+cConjIndefPl1^§sj§§igeu§nk    #;
+ConjIndefPl2:^+cConjIndefPl2^§sj§§igea§t§igeo§k       #;
+ConjIndefPl3:^+cConjIndefPl3^§sj§§igea§n§igea§k      #;
+ConjDefSg1:^+cConjDefSg1^§sj§§igea§m         #;
+ConjDefSg2:^+cConjDefSg2^§sj§§igea§d         #;
+ConjDefSg2:^+cConjDefSg2^d              #;
+ConjDefSg3:^+cConjDefSg3^§sj§§igea§          #;
+ConjDefPl1:^+cConjDefPl1^§sj§§igeu§k         #;
+ConjDefPl2:^+cConjDefPl2^§sj§§igeaa§t§igeo§k     #;
+ConjDefPl3:^+cConjDefSg1^§sj§§igeaa§k            #;
+PastIndefSg1:^+cPIndefSg1^t§AA§m            #;    ! tem/tam
+PastIndefSg2:^+cPIndefSg2^t§igeaa§l         #;    ! tál/tél
!+PastIndefSg3:^+cPIndefSg3^§igetattet§t      #;    ! t
+PastIndefPl1:^+cPIndefPl1^t§igeu§nk         #;    ! tünk/tunk
+PastIndefPl2:^+cPIndefPl2^t§igea§t§igeo2§k  #;    ! tetek/tatok
+PastIndefPl3:^+cPIndefPl3^t§igea§k          #;    ! tek/tak
+PastDefSg1:^+cPDefSg1^t§igea§m              #;    ! tem/tam
+PastDefSg2:^+cPDefSg2^t§igea§d              #;    ! tad/ted
+PastDefSg3:^+cPDefSg3^t§igea§               #;    ! ta/te
+PastDefPl1:^+cPDefPl1^t§igeu§k              #;    ! tuk/tük
+PastDefPl2:^+cPDefPl2^t§igeaa§t§igeo2§k     #;    ! tátok/tétek
+PastDefPl3:^+cPDefPl3^t§igeaa§k             #;    ! ták/ték
+CondIndefSg1:^+cCIndefSg1^nék               #;    ! nék
+CondIndefSg2:^+cCIndefSg1^n§igeaa§l         #;    ! nál/nél
+CondIndefSg3:^+cCIndefSg1^n§igea§           #;    ! na/ne
+CondIndefPl1:^+cCIndefPl1^n§igeaa§nk            #;    ! nánk/nénk
+CondIndefPl1:^+cCIndefPl1^n§igeoo§k #;
+CondIndefPl2:^+cCIndefPl2^n§igeaa§t§igeo§k      #;    ! nátok/nétek
+CondIndefPl3:^+cCIndefPl3^n§igeaa§n§igea§k      #;    ! nának/nének
+CondDefSg1:^+cCDefSg1^n§igeaa§m                 #;    ! nám/ném
+CondDefSg2:^+cCDefSg1^n§igeaa§d                 #;    ! nád/néd
+CondDefSg3:^+cCDefSg1^n§igeaa§                  #;    ! ná/né
+CondDefPl1:^+cCDefPl1^n§igeaa§nk                #;    ! nánk/nénk
+CondDefPl2:^+cCDefPl2^n§igeaa§t§igeo§k          #;    ! nátok/nétek
+CondDefPl3:^+cCDefPl3^n§igeaa§k                 #;    ! nák/nék
+IndefSg12:^+cIndefSgp12^§l§§igea§k           #;    !
+ConjDefSg12:^+cConjDefSgp12^§sj§§igea§l§igea§k          #;
+PastDefSg12:^+cPDefSgp12^t§igea§l§igea§k               #;    ! ta/te
+CondDefSg12:^+cCDefSgp12^n§igeaa§l§igea§k                  #;    ! ná/né

LEXICON AddVerbrg
+Verb:0     Caserg;

LEXICON Caserg
+IndefSg1:^+cIndefSg1^§igeo§k    #;    ! ek/ok
!+IndefSg2:^+cIndefSg2^§szorelol§         #;    ! esz, el/ol
!+IndefSg3:^+cIndefSg3^           #;    !
+IndefPl1:^+cIndefPl1^§igeu§nk   #;    ! ünk/unk
!+IndefPl2:^+cIndefPl2^t§igeo2§k  #;    ! tek/tok
!+IndefPl3:^+cIndefPl3^n§igea§k   #;    ! nek/nak
+DefSg1:^+cDefSg1^§igeo§m        #;    ! em/om
+DefSg2:^+cDefSg2^§igeo§d        #;    ! ed/od
!+DefSg3:^+cDefSg3^§igeija1§       #;    ! i/sa
!+DefPl1:^+cDefPl1^§j§§igeu§k       #;    ! jük/suk
!+DefPl2:^+cDefPl2^§igejatokitek1§ #;    ! itek/sátok
!+DefPl3:^+cDefPl3^§igejakik1§     #;    ! ik/sák
+PastIndefSg3:^+cPIndefSg3^§igetattet§t      #;    ! t

LEXICON AddVerbtat
+Verb:0     Reptat;

LEXICON Reptat
+Inf11:^+ccInf11^n§igeoue§m #;
+Inf12:^+ccInf12^n§igeoue§d #;
+Inf13:^+ccInf13^ni§AA§ #;
+Inf21:^+ccInf21^n§igeu§nk #;
+Inf22:^+ccInf22^n§igeoue§t§igeoue§k #;
+Inf23:^+ccInf23^ni§igeu§k #;
+Inf23:^+ccInf23^ni§igeuo§k #;
+Inf:^+cInf^ni  #;
+Advan:^+ccAdvan^v§igeaa§n #;
+Adv:^+cAdv^v§AA§  #;
+Rep:^+cRep^§felteo§g§AA§t  Impertat;
                    Imper1tat;

LEXICON Impertat
+Inf11:^+ccInf11^n§igeoue§m #;
+Inf12:^+ccInf12^n§igeoue§d #;
+Inf13:^+ccInf13^ni§AA§ #;
+Inf21:^+ccInf21^n§igeu§nk #;
+Inf22:^+ccInf22^n§igeoue§t§igeoue§k #;
+Inf23:^+ccInf23^ni§igeu§k #;
+Inf23:^+ccInf23^ni§igeuo§k #;
+Inf:^+cInf^ni  #;
+Advan:^+ccAdvan^v§igeaa§n #;
+Adv:^+cAdv^v§AA§  #;
+Imper:^+cImp^t§AA§t  Nreptat;
                      Nreptat2;
LEXICON Imper1tat
+Imper:^+cImp^§tatt§§AA§t  Nreptat;
                      Nrep1tat;

LEXICON Nreptat
+Inf11:^+ccInf11^n§igeoue§m #;
+Inf12:^+ccInf12^n§igeoue§d #;
+Inf13:^+ccInf13^ni§AA§ #;
+Inf21:^+ccInf21^n§igeu§nk #;
+Inf22:^+ccInf22^n§igeoue§t§igeoue§k #;
+Inf23:^+ccInf23^ni§igeu§k #;
+Inf23:^+ccInf23^ni§igeuo§k #;
+Inf:^+cInf^ni  #;
+Advan:^+ccAdvan^v§igeaa§n #;
+Adv:^+cAdv^v§AA§  #;
+Rep:^+cNrep^g§AA§t  NImpertat;
                      NImpertat2;
LEXICON Nreptat2
+Rep:^+cNrep^g§AA§t  NImpertat;
                      NImpertat2;

LEXICON Nrep1tat
+Rep:^+cNrep^§felteo§g§AA§t  NImpertat;
                      NImper1tat;

LEXICON NImpertat
+Inf11:^+ccInf11^n§igeoue§m #;
+Inf12:^+ccInf12^n§igeoue§d #;
+Inf13:^+ccInf13^ni§AA§ #;
+Inf21:^+ccInf21^n§igeu§nk #;
+Inf22:^+ccInf22^n§igeoue§t§igeoue§k #;
+Inf23:^+ccInf23^ni§igeu§k #;
+Inf23:^+ccInf23^ni§igeuo§k #;
+Inf:^+cInf^ni  #;
+Advan:^+ccAdvan^v§igeaa§n #;
+Adv:^+cAdv^v§AA§  #;
+Imper:^+cImp^t§AA§t  Pottat;
                      Pottat2;
LEXICON NImpertat2
+Imper:^+cImp^t§AA§t  Pottat;
                      Pottat2;

LEXICON NImper1tat
+Imper:^+cImp^§tatt§§AA§t  Pottat;
                      Pot1tat;

LEXICON Pottat
+Inf11:^+ccInf11^n§igeoue§m #;
+Inf12:^+ccInf12^n§igeoue§d #;
+Inf13:^+ccInf13^ni§AA§ #;
+Inf21:^+ccInf21^n§igeu§nk #;
+Inf22:^+ccInf22^n§igeoue§t§igeoue§k #;
+Inf23:^+ccInf23^ni§igeu§k #;
+Inf23:^+ccInf23^ni§igeuo§k #;
+Advan:^+ccAdvan^v§igeaa§n #;
+Adv:^+cAdv^v§AA§  #;
+Pot:^+cPot^h§AAA§t  AddInftat;
             Casetat;
LEXICON Pottat2
+Pot:^+cPot^h§AAA§t  AddInftat;
             Casetat;

LEXICON Pot1tat
+Pot:^+cPot^h§AAA§t  AddInftat;
             Case1tat;
LEXICON AddInftat
+Inf11:^+ccInf11^n§igeoue§m #;
+Inf12:^+ccInf12^n§igeoue§d #;
+Inf13:^+ccInf13^ni§AA§ #;
+Inf21:^+ccInf21^n§igeu§nk #;
+Inf22:^+ccInf22^n§igeoue§t§igeoue§k #;
+Inf23:^+ccInf23^ni§igeu§k #;
+Inf23:^+ccInf23^ni§igeuo§k #;
+Inf:^+cInf^ni  #;
+Advan:^+ccAdvan^v§igeaa§n #;
+Adv:^+cAdv^v§AA§  #;
           Casetat;
LEXICON Casetat
+IndefSg1:^+cIndefSg1^§igeo§k    #;    ! ek/ok
+IndefSg2:^+cIndefSg2^§szorelol§         #;    ! esz, el/ol
+IndefSg3:^+cIndefSg3^           #;    !
+IndefPl1:^+cIndefPl1^§igeu§nk   #;    ! ünk/unk
+IndefPl2:^+cIndefPl2^t§igeo2§k  #;    ! tek/tok
+IndefPl3:^+cIndefPl3^n§igea§k   #;    ! nek/nak
+DefSg1:^+cDefSg1^§igeo§m        #;    ! em/om
+DefSg2:^+cDefSg2^§igeo§d        #;    ! ed/od
+DefSg3:^+cDefSg3^§igeija1§       #;    ! i/sa
+DefPl1:^+cDefPl1^§j§§igeu§k       #;    ! jük/suk
+DefPl2:^+cDefPl2^§igejatokitek1§ #;    ! itek/sátok
+DefPl3:^+cDefPl3^§igejakik1§     #;    ! ik/sák
+ConjIndefSg1:^+cConjIndefSg1^§sj§§igea§k     #;
+ConjIndefSg2:^+cConjIndefSg2^§sj§§igeaa§l    #;
+ConjIndefSg2:^+cConjIndefSg2^§sj§ék          #;
+ConjIndefSg2:^+cConjIndefSg2^§sj§           #;
+ConjIndefSg3:^+cConjIndefSg3^§sj§§igeo§n     #;
+ConjIndefPl1:^+cConjIndefPl1^§sj§§igeu§nk    #;
+ConjIndefPl2:^+cConjIndefPl2^§sj§§igea§t§igeo§k       #;
+ConjIndefPl3:^+cConjIndefPl3^§sj§§igea§n§igea§k      #;
+ConjDefSg1:^+cConjDefSg1^§sj§§igea§m         #;
+ConjDefSg2:^+cConjDefSg2^§sj§§igea§d         #;
+ConjDefSg2:^+cConjDefSg2^§sj§d              #;
+ConjDefSg3:^+cConjDefSg3^§sj§§igea§          #;
+ConjDefPl1:^+cConjDefPl1^§sj§§igeu§k         #;
+ConjDefPl2:^+cConjDefPl2^§sj§§igeaa§t§igeo§k     #;
+ConjDefPl3:^+cConjDefSg1^§sj§§igeaa§k            #;
+PastIndefSg1:^+cPIndefSg1^t§AA§m            #;    ! tem/tam
+PastIndefSg2:^+cPIndefSg2^t§igeaa§l         #;    ! tál/tél
+PastIndefSg3:^+cPIndefSg3^§igetattet§t      #;    ! t
+PastIndefPl1:^+cPIndefPl1^t§igeu§nk         #;    ! tünk/tunk
+PastIndefPl2:^+cPIndefPl2^t§igea§t§igeo2§k  #;    ! tetek/tatok
+PastIndefPl3:^+cPIndefPl3^t§igea§k          #;    ! tek/tak
+PastDefSg1:^+cPDefSg1^t§igea§m              #;    ! tem/tam
+PastDefSg2:^+cPDefSg2^t§igea§d              #;    ! tad/ted
+PastDefSg3:^+cPDefSg3^t§igea§               #;    ! ta/te
+PastDefPl1:^+cPDefPl1^t§igeu§k              #;    ! tuk/tük
+PastDefPl2:^+cPDefPl2^t§igeaa§t§igeo2§k     #;    ! tátok/tétek
+PastDefPl3:^+cPDefPl3^t§igeaa§k             #;    ! ták/ték
+CondIndefSg1:^+cCIndefSg1^nék               #;    ! nék
+CondIndefSg2:^+cCIndefSg1^n§igeaa§l         #;    ! nál/nél
+CondIndefSg3:^+cCIndefSg1^n§igea§           #;    ! na/ne
+CondIndefPl1:^+cCIndefPl1^n§igeaa§nk            #;    ! nánk/nénk
+CondIndefPl1:^+cCIndefPl1^n§igeoo§k #;
+CondIndefPl2:^+cCIndefPl2^n§igeaa§t§igeo§k      #;    ! nátok/nétek
+CondIndefPl3:^+cCIndefPl3^n§igeaa§n§igea§k      #;    ! nának/nének
+CondDefSg1:^+cCDefSg1^n§igeaa§m                 #;    ! nám/ném
+CondDefSg2:^+cCDefSg1^n§igeaa§d                 #;    ! nád/néd
+CondDefSg3:^+cCDefSg1^n§igeaa§                  #;    ! ná/né
+CondDefPl1:^+cCDefPl1^n§igeaa§nk                #;    ! nánk/nénk
+CondDefPl2:^+cCDefPl2^n§igeaa§t§igeo§k          #;    ! nátok/nétek
+CondDefPl3:^+cCDefPl3^n§igeaa§k                 #;    ! nák/nék
+IndefSg12:^+cIndefSgp12^§l§§igea§k           #;    !
+ConjDefSg12:^+cConjDefSgp12^§sj§§igea§l§igea§k          #;
+PastDefSg12:^+cPDefSgp12^t§igea§l§igea§k               #;    ! ta/te
+CondDefSg12:^+cCDefSgp12^n§igeaa§l§igea§k                  #;    ! ná/né

LEXICON Case1tat
+ConjIndefSg1:^+cConjIndefSg1^§sj3§§igea§k     #;
+ConjIndefSg2:^+cConjIndefSg2^§sj3§§igeaa§l    #;
+ConjIndefSg2:^+cConjIndefSg2^§sj§ék          #;
+ConjIndefSg2:^+cConjIndefSg2^§sj3§           #;
+ConjIndefSg3:^+cConjIndefSg3^§sj3§§igeo§n     #;
+ConjIndefPl1:^+cConjIndefPl1^§sj3§§igeu§nk    #;
+ConjIndefPl2:^+cConjIndefPl2^§sj3§§igea§t§igeo§k       #;
+ConjIndefPl3:^+cConjIndefPl3^§sj3§§igea§n§igea§k      #;
+ConjDefSg1:^+cConjDefSg1^§sj3§§igea§m         #;
+ConjDefSg2:^+cConjDefSg2^§sj3§§igea§d         #;
+ConjDefSg2:^+cConjDefSg2^§sj3§d              #;
+ConjDefSg3:^+cConjDefSg3^§sj3§§igea§          #;
+ConjDefPl1:^+cConjDefPl1^§sj3§§igeu§k         #;
+ConjDefPl2:^+cConjDefPl2^§sj3§§igeaa§t§igeo§k     #;
+ConjDefPl3:^+cConjDefSg1^§sj3§§igeaa§k            #;
+IndefSg1:^+cIndefSg1^§igeo§k    #;    ! ek/ok
+IndefSg2:^+cIndefSg2^§szorelol§         #;    ! esz, el/ol
+IndefSg3:^+cIndefSg3^           #;    !
+IndefPl1:^+cIndefPl1^§igeu§nk   #;    ! ünk/unk
+IndefPl2:^+cIndefPl2^t§igeo2§k  #;    ! tek/tok
+IndefPl3:^+cIndefPl3^n§igea§k   #;    ! nek/nak
+DefSg1:^+cDefSg1^§igeo§m        #;    ! em/om
+DefSg2:^+cDefSg2^§igeo§d        #;    ! ed/od
+DefSg3:^+cDefSg3^§igeija1§       #;    ! i/sa
+DefPl1:^+cDefPl1^§j§§igeu§k       #;    ! jük/suk
+DefPl2:^+cDefPl2^§igejatokitek1§ #;    ! itek/sátok
+DefPl3:^+cDefPl3^§igejakik1§     #;    ! ik/sák
+IndefSg12:^+cIndefSgp12^§l§§igea§k           #;    !
+ConjDefSg12:^+cConjDefSgp12^§sj3§§igea§l§igea§k          #;
!+PastDefSg12:^+cPDefSgp12^t§igea§l§igea§k               #;    ! ta/te
!+CondDefSg12:^+cCDefSgp12^n§igeaa§l§igea§k                  #;    ! ná/né

! tát:tátot
LEXICON AddVerbtatpast
+Verb:0     Casetatpast;

LEXICON Casetatpast
+PastIndefPl2:^+cPIndefPl2^t§igea§t§igeo2§k  #;    ! tetek/tatok
+PastIndefSg1:^+cPIndefSg1^t§AA§m            #;    ! tem/tam
+PastIndefSg2:^+cPIndefSg2^t§igeaa§l         #;    ! tál/tél
!+PastIndefSg3:^+cPIndefSg3^§igetattet§t      #;    ! t
+PastIndefSg3:^+cPIndefSg3^t      #;    ! t
+PastIndefPl1:^+cPIndefPl1^t§igeu§nk         #;    ! tünk/tunk
+PastIndefPl2:^+cPIndefPl2^t§igea§t§igeo2§k  #;    ! tetek/tatok
+PastIndefPl3:^+cPIndefPl3^t§igea§k          #;    ! tek/tak
+PastDefSg1:^+cPDefSg1^t§igea§m              #;    ! tem/tam
+PastDefSg2:^+cPDefSg2^t§igea§d              #;    ! tad/ted
+PastDefSg3:^+cPDefSg3^t§igea§               #;    ! ta/te
+PastDefPl1:^+cPDefPl1^t§igeu§k              #;    ! tuk/tük
+PastDefPl2:^+cPDefPl2^t§igeaa§t§igeo2§k     #;    ! tátok/tétek
+PastDefPl3:^+cPDefPl3^t§igeaa§k             #;    ! ták/ték
+PastDefSg12:^+cPDefSgp12^t§igea§l§igea§k               #;    ! ta/te


! tát:táta
LEXICON AddVerbtatcond
+Verb:0     Casetatcond;

LEXICON Casetatcond
+Inf11:^+ccInf11^n§igeoue§m #;
+Inf12:^+ccInf12^n§igeoue§d #;
+Inf13:^+ccInf13^ni§AA§ #;
+Inf21:^+ccInf21^n§igeu§nk #;
+Inf22:^+ccInf22^n§igeoue§t§igeoue§k #;
+Inf23:^+ccInf23^ni§igeu§k #;
+Inf23:^+ccInf23^ni§igeuo§k #;
+Inf:^+cInf^ni  #;
+IndefPl3:^+cIndefPl3^n§igea§k   #;    ! nek/nak
+CondIndefSg1:^+cCIndefSg1^nék               #;    ! nék
+CondIndefSg2:^+cCIndefSg1^n§igeaa§l         #;    ! nál/nél
+CondIndefSg3:^+cCIndefSg1^n§igea§           #;    ! na/ne
+CondIndefPl1:^+cCIndefPl1^n§igeaa§nk            #;    ! nánk/nénk
+CondIndefPl1:^+cCIndefPl1^n§igeoo§k #;
+CondIndefPl2:^+cCIndefPl2^n§igeaa§t§igeo§k      #;    ! nátok/nétek
+CondIndefPl3:^+cCIndefPl3^n§igeaa§n§igea§k      #;    ! nának/nének
+CondDefSg1:^+cCDefSg1^n§igeaa§m                 #;    ! nám/ném
+CondDefSg2:^+cCDefSg1^n§igeaa§d                 #;    ! nád/néd
+CondDefSg3:^+cCDefSg1^n§igeaa§                  #;    ! ná/né
+CondDefPl1:^+cCDefPl1^n§igeaa§nk                #;    ! nánk/nénk
+CondDefPl2:^+cCDefPl2^n§igeaa§t§igeo§k          #;    ! nátok/nétek
+CondDefPl3:^+cCDefPl3^n§igeaa§k                 #;    ! nák/nék
+IndefSg12:^+cIndefSgp12^§l§§igea§k           #;    !
+CondDefSg12:^+cCDefSgp12^n§igeaa§l§igea§k                  #;    ! ná/né

LEXICON AddVerbteremt
+Verb:0     Repteremt;

LEXICON Repteremt
+Inf11:^+ccInf11^n§igeoue§m #;
+Inf12:^+ccInf12^n§igeoue§d #;
+Inf13:^+ccInf13^ni§AA§ #;
+Inf21:^+ccInf21^n§igeu§nk #;
+Inf22:^+ccInf22^n§igeoue§t§igeoue§k #;
+Inf23:^+ccInf23^ni§igeu§k #;
+Inf23:^+ccInf23^ni§igeuo§k #;
+Inf:^+cInf^ni  #;
+Advan:^+ccAdvan^v§igeaa§n #;
+Adv:^+cAdv^v§AA§  #;
+Rep:^+cRep^§felteo§g§AA§t  Imperteremt;
                    Imper1teremt;

LEXICON Imperteremt
+Inf11:^+ccInf11^n§igeoue§m #;
+Inf12:^+ccInf12^n§igeoue§d #;
+Inf13:^+ccInf13^ni§AA§ #;
+Inf21:^+ccInf21^n§igeu§nk #;
+Inf22:^+ccInf22^n§igeoue§t§igeoue§k #;
+Inf23:^+ccInf23^ni§igeu§k #;
+Inf23:^+ccInf23^ni§igeuo§k #;
+Inf:^+cInf^ni  #;
+Advan:^+ccAdvan^v§igeaa§n #;
+Adv:^+cAdv^v§AA§  #;
+Imper:^+cImp^t§AA§t  Nrepteremt;
                      Nrepteremt2;
LEXICON Imper1teremt
+Imper:^+cImp^§AA§t  Nrepteremt;
                      Nrep1teremt;

LEXICON Nrepteremt
+Inf11:^+ccInf11^n§igeoue§m #;
+Inf12:^+ccInf12^n§igeoue§d #;
+Inf13:^+ccInf13^ni§AA§ #;
+Inf21:^+ccInf21^n§igeu§nk #;
+Inf22:^+ccInf22^n§igeoue§t§igeoue§k #;
+Inf23:^+ccInf23^ni§igeu§k #;
+Inf23:^+ccInf23^ni§igeuo§k #;
+Inf:^+cInf^ni  #;
+Advan:^+ccAdvan^v§igeaa§n #;
+Adv:^+cAdv^v§AA§  #;
+Rep:^+cNrep^g§AA§t  NImperteremt;
                      NImperteremt2;
LEXICON Nrepteremt2
+Rep:^+cNrep^g§AA§t  NImperteremt;
                      NImperteremt2;

LEXICON Nrep1teremt
+Rep:^+cNrep^§felteo§g§AA§t  NImperteremt;
                      NImper1teremt;

LEXICON NImperteremt
+Inf11:^+ccInf11^n§igeoue§m #;
+Inf12:^+ccInf12^n§igeoue§d #;
+Inf13:^+ccInf13^ni§AA§ #;
+Inf21:^+ccInf21^n§igeu§nk #;
+Inf22:^+ccInf22^n§igeoue§t§igeoue§k #;
+Inf23:^+ccInf23^ni§igeu§k #;
+Inf23:^+ccInf23^ni§igeuo§k #;
+Inf:^+cInf^ni  #;
+Advan:^+ccAdvan^v§igeaa§n #;
+Adv:^+cAdv^v§AA§  #;
+Imper:^+cImp^t§AA§t  Potteremt;
                      Potteremt2;
LEXICON NImperteremt2
+Imper:^+cImp^t§AA§t  Potteremt;
                      Potteremt2;

LEXICON NImper1teremt
+Imper:^+cImp^§AA§t  Potteremt;
                      Pot1teremt;

LEXICON Potteremt
+Inf11:^+ccInf11^n§igeoue§m #;
+Inf12:^+ccInf12^n§igeoue§d #;
+Inf13:^+ccInf13^ni§AA§ #;
+Inf21:^+ccInf21^n§igeu§nk #;
+Inf22:^+ccInf22^n§igeoue§t§igeoue§k #;
+Inf23:^+ccInf23^ni§igeu§k #;
+Inf23:^+ccInf23^ni§igeuo§k #;
+Inf:^+cInf^ni  #;
+Advan:^+ccAdvan^v§igeaa§n #;
+Adv:^+cAdv^v§AA§  #;
+Pot:^+cPot^h§AAA§t  AddInfteremt;
             Caseteremt;
LEXICON Potteremt2
+Pot:^+cPot^h§AAA§t  AddInfteremt;
             Caseteremt;

LEXICON Pot1teremt
+Pot:^+cPot^h§AAA§t  AddInfteremt;
             Case1teremt;
LEXICON AddInfteremt
+Inf11:^+ccInf11^n§igeoue§m #;
+Inf12:^+ccInf12^n§igeoue§d #;
+Inf13:^+ccInf13^ni§AA§ #;
+Inf21:^+ccInf21^n§igeu§nk #;
+Inf22:^+ccInf22^n§igeoue§t§igeoue§k #;
+Inf23:^+ccInf23^ni§igeu§k #;
+Inf23:^+ccInf23^ni§igeuo§k #;
+Inf:^+cInf^ni  #;
+Advan:^+ccAdvan^v§igeaa§n #;
+Adv:^+cAdv^v§AA§  #;
               Caseteremt;
LEXICON Caseteremt
+IndefSg1:^+cIndefSg1^§igeo§k    #;    ! ek/ok
+IndefSg2:^+cIndefSg2^§szorelol§         #;    ! esz, el/ol
+IndefSg3:^+cIndefSg3^           #;    !
+IndefPl1:^+cIndefPl1^§igeu§nk   #;    ! ünk/unk
+IndefPl2:^+cIndefPl2^t§igeo2§k  #;    ! tek/tok
+IndefPl3:^+cIndefPl3^n§igea§k   #;    ! nek/nak
+DefSg1:^+cDefSg1^§igeo§m        #;    ! em/om
+DefSg2:^+cDefSg2^§igeo§d        #;    ! ed/od
+DefSg3:^+cDefSg3^§igeija1§       #;    ! i/sa
+DefPl1:^+cDefPl1^§j§§igeu§k       #;    ! jük/suk
+DefPl2:^+cDefPl2^§igejatokitek1§ #;    ! itek/sátok
+DefPl3:^+cDefPl3^§igejakik1§     #;    ! ik/sák
+ConjIndefSg1:^+cConjIndefSg1^§sj§§igea§k     #;
+ConjIndefSg2:^+cConjIndefSg2^§sj§§igeaa§l    #;
+ConjIndefSg2:^+cConjIndefSg2^§sj§ék          #;
+ConjIndefSg2:^+cConjIndefSg2^§sj§           #;
+ConjIndefSg3:^+cConjIndefSg3^§sj§§igeo§n     #;
+ConjIndefPl1:^+cConjIndefPl1^§sj§§igeu§nk    #;
+ConjIndefPl2:^+cConjIndefPl2^§sj§§igea§t§igeo§k       #;
+ConjIndefPl3:^+cConjIndefPl3^§sj§§igea§n§igea§k      #;
+ConjDefSg1:^+cConjDefSg1^§sj§§igea§m         #;
+ConjDefSg2:^+cConjDefSg2^§sj§§igea§d         #;
+ConjDefSg2:^+cConjDefSg2^§sj§d              #;
+ConjDefSg3:^+cConjDefSg3^§sj§§igea§          #;
+ConjDefPl1:^+cConjDefPl1^§sj§§igeu§k         #;
+ConjDefPl2:^+cConjDefPl2^§sj§§igeaa§t§igeo§k     #;
+ConjDefPl3:^+cConjDefSg1^§sj§§igeaa§k            #;
+PastIndefSg1:^+cPIndefSg1^t§AA§m            #;    ! tem/tam
+PastIndefSg2:^+cPIndefSg2^t§igeaa§l         #;    ! tál/tél
+PastIndefSg3:^+cPIndefSg3^§igetattet§t      #;    ! t
+PastIndefPl1:^+cPIndefPl1^t§igeu§nk         #;    ! tünk/tunk
+PastIndefPl2:^+cPIndefPl2^t§igea§t§igeo2§k  #;    ! tetek/tatok
+PastIndefPl3:^+cPIndefPl3^t§igea§k          #;    ! tek/tak
+PastDefSg1:^+cPDefSg1^t§igea§m              #;    ! tem/tam
+PastDefSg2:^+cPDefSg2^t§igea§d              #;    ! tad/ted
+PastDefSg3:^+cPDefSg3^t§igea§               #;    ! ta/te
+PastDefPl1:^+cPDefPl1^t§igeu§k              #;    ! tuk/tük
+PastDefPl2:^+cPDefPl2^t§igeaa§t§igeo2§k     #;    ! tátok/tétek
+PastDefPl3:^+cPDefPl3^t§igeaa§k             #;    ! ták/ték
+CondIndefSg1:^+cCIndefSg1^nék               #;    ! nék
+CondIndefSg2:^+cCIndefSg1^n§igeaa§l         #;    ! nál/nél
+CondIndefSg3:^+cCIndefSg1^n§igea§           #;    ! na/ne
+CondIndefPl1:^+cCIndefPl1^n§igeaa§nk            #;    ! nánk/nénk
+CondIndefPl1:^+cCIndefPl1^n§igeoo§k #;
+CondIndefPl2:^+cCIndefPl2^n§igeaa§t§igeo§k      #;    ! nátok/nétek
+CondIndefPl3:^+cCIndefPl3^n§igeaa§n§igea§k      #;    ! nának/nének
+CondDefSg1:^+cCDefSg1^n§igeaa§m                 #;    ! nám/ném
+CondDefSg2:^+cCDefSg1^n§igeaa§d                 #;    ! nád/néd
+CondDefSg3:^+cCDefSg1^n§igeaa§                  #;    ! ná/né
+CondDefPl1:^+cCDefPl1^n§igeaa§nk                #;    ! nánk/nénk
+CondDefPl2:^+cCDefPl2^n§igeaa§t§igeo§k          #;    ! nátok/nétek
+CondDefPl3:^+cCDefPl3^n§igeaa§k                 #;    ! nák/nék
+IndefSg12:^+cIndefSgp12^§l§§igea§k           #;    !
+ConjDefSg12:^+cConjDefSgp12^§sj§§igea§l§igea§k          #;
+PastDefSg12:^+cPDefSgp12^t§igea§l§igea§k               #;    ! ta/te
+CondDefSg12:^+cCDefSgp12^n§igeaa§l§igea§k                  #;    ! ná/né

LEXICON Case1teremt
+IndefSg1:^+cIndefSg1^§igeo§k    #;    ! ek/ok
+IndefSg2:^+cIndefSg2^§szorelol§         #;    ! esz, el/ol
+IndefSg3:^+cIndefSg3^           #;    !
+IndefPl1:^+cIndefPl1^§igeu§nk   #;    ! ünk/unk
!+IndefPl2:^+cIndefPl2^t§igeo2§k  #;    ! tek/tok
!+IndefPl3:^+cIndefPl3^n§igea§k   #;    ! nek/nak
+DefSg1:^+cDefSg1^§igeo§m        #;    ! em/om
+DefSg2:^+cDefSg2^§igeo§d        #;    ! ed/od
+DefSg3:^+cDefSg3^§igeija1§       #;    ! i/sa
+DefPl1:^+cDefPl1^§j§§igeu§k       #;    ! jük/suk
+DefPl2:^+cDefPl2^§igejatokitek1§ #;    ! itek/sátok
+DefPl3:^+cDefPl3^§igejakik1§     #;    ! ik/sák
+ConjIndefSg1:^+cConjIndefSg1^§sj§§igea§k     #;
+ConjIndefSg2:^+cConjIndefSg2^§sj§§igeaa§l    #;
+ConjIndefSg2:^+cConjIndefSg2^§sj§ék          #;
+ConjIndefSg2:^+cConjIndefSg2^§sj§           #;
+ConjIndefSg3:^+cConjIndefSg3^§sj§§igeo§n     #;
+ConjIndefPl1:^+cConjIndefPl1^§sj§§igeu§nk    #;
+ConjIndefPl2:^+cConjIndefPl2^§sj§§igea§t§igeo§k       #;
+ConjIndefPl3:^+cConjIndefPl3^§sj§§igea§n§igea§k      #;
+ConjDefSg1:^+cConjDefSg1^§sj§§igea§m         #;
+ConjDefSg2:^+cConjDefSg2^§sj§§igea§d         #;
+ConjDefSg2:^+cConjDefSg2^§sj§d              #;
+ConjDefSg3:^+cConjDefSg3^§sj§§igea§          #;
+ConjDefPl1:^+cConjDefPl1^§sj§§igeu§k         #;
+ConjDefPl2:^+cConjDefPl2^§sj§§igeaa§t§igeo§k     #;
+ConjDefPl3:^+cConjDefSg1^§sj§§igeaa§k            #;
+IndefSg12:^+cIndefSgp12^§l§§igea§k           #;    !
+ConjDefSg12:^+cConjDefSgp12^§sj§§igea§l§igea§k          #;

! teremt:teremte
LEXICON AddVerbteremtcond
+Verb:0     Caseteremtcond;

LEXICON Caseteremtcond
+Inf11:^+ccInf11^n§igeoue§m #;
+Inf12:^+ccInf12^n§igeoue§d #;
+Inf13:^+ccInf13^ni§AA§ #;
+Inf21:^+ccInf21^n§igeu§nk #;
+Inf22:^+ccInf22^n§igeoue§t§igeoue§k #;
+Inf23:^+ccInf23^ni§igeu§k #;
+Inf23:^+ccInf23^ni§igeuo§k #;
+Inf:^+cInf^ni  #;
+IndefPl2:^+cIndefPl2^t§igeo2§k  #;    ! tek/tok
+IndefPl3:^+cIndefPl3^n§igea§k   #;    ! nek/nak
+CondIndefSg1:^+cCIndefSg1^nék               #;    ! nék
+CondIndefSg2:^+cCIndefSg1^n§igeaa§l         #;    ! nál/nél
+CondIndefSg3:^+cCIndefSg1^n§igea§           #;    ! na/ne
+CondIndefPl1:^+cCIndefPl1^n§igeaa§nk            #;    ! nánk/nénk
+CondIndefPl1:^+cCIndefPl1^n§igeoo§k #;
+CondIndefPl2:^+cCIndefPl2^n§igeaa§t§igeo§k      #;    ! nátok/nétek
+CondIndefPl3:^+cCIndefPl3^n§igeaa§n§igea§k      #;    ! nának/nének
+CondDefSg1:^+cCDefSg1^n§igeaa§m                 #;    ! nám/ném
+CondDefSg2:^+cCDefSg1^n§igeaa§d                 #;    ! nád/néd
+CondDefSg3:^+cCDefSg1^n§igeaa§                  #;    ! ná/né
+CondDefPl1:^+cCDefPl1^n§igeaa§nk                #;    ! nánk/nénk
+CondDefPl2:^+cCDefPl2^n§igeaa§t§igeo§k          #;    ! nátok/nétek
+CondDefPl3:^+cCDefPl3^n§igeaa§k                 #;    ! nák/nék
+IndefSg12:^+cIndefSgp12^§l§§igea§k           #;    !
+CondDefSg12:^+cCDefSgp12^n§igeaa§l§igea§k                  #;    ! ná/né

! use imper, imper1, nrep, case and case31 of AddVerb
LEXICON AddVerbcsuk
+Verb:0     Repcsuk;

LEXICON Repcsuk
+Inf11:^+ccInf11^n§igeoue§m #;
+Inf12:^+ccInf12^n§igeoue§d #;
+Inf13:^+ccInf13^ni§AA§ #;
+Inf21:^+ccInf21^n§igeu§nk #;
+Inf22:^+ccInf22^n§igeoue§t§igeoue§k #;
+Inf23:^+ccInf23^ni§igeu§k #;
+Inf23:^+ccInf23^niok #;
+Inf:^+cInf^ni  #;
+Advan:^+ccAdvan^v§igeaa§n #;
+Adv:^+cAdv^v§AA§  #;
+Rep:^+cRep^§felteo§g§AA§t  Imper;
                    Imper1;


LEXICON AddVerbhull
+Verb:0     Rephull;

LEXICON Rephull
+Inf11:^+ccInf11^n§igeoue§m #;
+Inf12:^+ccInf12^n§igeoue§d #;
+Inf13:^+ccInf13^ni§AA§ #;
+Inf21:^+ccInf21^n§igeu§nk #;
+Inf22:^+ccInf22^n§igeoue§t§igeoue§k #;
+Inf23:^+ccInf23^ni§igeu§k #;
+Inf23:^+ccInf23^ni§igeuo§k #;
+Inf:^+cInf^ni  #;
+Inf11:^+ccInf11^§igea§n§igeoue§m #;
+Inf12:^+ccInf12^§igea§n§igeoue§d #;
+Inf13:^+ccInf13^§igea§ni§AA§ #;
+Inf21:^+ccInf21^§igea§n§igeu§nk #;
+Inf22:^+ccInf22^§igea§n§igeoue§t§igeoue§k #;
+Inf23:^+ccInf23^§igea§ni§igeu§k #;
+Inf23:^+ccInf23^§igea§ni§igeuo§k #;
+Inf:^+cInf^§igea§ni  #;
+Advan:^+ccAdvan^v§igeaa§n #;
+Adv:^+cAdv^v§AA§  #;
+Rep:^+cRep^§felteo§g§AA§t  Imperhull;
                    Imper1hull;

LEXICON Imperhull
+Inf11:^+ccInf11^n§igeoue§m #;
+Inf12:^+ccInf12^n§igeoue§d #;
+Inf13:^+ccInf13^ni§AA§ #;
+Inf21:^+ccInf21^n§igeu§nk #;
+Inf22:^+ccInf22^n§igeoue§t§igeoue§k #;
+Inf23:^+ccInf23^ni§igeu§k #;
+Inf23:^+ccInf23^ni§igeuo§k #;
+Inf:^+cInf^ni  #;
+Advan:^+ccAdvan^v§igeaa§n #;
+Adv:^+cAdv^v§AA§  #;
+Imper:^+cImp^t§AA§t  Nrephull;
                      Nrep2hull;
LEXICON Imper1hull
+Imper:^+cImp^§tatt§§AA§t  Nrephull;
                      Nrep1hull;

LEXICON Nrephull
+Inf11:^+ccInf11^n§igeoue§m #;
+Inf12:^+ccInf12^n§igeoue§d #;
+Inf13:^+ccInf13^ni§AA§ #;
+Inf21:^+ccInf21^n§igeu§nk #;
+Inf22:^+ccInf22^n§igeoue§t§igeoue§k #;
+Inf23:^+ccInf23^ni§igeu§k #;
+Inf23:^+ccInf23^ni§igeuo§k #;
+Inf:^+cInf^ni  #;
+Advan:^+ccAdvan^v§igeaa§n #;
+Adv:^+cAdv^v§AA§  #;
+Rep:^+cNrep^g§AA§t  NImperhull;
                      NImper2hull;
LEXICON Nrep2hull
+Rep:^+cNrep^g§AA§t  NImperhull;
                      NImper2hull;

LEXICON Nrep1hull
+Rep:^+cNrep^§felteo§g§AA§t  NImperhull;
                      NImper1hull;

LEXICON NImperhull
+Inf11:^+ccInf11^n§igeoue§m #;
+Inf12:^+ccInf12^n§igeoue§d #;
+Inf13:^+ccInf13^ni§AA§ #;
+Inf21:^+ccInf21^n§igeu§nk #;
+Inf22:^+ccInf22^n§igeoue§t§igeoue§k #;
+Inf23:^+ccInf23^ni§igeu§k #;
+Inf23:^+ccInf23^ni§igeuo§k #;
+Inf:^+cInf^ni  #;
+Advan:^+ccAdvan^v§igeaa§n #;
+Adv:^+cAdv^v§AA§  #;
+Imper:^+cImp^t§AA§t  Pothull;
                      Pot2hull;
LEXICON NImper2hull
+Imper:^+cImp^t§AA§t  Pothull;
                      Pot2hull;

LEXICON NImper1hull
+Imper:^+cImp^§tatt§§AA§t  Pothull;
                      Pot1hull;

LEXICON Pothull
+Inf11:^+ccInf11^n§igeoue§m #;
+Inf12:^+ccInf12^n§igeoue§d #;
+Inf13:^+ccInf13^ni§AA§ #;
+Inf21:^+ccInf21^n§igeu§nk #;
+Inf22:^+ccInf22^n§igeoue§t§igeoue§k #;
+Inf23:^+ccInf23^ni§igeu§k #;
+Inf23:^+ccInf23^ni§igeuo§k #;
+Inf:^+cInf^ni  #;
+Advan:^+ccAdvan^v§igeaa§n #;
+Adv:^+cAdv^v§AA§  #;
+Pot:^+cPot^h§AAA§t  AddInfhull;
             Case;
LEXICON Pot2hull
+Pot:^+cPot^h§AAA§t  AddInfhull;
             Case;

LEXICON Pot1hull
+Pot:^+cPot^h§AAA§t  AddInfhull;
             Case1hull;

LEXICON AddInfhull
+Inf11:^+ccInf11^n§igeoue§m #;
+Inf12:^+ccInf12^n§igeoue§d #;
+Inf13:^+ccInf13^ni§AA§ #;
+Inf21:^+ccInf21^n§igeu§nk #;
+Inf22:^+ccInf22^n§igeoue§t§igeoue§k #;
+Inf23:^+ccInf23^ni§igeu§k #;
+Inf23:^+ccInf23^ni§igeuo§k #;
+Inf:^+cInf^ni  #;
+Advan:^+ccAdvan^v§igeaa§n #;
+Adv:^+cAdv^v§AA§  #;
           Case;

LEXICON Case1hull
+IndefSg1:^+cIndefSg1^§igeo§k    #;    ! ek/ok
+IndefSg2:^+cIndefSg2^§szorelol§         #;    ! esz, el/ol
+IndefSg2:^+cIndefSg2^sz         #;    ! esz, el/ol
+IndefSg3:^+cIndefSg3^           #;    !
+IndefPl1:^+cIndefPl1^§igeu§nk   #;    ! ünk/unk
+IndefPl2:^+cIndefPl2^t§igeo2§k  #;    ! tek/tok
+IndefPl2:^+cIndefPl2^ot§igeo2§k  #;    ! tek/tok
+IndefPl2:^+cIndefPl2^at§igeo2§k  #;    ! tek/tok
+IndefPl3:^+cIndefPl3^n§igea§k   #;    ! nek/nak
+IndefPl2:^+cIndefPl2^§igeo§tt§igeo2§k  #;    ! tek/tok
+IndefPl3:^+cIndefPl3^§igea§n§igea§k   #;    ! nek/nak
+DefSg1:^+cDefSg1^§igeo§m        #;    ! em/om
+DefSg2:^+cDefSg2^§igeo§d        #;    ! ed/od
+DefSg3:^+cDefSg3^§igeija1§       #;    ! i/sa
+DefPl1:^+cDefPl1^§j§§igeu§k       #;    ! jük/suk
+DefPl2:^+cDefPl2^§igejatokitek1§ #;    ! itek/sátok
+DefPl3:^+cDefPl3^§igejakik1§     #;    ! ik/sák
+ConjIndefSg1:^+cConjIndefSg1^§sj§§igea§k     #;
+ConjIndefSg2:^+cConjIndefSg2^§sj§§igeaa§l    #;
+ConjIndefSg2:^+cConjIndefSg2^§sj§ék          #;
+ConjIndefSg2:^+cConjIndefSg2^§sj§           #;
+ConjIndefSg3:^+cConjIndefSg3^§sj§§igeo§n     #;
+ConjIndefPl1:^+cConjIndefPl1^§sj§§igeu§nk    #;
+ConjIndefPl2:^+cConjIndefPl2^§sj§§igea§t§igeo§k       #;
+ConjIndefPl3:^+cConjIndefPl3^§sj§§igea§n§igea§k      #;
+ConjDefSg1:^+cConjDefSg1^§sj§§igea§m         #;
+ConjDefSg2:^+cConjDefSg2^§sj§§igea§d         #;
+ConjDefSg2:^+cConjDefSg2^d              #;
+ConjDefSg3:^+cConjDefSg3^§sj§§igea§          #;
+ConjDefPl1:^+cConjDefPl1^§sj§§igeu§k         #;
+ConjDefPl2:^+cConjDefPl2^§sj§§igeaa§t§igeo§k     #;
+ConjDefPl3:^+cConjDefSg1^§sj§§igeaa§k            #;
+PastIndefSg1:^+cPIndefSg1^t§AA§m            #;    ! tem/tam
+PastIndefSg2:^+cPIndefSg2^t§igeaa§l         #;    ! tál/tél
+PastIndefSg3:^+cPIndefSg3^§igetattet§t      #;    ! t
+PastIndefPl1:^+cPIndefPl1^t§igeu§nk         #;    ! tünk/tunk
+PastIndefPl2:^+cPIndefPl2^t§igea§t§igeo2§k  #;    ! tetek/tatok
+PastIndefPl3:^+cPIndefPl3^t§igea§k          #;    ! tek/tak
+PastDefSg1:^+cPDefSg1^t§igea§m              #;    ! tem/tam
+PastDefSg2:^+cPDefSg2^t§igea§d              #;    ! tad/ted
+PastDefSg3:^+cPDefSg3^t§igea§               #;    ! ta/te
+PastDefPl1:^+cPDefPl1^t§igeu§k              #;    ! tuk/tük
+PastDefPl2:^+cPDefPl2^t§igeaa§t§igeo2§k     #;    ! tátok/tétek
+PastDefPl3:^+cPDefPl3^t§igeaa§k             #;    ! ták/ték
+CondIndefSg1:^+cCIndefSg1^nék               #;    ! nék
+CondIndefSg2:^+cCIndefSg1^n§igeaa§l         #;    ! nál/nél
+CondIndefSg3:^+cCIndefSg1^n§igea§           #;    ! na/ne
+CondIndefPl1:^+cCIndefPl1^n§igeaa§nk            #;    ! nánk/nénk
+CondIndefPl1:^+cCIndefPl1^n§igeoo§k #;
+CondIndefPl2:^+cCIndefPl2^n§igeaa§t§igeo§k      #;    ! nátok/nétek
+CondIndefPl3:^+cCIndefPl3^n§igeaa§n§igea§k      #;    ! nának/nének
+CondDefSg1:^+cCDefSg1^n§igeaa§m                 #;    ! nám/ném
+CondDefSg2:^+cCDefSg1^n§igeaa§d                 #;    ! nád/néd
+CondDefSg3:^+cCDefSg1^n§igeaa§                  #;    ! ná/né
+CondDefPl1:^+cCDefPl1^n§igeaa§nk                #;    ! nánk/nénk
+CondDefPl2:^+cCDefPl2^n§igeaa§t§igeo§k          #;    ! nátok/nétek
+CondDefPl3:^+cCDefPl3^n§igeaa§k                 #;    ! nák/nék
+IndefSg12:^+cIndefSgp12^§l§§igea§k           #;    !
+ConjDefSg12:^+cConjDefSgp12^§sj§§igea§l§igea§k          #;
+PastDefSg12:^+cPDefSgp12^t§igea§l§igea§k               #;    ! ta/te
+CondDefSg12:^+cCDefSgp12^n§igeaa§l§igea§k                  #;    ! ná/né
+PastIndefSg1:^+cPIndefSg1^§igeo§tt§AA§m            #;    ! tem/tam
+PastIndefSg2:^+cPIndefSg2^§igeo§tt§igeaa§l         #;    ! tál/tél
+PastIndefSg3:^+cPIndefSg3^§igetattet§t      #;    ! t
+PastIndefPl1:^+cPIndefPl1^§igeo§tt§igeu§nk         #;    ! tünk/tunk
+PastIndefPl2:^+cPIndefPl2^§igeo§tt§igea§t§igeo2§k  #;    ! tetek/tatok
+PastIndefPl3:^+cPIndefPl3^§igeo§tt§igea§k          #;    ! tek/tak
+PastDefSg1:^+cPDefSg1^§igeo§tt§igea§m              #;    ! tem/tam
+PastDefSg2:^+cPDefSg2^§igeo§tt§igea§d              #;    ! tad/ted
+PastDefSg3:^+cPDefSg3^§igeo§tt§igea§               #;    ! ta/te
+PastDefPl1:^+cPDefPl1^§igeo§tt§igeu§k              #;    ! tuk/tük
+PastDefPl2:^+cPDefPl2^§igeo§tt§igeaa§t§igeo2§k     #;    ! tátok/tétek
+PastDefPl3:^+cPDefPl3^§igeo§tt§igeaa§k             #;    ! ták/ték
+CondIndefSg1:^+cCIndefSg1^§igea§nék               #;    ! nék
+CondIndefSg2:^+cCIndefSg1^§igea§n§igeaa§l         #;    ! nál/nél
+CondIndefSg3:^+cCIndefSg1^§igea§n§igea§           #;    ! na/ne
+CondIndefPl1:^+cCIndefPl1^§igea§n§igeaa§nk            #;    ! nánk/nénk
+CondIndefPl1:^+cCIndefPl1^§igea§n§igeoo§k #;
+CondIndefPl2:^+cCIndefPl2^§igea§n§igeaa§t§igeo§k      #;    ! nátok/nétek
+CondIndefPl3:^+cCIndefPl3^§igea§n§igeaa§n§igea§k      #;    ! nának/nének
+CondDefSg1:^+cCDefSg1^§igea§n§igeaa§m                 #;    ! nám/ném
+CondDefSg2:^+cCDefSg1^§igea§n§igeaa§d                 #;    ! nád/néd
+CondDefSg3:^+cCDefSg1^§igea§n§igeaa§                  #;    ! ná/né
+CondDefPl1:^+cCDefPl1^§igea§n§igeaa§nk                #;    ! nánk/nénk
+CondDefPl2:^+cCDefPl2^§igea§n§igeaa§t§igeo§k          #;    ! nátok/nétek
+CondDefPl3:^+cCDefPl3^§igea§n§igeaa§k                 #;    ! nák/nék
+PastDefSg12:^+cPDefSgp12^§igeo§tt§igea§l§igea§k               #;    ! ta/te
+CondDefSg12:^+cCDefSgp12^§igea§n§igeaa§l§igea§k                  #;    ! ná/né

LEXICON AddVerbeo1fugg
+Verb:0     Repeo1fugg;

LEXICON Repeo1fugg
+Inf11:^+ccInf11^n§igeoue§m #;
+Inf12:^+ccInf12^n§igeoue§d #;
+Inf13:^+ccInf13^ni§AA§ #;
+Inf21:^+ccInf21^n§igeu§nk #;
+Inf22:^+ccInf22^n§igeoue§t§igeoue§k #;
+Inf23:^+ccInf23^ni§igeu§k #;
+Inf23:^+ccInf23^niök #;
+Inf:^+cInf^ni  #; 
+Inf11:^+ccInf11^§igea§n§igeo§m #;
+Inf12:^+ccInf12^§igea§n§igeo§d #;
+Inf13:^+ccInf13^§igea§ni§AA§ #;
+Inf21:^+ccInf21^§igea§n§igeu§nk #;
+Inf22:^+ccInf22^§igea§n§igeo§t§igeo§k #;
+Inf23:^+ccInf23^§igea§ni§igeu§k #;
+Inf23:^+ccInf23^§igea§niök #;
+Inf:^+cInf^§igea§ni  #; 
+Advan:^+ccAdvan^v§igeaa§n #;
+Adv:^+cAdv^v§AA§  #;
+Rep:^+cRep^§felteo3§g§AA§t  Impereo1fugg;
                    Imper1eo1fugg;

LEXICON Impereo1fugg
+Inf11:^+ccInf11^n§igeoue§m #;
+Inf12:^+ccInf12^n§igeoue§d #;
+Inf13:^+ccInf13^ni§AA§ #;
+Inf21:^+ccInf21^n§igeu§nk #;
+Inf22:^+ccInf22^n§igeoue§t§igeoue§k #;
+Inf23:^+ccInf23^ni§igeu§k #;
+Inf23:^+ccInf23^niök #;
+Inf:^+cInf^ni  #; 
+Advan:^+ccAdvan^v§igeaa§n #;
+Adv:^+cAdv^v§AA§  #;
+Imper:^+cImp^t§AA§t  Nrepeo1fugg;
                      Nrepeo12fugg;
LEXICON Imper1eo1fugg
+Imper:^+cImp^§tatt§§AA§t  Nrepeo1fugg;
                      Nrep1eo1fugg;

LEXICON Nrepeo1fugg
+Inf11:^+ccInf11^n§igeoue§m #;
+Inf12:^+ccInf12^n§igeoue§d #;
+Inf13:^+ccInf13^ni§AA§ #;
+Inf21:^+ccInf21^n§igeu§nk #;
+Inf22:^+ccInf22^n§igeoue§t§igeoue§k #;
+Inf23:^+ccInf23^ni§igeu§k #;
+Inf23:^+ccInf23^niök #;
+Inf:^+cInf^ni  #; 
+Advan:^+ccAdvan^v§igeaa§n #;
+Adv:^+cAdv^v§AA§  #;
+Rep:^+cNrep^g§AA§t  NImpereo1fugg;
                      NImpereo12fugg;
LEXICON Nrepeo12fugg
+Rep:^+cNrep^g§AA§t  NImpereo1fugg;
                      NImpereo12fugg;

LEXICON Nrep1eo1fugg
+Rep:^+cNrep^§felteo3§g§AA§t  NImpereo1fugg;
                      NImper1eo1fugg;

LEXICON NImpereo1fugg
+Inf11:^+ccInf11^n§igeoue§m #;
+Inf12:^+ccInf12^n§igeoue§d #;
+Inf13:^+ccInf13^ni§AA§ #;
+Inf21:^+ccInf21^n§igeu§nk #;
+Inf22:^+ccInf22^n§igeoue§t§igeoue§k #;
+Inf23:^+ccInf23^ni§igeu§k #;
+Inf23:^+ccInf23^niök #;
+Inf:^+cInf^ni  #; 
+Advan:^+ccAdvan^v§igeaa§n #;
+Adv:^+cAdv^v§AA§  #;
+Imper:^+cImp^t§AA§t  Poteo1fugg;
                      Poteo12fugg;
LEXICON NImpereo12fugg
+Imper:^+cImp^t§AA§t  Poteo1fugg;
                      Poteo12fugg;

LEXICON NImper1eo1fugg
+Imper:^+cImp^§tatt§§AA§t  Poteo1fugg;
                      Pot1eo1fugg;

LEXICON Poteo1fugg
+Inf11:^+ccInf11^n§igeoue§m #;
+Inf12:^+ccInf12^n§igeoue§d #;
+Inf13:^+ccInf13^ni§AA§ #;
+Inf21:^+ccInf21^n§igeu§nk #;
+Inf22:^+ccInf22^n§igeoue§t§igeoue§k #;
+Inf23:^+ccInf23^ni§igeu§k #;
+Inf23:^+ccInf23^niök #;
+Inf:^+cInf^ni  #; 
+Advan:^+ccAdvan^v§igeaa§n #;
+Adv:^+cAdv^v§AA§  #;
+Pot:^+cPot^h§AAA§t  AddInfeo1fugg;
             Caseeofugg;
LEXICON Poteo12fugg
+Pot:^+cPot^h§AAA§t  AddInfeo1fugg;
             Caseeofugg;

LEXICON Pot1eo1fugg
+Pot:^+cPot^h§AAA§t  AddInfeo1fugg;
             Case1eofugg;

LEXICON AddInfeo1fugg
+Inf11:^+ccInf11^n§igeoue§m #;
+Inf12:^+ccInf12^n§igeoue§d #;
+Inf13:^+ccInf13^ni§AA§ #;
+Inf21:^+ccInf21^n§igeu§nk #;
+Inf22:^+ccInf22^n§igeoue§t§igeoue§k #;
+Inf23:^+ccInf23^ni§igeu§k #;
+Inf23:^+ccInf23^niök #;
+Inf:^+cInf^ni  #; 
+Advan:^+ccAdvan^v§igeaa§n #;
+Adv:^+cAdv^v§AA§  #;
                Caseeofugg;

LEXICON Caseeofugg
+IndefSg1:^+cIndefSg1^§igeoe§k    #;    ! ek/ok
+IndefSg2:^+cIndefSg2^§szorelol§         #;    ! esz, el/ol
+IndefSg3:^+cIndefSg3^           #;    !
+IndefPl1:^+cIndefPl1^§igeu§nk   #;    ! ünk/unk
+IndefPl2:^+cIndefPl2^t§igeoe§k  #;    ! tek/tok
+IndefPl3:^+cIndefPl3^n§igea§k   #;    ! nek/nak
+DefSg1:^+cDefSg1^§igeoe§m        #;    ! em/om
+DefSg2:^+cDefSg2^§igeoe§d        #;    ! ed/od
+DefSg3:^+cDefSg3^§igeija1§       #;    ! i/sa
+DefPl1:^+cDefPl1^§j§§igeu§k       #;    ! jük/suk
+DefPl2:^+cDefPl2^§igejatokitek1§ #;    ! itek/sátok
+DefPl3:^+cDefPl3^§igejakik1§     #;    ! ik/sák
+ConjIndefSg1:^+cConjIndefSg1^§sj§§igea§k     #;
+ConjIndefSg2:^+cConjIndefSg2^§sj§§igeaa§l    #;
+ConjIndefSg2:^+cConjIndefSg2^§sj§ék          #;
+ConjIndefSg2:^+cConjIndefSg2^§sj§           #;
+ConjIndefSg3:^+cConjIndefSg3^§sj§§igeoe§n     #;
+ConjIndefPl1:^+cConjIndefPl1^§sj§§igeu§nk    #;
+ConjIndefPl2:^+cConjIndefPl2^§sj§§igea§t§igeoe§k       #;
+ConjIndefPl3:^+cConjIndefPl3^§sj§§igea§n§igea§k      #;
+ConjDefSg1:^+cConjDefSg1^§sj§§igea§m         #;
+ConjDefSg2:^+cConjDefSg2^§sj§§igea§d         #;
+ConjDefSg2:^+cConjDefSg2^§sj§d              #;
+ConjDefSg3:^+cConjDefSg3^§sj§§igea§          #;
+ConjDefPl1:^+cConjDefPl1^§sj§§igeu§k         #;
+ConjDefPl2:^+cConjDefPl2^§sj§§igeaa§t§igeoe§k     #;
+ConjDefPl3:^+cConjDefSg1^§sj§§igeaa§k            #;
+PastIndefSg1:^+cPIndefSg1^t§AA§m            #;    ! tem/tam
+PastIndefSg2:^+cPIndefSg2^t§igeaa§l         #;    ! tál/tél
+PastIndefSg3:^+cPIndefSg3^§igea§tt      #;    ! t
+PastIndefPl1:^+cPIndefPl1^t§igeu§nk         #;    ! tünk/tunk
+PastIndefPl2:^+cPIndefPl2^t§igea§t§igeoe§k  #;    ! tetek/tatok
+PastIndefPl3:^+cPIndefPl3^t§igea§k          #;    ! tek/tak
+PastDefSg1:^+cPDefSg1^t§igea§m              #;    ! tem/tam
+PastDefSg2:^+cPDefSg2^t§igea§d              #;    ! tad/ted
+PastDefSg3:^+cPDefSg3^t§igea§               #;    ! ta/te
+PastDefPl1:^+cPDefPl1^t§igeu§k              #;    ! tuk/tük
+PastDefPl2:^+cPDefPl2^t§igeaa§t§igeoe§k     #;    ! tátok/tétek
+PastDefPl3:^+cPDefPl3^t§igeaa§k             #;    ! ták/ték
+CondIndefSg1:^+cCIndefSg1^nék               #;    ! nék
+CondIndefSg2:^+cCIndefSg1^n§igeaa§l         #;    ! nál/nél
+CondIndefSg3:^+cCIndefSg1^n§igea§           #;    ! na/ne
+CondIndefPl1:^+cCIndefPl1^n§igeaa§nk            #;    ! nánk/nénk
+CondIndefPl1:^+cCIndefPl1^n§igeoo§k #;
+CondIndefPl2:^+cCIndefPl2^n§igeaa§t§igeoe§k      #;    ! nátok/nétek
+CondIndefPl3:^+cCIndefPl3^n§igeaa§n§igea§k      #;    ! nának/nének
+CondDefSg1:^+cCDefSg1^n§igeaa§m                 #;    ! nám/ném
+CondDefSg2:^+cCDefSg1^n§igeaa§d                 #;    ! nád/néd
+CondDefSg3:^+cCDefSg1^n§igeaa§                  #;    ! ná/né
+CondDefPl1:^+cCDefPl1^n§igeaa§nk                #;    ! nánk/nénk
+CondDefPl2:^+cCDefPl2^n§igeaa§t§igeoe§k          #;    ! nátok/nétek
+CondDefPl3:^+cCDefPl3^n§igeaa§k                 #;    ! nák/nék
+IndefSg12:^+cIndefSgp12^§l§§igea§k           #;    !
+ConjDefSg12:^+cConjDefSgp12^§sj§§igea§l§igea§k          #;
+PastDefSg12:^+cPDefSgp12^t§igea§l§igea§k               #;    ! ta/te
+CondDefSg12:^+cCDefSgp12^n§igeaa§l§igea§k                  #;    ! ná/né


LEXICON Case1eofugg
+IndefSg1:^+cIndefSg1^§igeoue§k    #;    ! ek/ok
+IndefSg2:^+cIndefSg2^§szorelol§         #;    ! esz, el/ol
+IndefSg2:^+cIndefSg2^sz         #;    ! esz, el/ol
+IndefSg3:^+cIndefSg3^           #;    !
+IndefPl1:^+cIndefPl1^§igeu§nk   #;    ! ünk/unk
+IndefPl2:^+cIndefPl2^t§igeo2§k  #;    ! tek/tok
+IndefPl2:^+cIndefPl2^tök  #;    ! tek/tok
+IndefPl3:^+cIndefPl3^n§igea§k   #;    ! nek/nak
+IndefPl3:^+cIndefPl3^§igea§n§igea§k   #;    ! nek/nak
+DefSg1:^+cDefSg1^§igeoue§m        #;    ! em/om
+DefSg2:^+cDefSg2^§igeoue§d        #;    ! ed/od
+DefSg3:^+cDefSg3^§igeija1§       #;    ! i/sa
+DefPl1:^+cDefPl1^§j§§igeu§k       #;    ! jük/suk
+DefPl2:^+cDefPl2^§igejatokitek1§ #;    ! itek/sátok
+DefPl3:^+cDefPl3^§igejakik1§     #;    ! ik/sák
+ConjIndefSg1:^+cConjIndefSg1^§sj§§igea§k     #;
+ConjIndefSg2:^+cConjIndefSg2^§sj§§igeaa§l    #;
+ConjIndefSg2:^+cConjIndefSg2^§sj§ék          #;
+ConjIndefSg2:^+cConjIndefSg2^§sj§           #;
+ConjIndefSg3:^+cConjIndefSg3^§sj§§igeoue§n     #;
+ConjIndefPl1:^+cConjIndefPl1^§sj§§igeu§nk    #;
+ConjIndefPl2:^+cConjIndefPl2^§sj§§igea§t§igeoe§k       #;
+ConjIndefPl3:^+cConjIndefPl3^§sj§§igea§n§igea§k      #;
+ConjDefSg1:^+cConjDefSg1^§sj§§igea§m         #;
+ConjDefSg2:^+cConjDefSg2^§sj§§igea§d         #;
+ConjDefSg2:^+cConjDefSg2^d              #;
+ConjDefSg3:^+cConjDefSg3^§sj§§igea§          #;
+ConjDefPl1:^+cConjDefPl1^§sj§§igeu§k         #;
+ConjDefPl2:^+cConjDefPl2^§sj§§igeaa§t§igeoe§k     #;
+ConjDefPl3:^+cConjDefSg1^§sj§§igeaa§k            #;
+PastIndefSg1:^+cPIndefSg1^t§AA§m            #;    ! tem/tam
+PastIndefSg2:^+cPIndefSg2^t§igeaa§l         #;    ! tál/tél
+PastIndefSg3:^+cPIndefSg3^§igetattet§t      #;    ! t
+PastIndefPl1:^+cPIndefPl1^t§igeu§nk         #;    ! tünk/tunk
+PastIndefPl2:^+cPIndefPl2^t§igea§t§igeoe§k  #;    ! tetek/tatok
+PastIndefPl3:^+cPIndefPl3^t§igea§k          #;    ! tek/tak
+PastDefSg1:^+cPDefSg1^t§igea§m              #;    ! tem/tam
+PastDefSg2:^+cPDefSg2^t§igea§d              #;    ! tad/ted
+PastDefSg3:^+cPDefSg3^t§igea§               #;    ! ta/te
+PastDefPl1:^+cPDefPl1^t§igeu§k              #;    ! tuk/tük
+PastDefPl2:^+cPDefPl2^t§igeaa§t§igeoe§k     #;    ! tátok/tétek
+PastDefPl3:^+cPDefPl3^t§igeaa§k             #;    ! ták/ték
+CondIndefSg1:^+cCIndefSg1^nék               #;    ! nék
+CondIndefSg2:^+cCIndefSg1^n§igeaa§l         #;    ! nál/nél
+CondIndefSg3:^+cCIndefSg1^n§igea§           #;    ! na/ne
+CondIndefPl1:^+cCIndefPl1^n§igeaa§nk            #;    ! nánk/nénk
+CondIndefPl1:^+cCIndefPl1^n§igeoo§k #;
+CondIndefPl2:^+cCIndefPl2^n§igeaa§t§igeoe§k      #;    ! nátok/nétek
+CondIndefPl3:^+cCIndefPl3^n§igeaa§n§igea§k      #;    ! nának/nének
+CondDefSg1:^+cCDefSg1^n§igeaa§m                 #;    ! nám/ném
+CondDefSg2:^+cCDefSg1^n§igeaa§d                 #;    ! nád/néd
+CondDefSg3:^+cCDefSg1^n§igeaa§                  #;    ! ná/né
+CondDefPl1:^+cCDefPl1^n§igeaa§nk                #;    ! nánk/nénk
+CondDefPl2:^+cCDefPl2^n§igeaa§t§igeoe§k          #;    ! nátok/nétek
+CondDefPl3:^+cCDefPl3^n§igeaa§k                 #;    ! nák/nék
+IndefSg12:^+cIndefSgp12^§l§§igea§k           #;    !
+ConjDefSg12:^+cConjDefSgp12^§sj§§igea§l§igea§k          #;
+PastDefSg12:^+cPDefSgp12^t§igea§l§igea§k               #;    ! ta/te
+CondDefSg12:^+cCDefSgp12^n§igeaa§l§igea§k                  #;    ! ná/né
+CondDefSg12:^+cCDefSgp12^§igea§n§igeaa§l§igea§k                  #;    ! ná/né
+CondIndefSg1:^+cCIndefSg1^§igea§nék               #;    ! nék
+CondIndefSg2:^+cCIndefSg1^§igea§n§igeaa§l         #;    ! nál/nél
+CondIndefSg3:^+cCIndefSg1^§igea§n§igea§           #;    ! na/ne
+CondIndefPl1:^+cCIndefPl1^§igea§n§igeaa§nk            #;    ! nánk/nénk
+CondIndefPl1:^+cCIndefPl1^§igea§n§igeoo§k #;
+CondIndefPl2:^+cCIndefPl2^§igea§n§igeaa§t§igeoe§k      #;    ! nátok/nétek
+CondIndefPl3:^+cCIndefPl3^§igea§n§igeaa§n§igea§k      #;    ! nának/nének
+CondDefSg1:^+cCDefSg1^§igea§n§igeaa§m                 #;    ! nám/ném
+CondDefSg2:^+cCDefSg1^§igea§n§igeaa§d                 #;    ! nád/néd
+CondDefSg3:^+cCDefSg1^§igea§n§igeaa§                  #;    ! ná/né
+CondDefPl1:^+cCDefPl1^§igea§n§igeaa§nk                #;    ! nánk/nénk
+CondDefPl2:^+cCDefPl2^§igea§n§igeaa§t§igeoe§k          #;    ! nátok/nétek
+CondDefPl3:^+cCDefPl3^§igea§n§igeaa§k                 #;    ! nák/nék


